【裁判字號】    96,訴,539
【裁判日期】    980821
【裁判案由】    臺灣地區與大陸地區人民關係條例等
【裁判全文】
臺灣板橋地方法院刑事判決               96年度訴字第539號
公  訴  人  臺灣板橋地方法院檢察署檢察官
被      告  丙○○
                      樓之2
選任辯護人  廖虹羚律師
被      告  戊○○
            甲○○
上列被告等因違反臺灣地區與大陸地區人民關係條例等案件，經
檢察官提起公訴（95年度偵字第8215號）及移送併案審理（96年
度偵字第22025 號；臺灣高雄地方法院檢察署95年度偵字第6196
號、96年度偵字第2685、3333號），本院判決如下：
    主  文
丙○○共同連續意圖營利，違反不得使大陸地區人民非法進入臺
灣地區之規定，處有期徒刑肆年，減為有期徒刑貳年。
甲○○共同違反不得使大陸地區人民非法進入臺灣地區之規定，
處有期徒刑陸月，如易科罰金，以銀元參佰元即新臺幣玖佰元折
算壹日，減為有期徒刑參月，如易科罰金，以銀元參佰元即新臺
幣玖佰元折算壹日。
戊○○共同違反不得使大陸地區人民非法進入臺灣地區之規定，
處有期徒刑陸月，如易科罰金，以銀元參佰元即新臺幣玖佰元折
算壹日。
    事  實
一、丙○○（原係大陸地區人民，已依法取得臺灣地區人民身分
    證，綽號「小林」）與其在大陸地區開設婚姻介紹所之兄林
    道法（大陸地區人民）及鄭文對（業於民國92年2 月1 日逝
    世）因知悉可仲介臺灣地區人民與大陸地區人民假結婚，使
    大陸地區人民得非法進入臺灣地區工作，而得以從中牟取利
    益，丙○○並恃以為常業，且渠等與乙○○（業經本院判處
    有期徒刑1 年3 月確定）、戊○○、甲○○及馮勝權、鄭文
    清、謝威德、蔡淑琴（即附表一編號1 至7 所示之臺灣地區
    人民）等人共同基於使大陸地區人民非法進入臺灣地區及行
    使使公務員登載不實文書之概括犯意聯絡，由丙○○負責安
    排擔任人頭老婆之乙○○、戊○○、蔡淑琴及人頭老公之甲○○及馮勝權、鄭文清、謝威德分別於附表一「臺灣地區人
    民出境至大陸地區及入境至臺灣地區之時間」欄所示編號(1)
    之時間，前往大陸地區福建省福州市林道法所設置之婚姻介
    紹所，由林道法負責安排無結婚合意之乙○○、戊○○、甲○○、馮勝權、鄭文清、謝威德、蔡淑琴分別於附表一「在
    大陸地區結婚之時間、地點及證書」欄所示之時間、地點，
    與附表一編號1 至7 所示之大陸地區人民林文、林輝強、吳
    妹紅、陳惠欽、王瑞華、張小芳、楊財辦理假結婚，且於取
    得大陸地區結婚公證書，隨即返回臺灣地區，旋持該結婚公
    證書前往財團法人海峽交流基金會（下稱海基會）辦理認證
    ，取得海基會核發之核對證明後，再分別於附表一「辦理結
    婚戶籍登記、保證書及入境許可證手續之情形」欄內編號１
    (1)所示之時間，持上開結婚公證書、海基會認證之證明書連
    續向該欄內編號１(2)所示之戶政事務所，以渠等與前開大陸
    地區人民結婚之不實事項申請辦理結婚之戶籍登記，並填載
    內容不實之「結婚登記申請書」，致使不知情之戶政事務所
    承辦人將渠等分別與前開大陸地區人民結婚之不實事項，登
    載於其職務上所掌之戶籍登記資料電子資訊檔案紀錄、戶口
    名簿及國民身分證之公文書上，足以生損害於戶政機關對於
    戶籍管理之正確性；並分別於附表一「辦理結婚戶籍登記、
    保證書及入境許可證」欄內編號２(1)、(2)所示之時間及派出
    所，以申請配偶來臺探親之名義，填具「大陸地區人民進入
    臺灣地區保證書」，交予該派出所負責承辦該項事務之員警
    進行對保後，嗣渠等將前開結婚之不實事項登載在「大陸地
    區人民進入臺灣地區旅行證申請書」上，將前揭結婚公證書
    、認證證明書、保證書及該登載不實之戶籍謄本交予丙○○
    ，由丙○○至內政部警政署入出境管理局（業於96年1 月1
    日改制為內政部入出國及移民署，下稱境管局）檢具前開文
    件據以申請前開大陸地區人民以配偶名義來臺探親，而行使
    上開登載不實之戶籍登記，經境管局承辦人實質審查後，未
    能發現該等不實事項，因此核發前開大陸地區人民中華民國
    臺灣地區旅行證，准其入境臺灣，足以生損害於境管局對大
    陸地區人民入境管理之正確性，並連續使前開大陸地區人民
    先後於附表一「大陸地區人民入境至臺灣地區及出境之時間
    」欄內編號(1)所示之時間，以形式上合法之探親名義非法進
    入臺灣地區（詳細乙○○等人分別與林文等人假結婚之時間
    及地點、辦理戶籍登記、保證書及入境許可證之時間、以及
    大陸地區人民非法進入臺灣地區之時間等均詳如附表一編號
    1 至7 所示）。
二、丙○○承接上開概括犯意，並另與辛○○（業經臺灣高雄地
    方法院〈下稱高雄地院〉以96年訴字1066號刑事判決處有期
    徒刑5 年，減為有期徒刑2 年6 月，上訴後由臺灣高等法院
    高雄分院〈下稱高雄高分院〉以97年上訴字1127號、最高法
    院以98年臺上字4036號刑事判決上訴駁回確定）、午○○、
    己○○（上開二人現由高雄高分院以98年度上更一字第111
    號審理中）、丑○○（業經高雄地院以96年度訴字1066號刑
    事判決處有期徒刑2 年，減為有期徒刑1 年，緩刑4 年確定
    ）、陳世明（已歿）、林道法等人，因知悉可仲介臺灣地區
    人民與大陸地區人民假結婚，使大陸地區人民得非法進入臺
    灣地區工作，而可從中牟取利益，渠等遂共同基於意圖營利
    使大陸地區人民非法進入臺灣地區及行使使公務員登載不實
    公文書之概括犯意聯絡，於92年間合組兩岸人蛇集團，連續
    仲介附表二編號1 至20所示之臺灣地區人民與大陸地區人民
    假結婚，使附表二所示之大陸地區人民得以非法進入臺灣地
    區（其中，丑○○於92年9 月以後，因工作而獨自前往臺北
    ，故未參與附表二編號19、20所示之犯行），並恃此為常業
    。該集團之分工方式為：由丙○○在大陸地區○○○道法負
    責接送搭機前往大陸地區之臺灣地區○○○○道法在大陸地
    區福建省福清市所經營之婚姻介紹所，供給臺灣地區人民食
    宿，並安排大陸地區福清市人民與臺灣地區人民相親及公證
    結婚，且將自大陸地區人民收取之仲介費交由該集團帶團者
    攜回臺灣地區發放給人蛇集團成員，及聯繫大陸地區人民來
    臺接機等事務；丙○○、辛○○、丑○○、陳世明等人負責
    帶團前往大陸地區；辛○○、丑○○、陳世明、午○○在臺
    則辦理接送機、代辦護照及單身證明等事務；辛○○另協助
    臺灣地區人民辦理或代辦大陸地區配偶入臺所需文件；己○○除負責前往接機外，並提供其向不知情之蘇瓊花所承租位
    於高雄市○○區○○街42號之住處，作為前往大陸地區假結
    婚者暫住、集團成員聚會或大陸地區人民來臺暫住之處所。
    渠等乃先在報紙上刊登「赴大陸旅遊工作一個月，3-8 萬元
    」廣告，以提供免費機票、旅費及結婚後得收取人頭老公或
    人頭老婆費用等誘因，藉以吸引臺灣地區人民前往大陸地區
    辦理假結婚，並言明事成後臺灣地區人頭老公可領得新臺幣
    （下同）30,000元，人頭老婆可領得80,000元，半年後人頭
    老公、人頭老婆各可按月收取15,000元、25,000元；而該集
    團在臺灣地區之成員利益分配，採按件計酬，每辦成一件（
    即大陸地區人民進入臺灣地區）每位成員就人頭老公案可抽
    成3,000 元，人頭老婆案則為5,000 元，俟該大陸地區人士
    順利入境臺灣地區後始分得款項。嗣附表二編號1 至20所示
    之臺灣地區人民癸○○等人看報或經人介紹，與該集團成員
    聯絡，進而與該集團成員共同基於使大陸地區人民非法進入
    臺灣地區及行使使公務員登載不實公文書之犯意聯絡，分別
    於附表二「臺灣地區人民出境至大陸地區及入境至臺灣地區
    之時間」欄內編號(1)所示之出境時間，前往上開由林道法所
    經營之婚姻介紹所，且於附表二「在大陸地區結婚之時間、
    地點及證書」欄所示之時間、地點與附表二編號1 至20 所
    示無結婚合意之大陸地區人民林洪英等人辦理假結婚，於取
    得大陸地區結婚公證書，隨即返回臺灣地區，旋持該結婚公
    證書向海基會辦理文書驗證，再分別於附表二「辦理結婚戶
    籍登記、保證書及入境許可證手續之情形」欄內編號１(1)所
    示之時間，持上開結婚公證書、海基會認證之證明書向該欄
    所示編號１(2)之戶政事務所，以渠等與前開大陸地區人民結
    婚之不實事項申請辦理結婚之戶籍登記，並填載內容不實之
    「結婚登記申請書」，致使不知情之戶政事務所承辦人將渠
    等分別與前開大陸地區人民結婚之不實事項，登載於其職務
    上所掌之戶籍登記資料電子資訊檔案紀錄、戶口名簿及國民
    身分證之公文書上，足以生損害於戶政機關對於戶籍管理之
    正確性；並分別於附表二「辦理結婚戶籍登記、保證書及入
    境許可證」欄內編號２(1)、(2)所示之時間及派出所，以申請
    配偶來臺探親之名義，填具「大陸地區人民進入臺灣地區保
    證書」，交予該派出所負責承辦該項事務之員警進行對保後
    ，嗣渠等將前開結婚之不實事項登載在「大陸地區人民進入
    臺灣地區旅行證申請書」上，將前揭結婚公證書、認證證明
    書、保證書及該登載不實之戶籍謄本交予丑○○、辛○○，
    由丑○○、辛○○至境管局檢具前開文件據以申請前開大陸
    地區人民以配偶名義來臺探親，而行使上開登載不實之戶籍
    登記，經境管局承辦人實質審查後，未能發現該等不實事項
    ，因此核發前開大陸地區人民中華民國臺灣地區旅行證，准
    其入境臺灣，足以生損害於境管局對大陸地區人民入境管理
    之正確性，並連續使前開大陸地區人民於附表二「大陸地區
    人民入境至臺灣地區及出境之時間」欄內編號(1)所示之時間
    ，以形式上合法之探親名義非法進入臺灣地區（詳細癸○○
    等人分別與林洪英等人假結婚之時間及地點、辦理戶籍登記
    、保證書及入境許可證之時間、以及大陸地區人民非法進入
    臺灣地區之時間等均詳如附表二編號1 至20所示，其中附表
    二編號2 大陸地區人民何鳳玉則因故未申請入境臺灣地區）
    。
三、案經臺北縣政府警察局新莊分局報告、高雄市政府警察局楠
    梓分局移送臺灣板橋地方法院檢察署檢察官偵查起訴及臺灣
    高雄地方法院檢察署檢察官自動檢舉偵查後移送併案審理。
    理  由
壹、證據能力部分：
一、共同被告乙○○、甲○○、辛○○、丑○○、午○○、己○○、癸○○、卯○○、子○○、寅○○等人於警詢及偵訊時
    之供述：
(一)、按被告以外之人（含共同被告）於審判外之言詞或書面陳述
    ，除法律有規定者外，不得作為證據，刑事訴訟法第159 條
    第1 項固有明文。又按證人應命具結；證人依法應具結而未
    具結者，其證言不得作為證據，刑事訴訟法第186 條第1 項
    前段、第158 條之3 分別定有明文。
(二)、再按刑事審判上之共同被告，係為訴訟經濟等原因，由檢察
    官或自訴人合併或追加起訴，或由法院合併審判所形成，其
    間各別被告及犯罪事實仍獨立存在，故共同被告對其他共同
    被告之案件而言，為被告以外之第三人，本質上屬於證人。
    司法院大法官會議釋字第582 號解釋文中所指被告詰問權之
    詰問標的，並非僅限於證人在「該案審判時當庭所為之陳述
    」，如證人業已於審判期日到庭接受被告或其辯護人就該證
    人「先前於審判外之陳述」之詰問，被告之詰問權即已獲正
    當法律程序保障，並無違憲之虞。至於所謂「該證人先前於
    審判外之陳述」自非漫無限制，仍需受刑事訴訟法第159 條
    以下傳聞法則及其例外等相關規定之限制，要屬當然。此觀
    上開釋字第582 號解釋理由中所述：「至於被告以外之人（
    含證人、共同被告等）於審判外之陳述，依法律特別規定得
    作為證據者（刑事訴訟法第159 條第1 項參照），除客觀上
    不能受詰問者外，於審判中，仍應依法踐行詰問程序。」等
    語可知，上開釋字第582 號解釋意旨亦非以未經被告詰問為
    由，而一律否定依法律特別規定可得作為證據之被告以外之
    人於審判外陳述之證據能力，僅係認為上開可得作為證據之
    審判外陳述仍應於審判中踐行詰問程序而已，即與前揭說明
    同一旨趣。是若於審判中已傳喚該共同被告到庭使被告或其
    辯護人有行使反對詰問權之機會，即已保障被告之反對詰問
    權，此時採用該審判外向法官所為陳述及偵查中向檢察官所
    為陳述作為證據，即與憲法第8 條第1 項及第16條之規定意
    旨無違。此觀最高法院94年度台上字第3728號判決意旨指出
    「所稱得為證據之被告以外之人於審判外向法官所為之陳述
    及於偵查中向檢察官所為之陳述，實質上應解釋為係指已經
    被告或其辯護人行使反對詰問權者而言，如法官於審判外或
    檢察官於偵查中訊問被告以外之人之程序，未予被告或其辯
    護人行使反對詰問權之機會，除非該陳述人因死亡、或身心
    障礙致記憶喪失或無法陳述、或滯留國外或所在不明而無法
    傳喚或傳喚不到、或到庭後無正當理由拒絕陳述外，均應傳
    喚該陳述人到庭使被告或其辯護人有行使反對詰問權之機會
    ，否則該審判外向法官所為陳述及偵查中向檢察官所為陳述
    ，均不容許作為證據，以保障被告之反對詰問權，並符憲法
    第8 條第1 項及第16條之規定意旨。」等語甚明。
(三)、故法院如於共同被告以證人身分到庭陳述，訊問被告對共同
    被告之審判外陳述有何意見，並准許被告及辯護人對於共同
    被告當庭及先前陳述進行詰問，即已賦予被告對於共同被告
    對質詰問機會，此時共同被告於審判外陳述瑕疵，應已治癒
    ，具有證據能力。是以，同案被告乙○○、甲○○、辛○○
    、丑○○、午○○、己○○、癸○○、卯○○、子○○、寅
    ○○於警詢及偵訊時本於被告身分所為供述，並於偵訊時以
    證人身分具結後證述，此有上開證人結文在卷可證，且共同
    被告乙○○、甲○○、辛○○、丑○○、午○○、己○○、
    癸○○、子○○、寅○○、卯○○業經本院於審理時以證人
    身分傳喚到院，此有本院97年10月14日、97年12月16日審理
    筆錄（詳見本院卷(三)第224 至241 頁、本院卷(四)第84至119
    頁）可證，其中共同被告乙○○、甲○○、丑○○、癸○○
    、卯○○、子○○、寅○○願意具結證述，並經公訴人、辯
    護人當庭交互詰問，且與之互有相關之被告丙○○亦已行使
    對質詰問，是對於被告丙○○之詰問權自已有保障，至於其
    餘共同被告辛○○、午○○、己○○則均陳稱渠等認為與被
    告丙○○是共同被告而依法拒絕作證，此有本院97年10月14
    日審理筆錄（詳見本院卷(二)第227 頁）供參，則依上開說明
    ，證人即同案被告辛○○、丑○○、午○○、己○○於警詢
    及偵查中向檢察官所為之陳述，因客觀上已不能使渠等接受
    詰問，則無從進行詰問程序，對於其他共同被告即被告丙○○，應有證據能力。
二、又按證人依法應具結而未具結者，其證言或鑑定意見，不得
    作為證據；及被告以外之人於偵查中向檢察官所為之陳述，
    除顯有不可信之情況者外，得為證據，刑事訴訟法第158 條
    之3 、第159 條之1 第2 項分別訂有明文。證人乙○○、辛○○、丑○○於偵訊時業經具結在案，此有結文在卷可證，
    且被告丙○○之辯護人並未具體指摘證人乙○○、辛○○、
    丑○○於偵訊時之陳述有何顯不可信之情況，則依前揭規定
    ，本院認證人乙○○等人於偵訊時所言有證據能力，得作為
    證據。
三、又按被告以外之人於審判外之陳述，雖不符前4 條之規定，
    而經當事人於審判程序同意作為證據，法院審酌該言詞陳述
    或書面陳述作成時之情況，認為適當者，亦得為證據。當事
    人或辯護人於法院調查證據時，知有第159 條第1 項不得為
    證據之情形，而未於言詞辯論終結前聲明異議者，視為有前
    項之同意，刑事訴訟法第159 條之5 定有明文。本案被告丙○○及其選任辯護人、被告戊○○、甲○○於本院審理時對
    於檢察官所提各項證據方法之證據能力除上述部分外，均表
    示「沒意見」，且本案言詞辯論終結前，被告等及渠等選任
    辯護人並未爭執被告以外之人於審判外之言詞或書面陳述，
    無證據能力，揆諸上開規定，應認被告等及其辯護人已同意
    上開各該證據方法得作為證據，而本院審酌上開各該證據均
    非非法取得之證據，並無證據力明顯過低之情形，復經本院
    於審判期日就上開證據依法進行調查、辯論，依法自有證據
    能力，附此敘明。
貳、實體方面：
一、被告之答辯及辯護人辯護要旨：
(一)、訊據被告丙○○固坦承伊有帶乙○○、戊○○、鄭文清、蔡
    淑琴、馮勝權、龔福見、張素女、壬○、黃曉琴等人至大陸
    地區結婚，及受渠等委託辦理大陸配偶來臺手續之事實，惟
    矢口否認有何意圖營利使大陸地區人民非法進入臺灣地區及
    行使使公務員登載不實公文書之犯行，並辯稱：伊並未參與
    辛○○等人在高雄所為之犯行，伊僅是單純受辛○○所託帶
    人至大陸地區，至於渠等是否假結婚乙事，伊無從知悉；另
    戊○○與甲○○均係與大陸地區人民真結婚，伊僅是代為辦
    理渠等到大陸或是渠等配偶來臺手續云云置辯。辯護人為其
    辯護稱：戊○○、甲○○與大陸配偶結婚屬實，業據渠等證
    述明確，且是否真結婚應依當事人主觀之意思認定是否有結
    婚真意；至乙○○雖供稱其係假結婚云云，然被告丙○○僅
    受鄭文對所託帶其至大陸地區，對於乙○○假結婚乙事並無
    從知悉，況對於其所得報酬乙節，其於偵訊及法院審理時之
    證述不一，自不足採信，縱使乙○○與大陸配偶為假結婚，
    但被告丙○○僅受託遞件申請大陸配偶來臺，並未代理申請
    結婚登記，自不構成使大陸地區人民非法進入臺灣及偽造文
    書等罪嫌；另辛○○等人犯行部分，被告丙○○僅受辛○○
    委託帶團二次到大陸地區，賺取微薄的帶團費，並不知悉張
    素女等人係至大陸地區假結婚，縱使被告丙○○知悉渠等假
    結婚，但被告丙○○僅是帶團，並未辦理渠等結婚登記或大
    陸配偶來臺手續，犯罪情節較辛○○等人刊登報紙廣告、印
    製名片、一手包辦結婚登記手續、辦理大陸配偶來台文件及
    申請手續等情節輕微，顯非首謀等語。
(二)、訊據被告戊○○固坦承伊於91年12月6 日至大陸地區與林輝
    強結婚，並由伊或委由丙○○辦理相關結婚、保證書、申請
    書等手續之事實，惟矢口否認有何非法使大陸地區人民進入
    臺灣地區及行使使公務員登載不實公文書之犯行，並辯稱：
    伊與林輝強係真的結婚，伊並未獲得報酬云云置辯。
(三)、訊據被告甲○○固坦承伊於92年2 月16日至大陸地區與吳妹
    紅結婚，並由伊或委由丙○○辦理相關結婚、保證書、申請
    書等手續之事實，惟矢口否認有何非法使大陸地區人民進入
    臺灣地區及行使使公務員登載不實公文書之犯行，並辯稱：
    伊與吳妹紅係真的結婚，因家裡需要有人照顧伊母親，所以
    娶老婆照顧母親云云置辯。
二、經查：
(一)、附表一編號1 至7 、附表二編號1 至20所示之臺灣地區人民
    乙○○等人於各該附表所示時間至大陸地區福建省福州市，
    並分別與附表一編號1 至7 、附表二編號1 至20所示之大陸
    地區人民林文等人結婚，且於該附表一、二所示之時間辦理
    渠等結婚登記、保證書及申請大陸配偶入境臺灣地區之手續
    ，而附表一編號1 至7 、附表二編號1 、3 至20所示之大陸
    地區人民於該附表所示之時間入境至臺灣地區等事實，此為
    被告丙○○、戊○○、甲○○等人所不爭執，且有證人乙○○等人證述明確，並有附表一、二所示之書證在卷可證，是
    前開事實，洵堪認定屬實。
(二)、又查附表一編號1 至7 、附表二編號1 至20所示之臺灣地區
    人民與大陸地區人民係假結婚之事實，有以下證據足資認定
    ：
１、附表一編號1 、4 至7 、附表二編號1 至20所示之臺灣地區
    人民癸○○等人分別與大陸地區人民林洪英等人假結婚之事
    實，此為被告丙○○所不爭執，且業據證人乙○○、癸○○
    、卯○○、陳清泉、陳海成、巳○○、寅○○、喬湘濤、子
    ○○、蔡嘉雄、張素女、王建明、龔福見、黃金財、黃曉琴
    、馮勝權、鄭文清、王瑞華、蔡淑琴等人於警詢及偵訊時坦
    承不諱，核與同案被告辛○○、午○○、丑○○、朱建彰供
    述之情節大致相符，並有附表一編號1 、4 至7 、附表二編
    號1 至21所示之書證可證；又乙○○等人違反臺灣地區與大
    陸地區人民關係條例等案件，分別經下列法院判刑或審理中
    ：(1)乙○○前經本院判處有期徒刑1 年3 月確定；(2)癸○○
    業經高雄高分院以97年度上訴字第1538號刑事判決應執行有
    期徒刑4 月，且得易科罰金確定；(3)陳海成業經高雄地院以
    97年訴字339 號刑事判決處有期徒刑5 月，減為有期徒刑2
    月15日，且得易科罰金，上訴後，由高雄高分院以98年度上
    訴字第56號刑事判決上訴駁回確定；(4)陳清泉業經高雄地院
    以97年訴字339 號刑事判決處有期徒刑5 月，減為有期徒刑
    2 月15日，且得易科罰金確定；(5)闕辰中業經高雄地院以97
    年訴字33 9號刑事判決處有期徒刑5 月，減為有期徒刑2 月
    15日，且得易科罰金確定；(6)劉淑芬現由高雄地院以97年訴
    字339 號審理通緝中，楊常忠業經高雄地院以97年訴字339
    號刑事判決處有期徒刑4 月，減為有期徒刑2 月，且得易科
    罰金確定；(7)喬湘濤前經由臺灣屏東地方法院95年度簡字第
    1745號刑事簡易判決處有期徒刑5 月，且得易科罰金確定，
    嗣後經同法院以96年度聲減字第2053號刑事裁定減為有期徒
    刑2 月15日確定；(8)蔡嘉雄業經高雄地院以98年訴緝字71號
    刑事判決處有期徒刑5 月，減為有期徒刑2 月15日，且得易
    科罰金確定；(9)張素女、王建明業經高雄地院以97年簡字87
    6 號刑事判決分別處張素女有期徒刑5 月，減為有期徒刑2
    月15日，且得易科罰金，及處王建明有期徒刑3 月，且得易
    科罰金確定；(10)黃金財業經高雄地院以96年訴字1066號刑事
    判決處有期徒刑5 月，減為有期徒刑2 月又15日，緩刑3 年
    確定；（11）黃曉琴業經高雄地院以96年訴字1066號刑事判
    決處有期徒刑1 年6 月，減為有期徒刑9 月，緩刑3 年確定
    等情，此有癸○○等人之臺灣高等法院被告前案紀錄表及該
    判決書各1 份附卷供參。故附表一編號1 、4 至7 、附表二
    編號1 至20所示臺灣地區人民乙○○等人分別與大陸地區人
    民林文等人假結婚之事實，堪予認定屬實。
２、又附表一編號2 所示有關被告戊○○與林輝強假結婚之事實
    ，業據證人即共犯乙○○於偵訊時具結證述：戊○○跟我一
    起去大陸；（問：戊○○是否也去大陸假結婚？）感覺一樣
    ，應該也是假結婚，因為她也不認識對方等語（詳見臺灣板
    橋地方法院檢察署95年度偵字第8215號偵查卷〈下稱丁○95
    偵8215卷〉第237 頁），且經本院勘驗乙○○於該次偵訊筆
    錄錄影錄音光碟結果認為其所言核與筆錄記載相符，此有本
    院勘驗筆錄（詳見本院卷(三)第272 頁）可證，以及其於本院
    審理時具結證述：戊○○的大陸配偶林輝強在大陸有配偶，
    辦理離婚後再與戊○○結婚等語（詳見本院卷(二)第40頁）；
    又衡諸證人乙○○與被告戊○○並無仇繫怨懟，應無虛詞構
    陷被告戊○○之理，則證人乙○○上開證述，堪予採信。況
    徵諸被告戊○○於91年12月29日出境至大陸地區，隨即於92
    年1 月16日與林輝強辦理結婚，並於92年1 月17日返回臺灣
    乙節，此為被告戊○○所坦認屬實，並有戊○○之入出國日
    期證明書（詳見板橋地檢署95偵8215卷(三)第279 頁）可證，
    是被告戊○○至大陸地區十餘天後隨即與林輝強結婚，且於
    結婚翌日隨即返回臺灣；再參酌被告戊○○於本院訊問時先
    供稱：我去大陸的手續是林小弟（即丙○○）辦理的，去大
    陸後，庚○○（即丙○○之姊）接我住她家，介紹我認識林
    輝強，沒有再介紹其他人給我認識，交往幾個星期後結婚，
    結婚後，林輝強在大陸有給我5 、6 千元臺幣，林輝強來台
    手續是林小弟辦理，我沒有給他錢，林輝強來台後1 個月跟
    我吵架離家，沒有再連絡云云（詳見本院卷(一)第247 頁），
    及其於本院審理時以證人身分具結後證稱：我與林輝強結婚
    時，我跟他認識十幾天；林輝強生日、年次、血型、學歷我
    沒記，林輝強父母親名字我忘了；跟林輝強發生性關係在大
    陸5 次，有避孕，我有裝避孕器；結婚沒有宴會云云（詳見
    本院卷(二)第47、49、50、52頁），是被告戊○○與林輝強交
    往、結婚之情狀，顯與一般男女經過相當期間交往後，彼此
    有相當程度的熟識後始結婚之情形迥異，故被告戊○○及丙○○辯稱：戊○○與大陸地區人林文係真結婚云云，係屬事
    後卸責之詞，不足採信。故被告戊○○與林輝強假結婚之事
    實，堪予認定無訛。
３、復附表一編號3 所示甲○○與吳妹紅假結婚之事實，業據證
    人即共犯乙○○於本院訊問時證述：丙○○請我帶甲○○去
    大陸假結婚；丙○○叫我帶甲○○及其他三人過去，其中一
    人包括甲○○女友，這四個人都是去假結婚的等語（詳見本
    院卷(一)第136 至137 頁）甚明；又衡諸證人乙○○與被告甲○○並無仇繫怨懟，應無虛詞構陷被告甲○○之理，則證人
    乙○○上開證述，堪予採信；況徵諸被告甲○○於92年2 月
    16日出境至大陸地區，隨即於同年3 月3 日與吳妹紅辦理結
    婚登記後，並於同年3 月8 日返回臺灣乙節，此有甲○○之
    入出國日期證明書（詳見板橋地檢署95偵8215卷第21頁）可
    證，是被告甲○○至大陸地區十餘天後隨即予吳妹紅結婚，
    且於結婚後不久隨即返回臺灣；再參酌被告甲○○於警詢時
    供稱：我與吳妹紅結婚，期間花費5 萬元；吳妹紅入境手續
    是鄭文對介紹丙○○幫我辦理，並將入境手續寄給吳妹紅，
    吳妹紅於何時實際入境我不清楚，是於吳妹紅入境後打電話
    給我約見面才知她已入境，約見面後在其要求下去三重分局
    厚德派出所辦理流動人口登記，之後吳妹紅稱她在中壢姑姑
    家就離去，從此未再見面；我們從未履行夫妻義務云云（板
    橋地檢署95偵8215卷第11頁），及於本院準備程序訊問時先
    供稱：我娶老婆沒有花錢，鄭文對說機票錢他會出，我在大
    陸花費1 萬多元是我自己的錢；我太太來臺灣幾天後說她要
    去找親戚，期間有電話連絡，後來就找不到她，結婚程序有
    完備，所以不算是假結婚云云（詳見本院卷(一)第62頁），事
    後卻改供稱：我付鄭文對5 萬元云云（詳見本院卷(一)第102
    頁），及於本院審理時以證人身分具結後證述：我把證件交
    給丙○○，想結婚娶老婆照顧我母親；仲介費5 萬元；不知
    道大陸何人介紹吳妹紅；我和吳妹紅認識一、二十天結婚；
    在大陸時沒有跟吳妹紅發生性關係；吳妹紅來臺手續是我辦
    的，沒有委託他人；吳妹紅來臺1 個多月後說要去找親戚後
    ，打電話跟我說他要照顧親戚小孩，我再催她回來，後來就
    聯絡不上；不知道吳妹紅生日，但知道當時32歲；不知道吳
    妹紅血型、興趣、學歷、工作、專長；當時我母親生活可以
    自理，沒有臥床，記憶遲緩；吳妹紅入境手續是丙○○辦的
    ；吳妹紅入境來臺時我才知道她來，我沒有去機場接吳妹紅
    ；吳妹紅來臺前只有說大約會來臺，但時間不確定，確切時
    間是丙○○跟我說的，我不知道如何辦理，請丙○○處理云
    云（詳見本院卷(二)第56至62頁），是被告甲○○與吳妹紅交
    往、結婚之情狀，顯與一般男女經過相當期間交往後，彼此
    有相當程度的熟識後始結婚之情形不同，且核與證人即同案
    被告丙○○於本院審理時具結證述：我至甲○○家吃飯一次
    ，是吳妹紅下廚，甲○○告訴我他娶老婆花費10幾萬元云云
    （詳見本院卷(四)第116 至119 頁）不符；另查鄭文對係於92
    年2 月1 日死亡乙節，此有個人基本資料查詢結果1 紙（詳
    見丁○95偵8215卷第39頁）附卷可稽，而被告甲○○係於92
    年2 月16日至大陸地區，並於同年3 月3 日在大陸地區福建
    省福州市與吳妹紅辦理結婚登記，且於92年4 月9 日委請被
    告丙○○辦理吳妹紅入境手續，可知，斯時鄭文對業已逝世
    ，則被告甲○○及丙○○均辯稱：是鄭文對請乙○○帶甲○○至大陸地區結婚，並介紹丙○○幫甲○○辦理前開手續云
    云，顯與事實不符，殊難逕以採信。故被告甲○○及丙○○
    辯稱：甲○○與大陸地區人吳妹紅係真結婚云云，係屬事後
    卸責之詞，不足採信。因而，被告甲○○與吳妹紅係假結婚
    之事實，堪予認定屬實。
(三)、再按共同正犯，係共同實施犯罪行為之人，在共同意思範圍
    內，各自分擔犯罪行為之一部，相互利用他人之行為，以達
    其犯罪之目的，其成立不以全體均行參與實施犯罪構成要件
    之行為為要件。如行為人以自己共同犯罪之意思，事前同謀
    ，而由其中一部分人實行犯罪之行為者，亦應認為共同正犯
    ，使之對於全部行為所發生之結果，負其責任。共同正犯於
    其犯意聯絡範圍內，雖僅參與部分犯行之實施，仍應對其他
    共犯所分擔實施之犯行負全部事實之刑責；且共同正犯之意
    思聯絡，並不以數人間直接發生者為限，即有間接之聯絡者
    ，亦包括在內。查被告丙○○分別與乙○○、戊○○、甲○○及辛○○、午○○、朱建彰、丑○○等人共犯附表一、二
    所示之犯行乙節，有下列證據足資認定：
１、證人即共犯乙○○於偵訊時具結證述：鄭文對介紹我與林文
    假結婚，鄭文對說他有困難，看醫生要錢，所以要給他賺仲
    介費，小林即丙○○會給鄭文對錢；（問：丙○○知道你們
    假結婚？）是鄭文對介紹我去大陸的，中間接洽的也是鄭文
    對，丙○○陪我去大陸…丙○○知道我們去大陸假結婚，因
    為台胞證手續是丙○○辦的，但他也是鄭文對介紹認識的，
    雖然我沒跟丙○○說辦結婚，但他跟我說幫大陸男子簽證件
    ，一次就有2 萬元，我去大陸就住丙○○哥哥家；本案收6
    萬元報酬，第一次是92年4 月丙○○拿給我，在我板橋僑中
    一街住處給我1 萬5 千元，是2 萬元扣除我在大陸零用錢算
    的，就是幫林文入境證件辦好，第二次是林文託臺灣三重朋
    友拿給我，他朋友來幫林文拿證件，在蘆洲市那邊給我2 萬
    元，因為我又辦好林文入境證件，第三次93年9 月，林文要
    辦團聚依親就自己拿2 萬元，到我僑中一街住處給我；錢都
    是林文出的，他交給丙○○；鄭文對當時經濟很差，我覺得
    應該無法幫丙○○出機票錢，至於我們的機票何人出的，我
    不知道等語（詳見板橋地檢署95偵8215卷第236 至237 頁）
    ，及於本院訊問時供稱：去大陸時丙○○有給我零用金約1
    萬多元，等林文第一次入境後，丙○○及林文各給我1 萬元
    ，第二次入境，林文給我2 萬元，且在大陸時丙○○的哥哥
    拿協議書給我簽，上面記載林文三次入境來台，我每次可以
    收2 萬元，總共6 萬元，我簽時丙○○不在，但他應該知道
    ，因為丙○○在大陸假結婚業務也是他哥哥辦的；鄭文對請
    我幫他忙，讓他當介紹人，介紹我到大陸假結婚，我答應他
    ，後來丙○○來找我，他就一直鼓勵我，後來他幫我辦到大
    陸的手續，到大陸後就住在他們辦事處等語（詳見本院卷(一)
    第136 、137 頁），以及於本院審理時具結證述：丙○○給
    我二次錢，第一次6 萬分二次給（後稱）沒有給第二次，是
    林文匯給丙○○，丙○○交給我；丙○○要我帶甲○○去大
    陸結婚等語（詳見本院卷(二)第39、40、43頁）。是對於被告
    丙○○知悉乙○○與林文假結婚，並帶乙○○前往大陸地區
    ，且交付報酬予乙○○收受等情節，證人乙○○前後之證述
    內容大致相合，堪予採信。
２、證人卯○○於本院審理時具結證述：我在大陸期間見過丙○○，約有一、二個禮拜都有看到他，我先到大陸，丙○○後
    來才到，我離開大陸前都有看到被告，因為丙○○回大陸，
    他帶另外一團人過去；在大陸期間住丙○○哥哥租的房子；
    我假結婚，在臺灣是跟丑○○接觸，在大陸是跟丑○○及丙○○哥哥；回臺灣後與丙○○聯繫協助辦理何鳳玉來臺手續
    ，我寄證件給他，由他寄給我太太；後來無疾而終，之前給
    的費用不用再退還給他們，且因我太太沒有來臺，也沒有後
    謝，這些都是小林在電話中跟我說的，總共通電話至少三次
    以上；丙○○的二哥跟丙○○長的有差距，二哥比較瘦，沒
    有丙○○魁，長相不像；丙○○帶另外一團的臺灣人去假結
    婚，因為有聊過天；先前丑○○跟我談8 萬元，上飛機前丑
    ○○給一筆錢供花用，到大陸後加上飛機上給的最多不超過
    4 萬元，在大陸期間是向二哥拿，也有向丙○○拿過，且他
    們都有做紀錄，等我太太來臺灣後再給4 萬元；（問：你向
    丙○○拿錢時，丙○○有無問你為何要拿錢？）這是之前就
    談好可以准許的花用；據我所知，丙○○大陸、臺灣兩邊跑
    ，待在臺灣時間比較多，且他有給我一張他在臺灣開旅行社
    的名片；我同行的人有癸○○，他見過丙○○；丙○○是北
    部聯絡人，我太太手續是南部聯絡人辦的，我本來要找丑○○辦，他沒空，所以就找辛○○幫我辦；（被告問：誰告訴
    你我是北部聯絡人？）丑○○及辛○○說如果他們沒辦法處
    理，叫我找被告丙○○；我太太來臺手續是丑○○、辛○○
    辦的，但事情處理好後，辛○○說會把臨時居留證等寄給被
    告丙○○，這些話被告丙○○也有說過，我跟被告都是電話
    連絡，辛○○也說過，被告丙○○跟我說我把東西弄好後交
    給辛○○，辛○○再寄給被告丙○○，被告丙○○會再寄給
    我太太等語（詳見本院卷(四)第107 至115 頁）甚明。而徵諸
    被告丙○○與卯○○、鄭文清、蔡淑琴之入出國日期證明書
    （詳見如附表一編號4 、5 及附表二編號2 所示）可知，證
    人卯○○於92年3 月1 日出境至大陸地區○○○○道旺於92
    年3 月4 日帶同鄭文清、蔡淑琴等人出境至大陸地區，則證
    人卯○○證稱：被告丙○○後來帶另外一團人過來假結婚等
    語，即屬有據，且衡諸證人卯○○坦承伊與何鳳玉假結婚乙
    事，自無虛詞構陷被告丙○○之必要，則證人卯○○上開證
    述，堪予採信，而被告丙○○空言辯稱：證人卯○○所述不
    實云云，屬卸責之詞，不足採信。
３、證人蔡淑琴於偵訊時具結證述：我透過阿美認識小林，由小
    林帶我去大陸假結婚，小林從大陸回來後拿7 千元給我，我
    拿去買機票等語（詳見板橋地檢署96偵22025 卷第46至48頁
    ）；證人張素女於法院時訊問供稱：午○○介紹我認識丙○○，丙○○沒告訴我可以拿多少報酬，只說我去大陸的機票
    旅費他們負擔，我知道是假結婚等語（詳見本院卷(三)第22頁
    ）；證人黃曉琴於法院訊問時供稱：辛○○介紹我去大陸假
    結婚，辛○○同意給我8 萬元報酬，我去大陸時辛○○並沒
    有給我錢，是丙○○在大陸交付我1 萬元臺幣，去大陸的機
    票、旅費都是丙○○支付，回臺灣後沒有拿到報酬等語（詳
    見本院卷(三)第23頁）；證人癸○○於本院審理時具結證述：
    小林給我不含機票的錢總共35,000元，在臺灣先給我5,000
    元，到大陸再領10,000元，等林洪英入境後再給我20,000元
    ；小林說我是假結婚，要給我錢；在大陸時有跟小林閒話家
    常，且我於3 月8 日外出拜拜時，我問小林如何去媚洲拜拜
    ；小林提過他做真結婚及假結婚，且假結婚的話給假老公35
    ,000 元 ，這是辛○○、丑○○提的，小林事後跟我提過有
    人要到大陸假結婚，不論真假結婚都可以找他，介紹1 位有
    5,000 元介紹費，如果是殘障配偶因為可以簽證3 年，有80
    ,000 元 ，如果非殘障就是30,000元；在臺灣還沒出國前，
    午○○或丑○○給我5,000 元，在福州福清市，吃住由他負
    責，有提供給我10,000元以內臺幣花用，都是向小林或是丑
    ○○拿；在大陸住處是小林提供，回臺灣後午○○拿15,000
    元左右，詳細數目忘了；小林是丙○○等語（詳見本院卷(四)
    第88至97頁），是前開證人收受被告丙○○所支付渠等假結
    婚報酬乙節，渠等前開證述大致相合，且渠等對於自身犯行
    業已坦承不諱，並經法院判決確定在案，已如前述，渠等並
    無虛詞構陷被告丙○○之理，則前開證人證述，堪予採認。
４、證人丑○○於法院訊問時供稱：我於91年12月或92年1 月間
    帶陳清泉、陳世明、癸○○、卯○○去大陸地區結婚…那次
    我從大陸回來時，丙○○拿20萬元臺幣給我轉交予辛○○；
    我回臺灣後，辛○○給我2 萬元餘元報酬，加上之前給我的
    生活雜支費共拿3 萬元；我住己○○家期間，知道辛○○、
    丙○○從事仲介假結婚，辛○○主動問我有無工作、是否有
    意願帶人去大陸等語（詳見本院卷(三)第4 、29、77頁），及
    於本院審理時到庭證述：登報費用是辛○○交錢給我支付的
    ；我帶團去大陸的機票費是辛○○給我的，我把人帶到大陸
    交給丙○○的親戚；辛○○打電話叫我從大陸帶錢回臺灣，
    當時是丙○○的哥哥拿錢給我，但丙○○也有在場，在高雄
    地院作證時說太快了，因為當初辛○○叫我跟丙○○拿錢，
    可能是辛○○之前有跟丙○○通過電話，所以我當時跟丙○○哥哥拿錢，當時丙○○也在場，我認為他們是一家人，所
    以證稱丙○○拿20萬元臺幣給我轉交辛○○；我在大陸時，
    辛○○打電話給我說他們會交代我轉交20萬元，所以丙○○
    他們先主跟辛○○通電話，他們才拿錢給我，至於何人主動
    交錢給我，我已忘了，對方人很多；辛○○沒有提過後面還
    有老闆，只說要跟大陸人連絡，但是誰我不清楚等語（詳見
    本院卷(二)第238 至240 頁），核與被告丙○○亦供稱：20萬
    元是我大哥交給丑○○，當時我也在場（後稱）當時我在另
    一個房間，但我知道他們有交代20萬元轉交的事情，我聽到
    我大哥跟辛○○通電話，雖然我在另一個房間，但我可以聽
    得到，丑○○住的地方就是我大哥、二哥所租的仲介所，他
    們於90年開始做仲介等語（詳見本院卷(二)第239 至240 頁）
    並無違誤。再者，證人己○○於法院訊問時供稱：我於91年
    12月去大陸假結婚那次，辛○○在大陸認識丙○○，從大陸
    回來後，丙○○自行與辛○○討論假結婚的事；我在慶昌街
    42號（即供非法進入臺灣之大陸地區人民來臺時居所）看過
    丙○○1 次；不清楚辛○○從事假結婚一事由誰策劃分派工
    作；辛○○告訴我說辦理假結婚拿到的人頭費是由辛○○、
    丑○○、午○○三人均分，人頭費則是由丙○○匯到辛○○
    帳戶等語（詳見本院卷(三)第5 至6 頁）；另共犯午○○於法
    院訊問時供稱：在大陸時認識丙○○，他遊說我媒介兩岸人
    民結婚，回臺灣後，丙○○繼續遊說我，當時我因為沒有工
    作，所以答應，後來由我介紹辛○○、丑○○、己○○與丙○○認識，且同意依照丙○○指示從事兩岸人民媒介結婚的
    事情；（問：引進大陸籍配偶到臺灣假結婚，是何人提議？
    ）丙○○，丙○○說人頭老公可以拿到3 萬元，人頭老婆可
    以拿到8 萬元；（丑○○說他回臺灣有交給辛○○20萬元，
    你是否知道？）丙○○說這20萬元先給付機票費8 萬元，其
    他的錢他會回來拿，其餘的錢後來有交給丙○○等語（詳見
    本院卷(三)第21、128 、129 頁）甚明。況被告丙○○供稱：
    我是代表我哥哥跟辛○○他們談等語（詳見本院卷(一)第193
    頁），是被告丙○○對於證人丑○○、辛○○、午○○等人
    與其兄林道法共同從事仲介假結婚乙事，顯然知悉。
５、又參酌被告丙○○於警詢時供稱：辛○○找我談，因我大哥
    林道法在大陸經營婚姻介紹所，叫我詢問林道法仲介結婚費
    用，我詢問後回報辛○○，她滿意後就約定如何分工仲介利
    潤；所有合作案都是丑○○、辛○○、陳世明還有我帶團去
    大陸結婚後，有帶回一部分錢，是我大哥給我們的，再等大
    陸人民入台證辦妥後，證件有時寄給我，有時他們自己寄去
    大陸，北部案件的入台證是我寄到大陸婚姻介紹所，南部有
    一部分案件，是辛○○寄給我後，叫我再轉寄到大陸給我大
    哥，一部分是他們自己寄，仲介利潤分配由辛○○主；壬○
    、黃曉琴的仲介費是在大陸時我大哥給的；仲介費有時是我
    哥託我返台後匯給辛○○，有時候是辛○○帶隊去大陸結婚
    時帶返；辛○○曾電話告知黃曉琴的人頭費約6 至8 萬，黃
    曉琴結婚仲介費我分到1 至2 萬多元，是我哥給我的；我受
    託帶團去大陸結婚賺取仲介費；假結婚人頭費，在臺北部分
    ，人頭費有些是在大陸時我哥當面發給人頭戶，有些是我拿
    回來交給鄭文對，而在南部，都是由辛○○負責發放人頭費
    及分配仲介費，我帶團去大陸結婚賺有約20多萬元；每次帶
    團去大陸結婚，我大哥都會分給我佣金2 至4 萬元；北部，
    我帶戊○○、鄭文清、馮勝權、蔡淑琴、壬○等去大陸假結
    婚，在北部沒有先簽契約或本票，在南部由辛○○負責，有
    跟人頭戶先簽契約及開立本票，並扣管護照；鄭文對幫我出
    資買機票讓我去大陸及收取大陸哥哥給我的賺的仲介費，北
    部我沒有分配仲介費，南部則是我跟辛○○他們一起分配仲
    介費；扣掉機票旅費人頭費剩餘的就是仲介費，都是大陸方
    面支付仲介，兩地仲介費都是平均分配，由大陸那邊主導先
    扣掉在大陸花費及借支費用再平均仲介費，有些是我先墊，
    有些是帶團的人從大陸帶回來，高雄部分只有一次是我哥從
    大陸匯仲介費給我，其他都是辛○○、陳世明、丑○○帶返
    （我哥都有先預留一部分的仲介費給我），高雄案件的仲介
    費都是我哥跟辛○○計算；大陸假結婚需繳付約28,000元人
    民幣當結婚仲介費給婚姻介紹所，臺灣假結婚行情，男性人
    頭約35,000至40,000元，女性約6 至8 萬元，殘障女性人頭
    約8 至10萬元，殘障男性人頭約6 至8 萬元人頭費；假結婚
    人頭費是辛○○叫我先跟我大哥核算後，剩餘款項就是由辛○○主導發放給人頭及仲介蛇頭等語（詳見高雄地檢署96年
    度警聲搜字第351 號卷第6 頁反面至11頁、12頁反面）明確
    ，是被告丙○○對於辛○○等人與林道法合作經營仲介臺灣
    地區人民與大陸地區人民假結婚乙節知之甚詳，並負責帶團
    至大陸結婚，且有分配利潤獲利，則被告丙○○辯稱：伊僅
    帶團而已云云，即屬事後卸責之詞，顯不足採信。
６、按刑法上所謂常業犯，指反覆以同種類行為為目的之社會活
    動之職業性犯罪而言，至於犯罪所得之多寡，是否恃此犯罪
    為唯一之謀生職業，則非所問，縱令兼有其他職業，仍無礙
    於該常業犯罪之成立，最高法院85年度臺上字第510 號判例
    足資參照。承上所述，可知被告丙○○既已知悉附表一、二
    所示之臺灣地區人民與大陸地區人民係假結婚，且多次負責
    帶附表一編號1 至2 、4 至5 、7 及附表二編號14、15、19
    、20之臺灣地區人民至大陸地區假結婚，並負責辦理渠等大
    陸配偶入境來台手續，及知悉其兄林道法與辛○○等人間合
    作仲介假結婚分配利潤，並從中獲取報酬，顯見被告丙○○
    有以前開犯罪恃以為業，並意圖營利，使前開大陸地區人民
    以假結婚之非法方式入境臺灣地區之犯行，與乙○○等人有
    犯意聯絡及行為分擔至明。故被告丙○○辯稱：伊僅是貪圖
    回大陸的飛機票云云及辯護人辯護稱：被告丙○○於案發時
    有正當職業，並不以此營利云云，即與事實不符，均不予採
    信。
(五)、至檢察官認被告丙○○就前開事實欄二所示之犯行係共犯辛○○等人之首謀者云云。然按刑事法上所稱之「首謀」者，
    係指在人群之中，為首倡議，主謀其事，或首先提議，主導
    謀劃之人，其特徵在於動口倡議、指揮他人動手，而與學理
    上所稱親手犯之下手實施強暴、脅迫者之間，不以商議同謀
    為必要，此觀刑法第136 條第1 項後段，將「首謀」及「下
    手實施強暴、脅迫者」分別規範，列為不同類型之犯罪構成
    要件自明，最高法院96年度台上字第1436號判決意旨足資供
    參。雖證人即共犯辛○○於法院訊問時供稱：我受僱於丙○○，丙○○要我、午○○、丑○○幫他辦結婚的事，要我們
    幫他辦護照、送件、接送機；我聽從丙○○指示登報紙、廣
    告、印名片，費用也都是丙○○支付的云云（詳見本院卷(三)
    第7 、20、98頁），然參酌證人即共犯丑○○於警詢時供稱
    ：我受僱於辛○○；負責人應該是辛○○等語（詳見高雄地
    檢署96年度警聲搜字第351 號卷第26頁反面、96年度偵字第
    3333號卷第14頁反面、96年度偵字第6196號卷(一)第201 頁）
    ，且附表二所示之臺灣地區人民癸○○等均證稱渠等係由陳
    世明、午○○、鐘振興等人介紹渠等至大陸假結婚，並由辛○○、丑○○帶團，且辦理大陸配偶申請來台手續等情明確
    ，則證人辛○○前開證述伊依照被告丙○○指示云云，容有
    推諉卸責之疑義，況被告丙○○究如何為首倡議，主謀其事
    ，或首先提議，主導策劃等節，檢察官並未舉出其他證據以
    實其說，應為有利於被告之認定，本院認檢察官就此舉證容
    有未足，殊難率予認定被告丙○○為上開犯行之首謀，附此
    陳明。
(七)、綜上所述，本案事證已臻明確，被告丙○○、戊○○、甲○○犯行堪予認定，應予依法論科。
三、論罪科刑部分：
(一)、法律修正之適用：
１、按連續數行為而犯同一罪名者，以一罪論，刑法第56條定有
    明文，則當連續犯罪之際，遇刑法有變更時，其一部涉及舊
    法，一部涉及新法者，即應依最後行為時之法律論處，不生
    比較新舊法刑之輕重問題（最高法院29年上字第3866號判例
    意旨參照）。經查：
(1)、臺灣地區與大陸地區人民關係條例於92年10月29日經總統令
    修正公布全文，該條例第79條第1 、2 項原規定為：「違反
    第15條第1 款規定者，處5 年以下有期徒刑、拘役或科或併
    科新臺幣50萬元以下罰金。以犯前項之罪為常業者，處1 年
    以上7 年以下有期徒刑，得併科新臺幣100 萬元以下罰金。
    」，修正為：「違反第15條第1款 規定者，處1 年以上7 年
    以下有期徒刑，得併科新臺幣100 萬元以下罰金。意圖營利
    而犯前項之罪者，處3 年以上10年以下有期徒刑，得併科新
    臺幣500 萬元以下罰金」、第96條規定：「本條例施行日期
    ，由行政院定之。」，嗣經行政院92年12月29日院臺秘字第
    0920069517號令，該條文定自92年12月31日起施行。
(2)、被告丙○○先後多次使大陸地區人民非法入境臺灣地區，一
    部涉及舊法（附表一編號1 至7 、附表二編號1 至18，即修
    正前該條例第79條第2 項之以犯使大陸地區人民非法進入臺
    灣地區為常業罪），一部涉及新法（附表二編號19、20，即
    修正後該條例第79條第2 項之意圖營利而犯使大陸地區人民
    非法進入臺灣地區罪），即應依最後行為時之法律論處，即
    適用修正後之臺灣地區與大陸地區人民關係條例第79條第2
    項之規定。
(3)、被告戊○○、甲○○為前揭事實欄一所示之行為後，臺灣地
    區與大陸地區人民關係條例第79條關於違反同條例第15第1
    款所規範之使大陸地區人民非法進入臺灣地區之處罰規定業
    經變更，如上所述，經比較修正前、後之規定，以上開修正
    前之規定較有利於被告，是就被告戊○○、甲○○前揭事實
    欄一(一)所示之各別犯行，自應依修正前即被告行為時之臺灣
    地區與大陸地區人民關係條例第79條第1 項規定處斷。
２、又被告丙○○、戊○○、甲○○於前揭事實欄一及被告丙○○於前揭事實欄二所示之犯行後，刑法部分條文業於94年2
    月2 日修正公布，並自95年7 月1 日起施行，又刑法施行法
    增訂第1 條之1 ，亦於95年6 月14日修正公布，同年7 月1
    日起施行。按行為後法律有變更者，適用行為時之法律，但
    行為後之法律有利於行為人者，適用最有利於行為人之法律
    ，刑法第2 條第1 項定有明文。次按本次刑法修正之比較新
    舊法，應就罪刑有關之共犯、未遂犯、想像競合犯、牽連犯
    、連續犯、結合犯，以及累犯加重、自首減輕暨其他法定加
    減原因（如身分加減）與加減例等一切情形，綜其全部罪刑
    之結果而為比較，最高法院95年度第8 次刑庭會議著有決議
    可資參照。經查：
(1)、刑法第28條關於共同正犯之規定，由原條文：「二人以上共
    同實施犯罪之行為者，皆為共同正犯。」修正為：「二人以
    上共同實行犯罪之行為者，皆為共同正犯。」，將「實施」
    一語修正為「實行」，揆諸其修正理由，在於修正共同正犯
    之參與類型，確定在「實行」概念下之共同參與行為，始能
    成立共同正犯，而排除「陰謀共同正犯」及「預備共同正犯
    」，此次修正已限縮其適用範圍，自屬法律有變更，而非僅
    單純文字之變動（最高法院96年度臺上字第934 號判決參照
    ），又經比較新舊法結果，以修正後即裁判時之刑法第28條
    對於被告有利。
(2)、又新修正之刑法業已刪除第56條連續犯之規定，此刪除雖非
    犯罪構成要件之變更，但顯已影響行為人刑罰之法律效果，
    自屬法律有變更。依修正前刑法第56條規定，行為人連續數
    行為而犯同一罪名，僅論以1 罪，並加重其刑，而依修正後
    刑法規定，行為人之數犯罪行為，原則須分論併罰，是經比
    較新、舊法結果，應以行為時法即修正前刑法規定對被告較
    為有利。
(3)、又刑法第55條後段有關「犯一罪而其方法或結果之行為犯他
    罪名」之牽連犯之規定，經修正刪除，亦即修正後之刑法，
    已無牽連犯得論以裁判上一罪之情形。所犯之數罪，應按其
    具體情形論罪。查被告等人所為使大陸地區人民非法進入臺
    灣地區罪及行使使公務員登載不實文書罪，其行為、時間屬
    個別獨立，但有方法、目的之牽連關係，如適用修正前之規
    定，顯較有利於被告等。
(4)、修正前臺灣地區與大陸地區人民關係條例第79條第1 項之法
    定刑為「5 年以下有期徒刑、拘役或科或併科新臺幣50 萬
    元以下罰金」，修正後該條例第2 項之法定刑則為「3 年以
    上10年以下有期徒刑，得併科新臺幣500 萬元以下罰金」；
    又刑法第216 條、第214 條之行使使公務員登載不實文書罪
    之法定刑為3 年以下有期徒刑、拘役或科銀元500 元以下罰
    金。而關於罰金刑最低數額之規定，依修正前刑法第33條第
    5 款規定，及依現行法規所定貨幣單位折算新臺幣條例規定
    折算後，為銀元1 元即新臺幣3 元；依修正後刑法第33條第
    5 款規定，最低額則為新臺幣1,000 元。從而，經比較結果
    ，應以行為時法即修正前刑法規定對被告較為有利。
(5)、綜上所述，經綜合比較結果，修正前刑法規定對於所有被告
    均較為有利，是對所有被告所為之各該犯行，均應依刑法第
    2 條第1 項前段之規定，適用前揭修正前刑法規定處斷。
(二)、論罪部分：
１、
(1)、按臺灣地區與大陸地區人民關係條例第79條對於違反同條例
    第15條第1 款所定不得使大陸地區人民非法進入臺灣地區之
    處罰，旨在防止大陸地區人民非法進入臺灣地區，以維護臺
    灣地區之安全與安定；所稱「非法」，自應從實質上之合法
    性予以判斷，凡評價上違反法秩序之方法，均屬「非法」。
    參照行政程序法第119 條第1 款、第2 款規定，受益人以詐
    欺、脅迫或賄賂方法，使行政機關作成行政處分者；或對重
    要事項提供不正確資料或為不完全陳述，致使行政機關依該
    資料或陳述而作成行政處分者，其信賴不值得保護。故在大
    陸地區通謀虛偽結婚，以不實之結婚證明辦理相關戶籍登記
    、入境等手續，憑以進入臺灣地區，其所持之入境許可文件
    雖係入出境主管機關所核發，形式上為合法，但因以詐欺方
    法而取得，即不具實質上之合法性，仍屬非法進入臺灣地區
    （最高法院94年度臺上字第1064號判決意旨參照）。
(2)、又按福建省福州市公證處之承辦員辦理前開臺灣地區人民乙○○等人分別與前開大陸地區人民林文等人結婚登記事項，
    該管承辦員（公證員）尚非我國轄內刑法第10條第2 項所稱
    「依法令從事於公務之人員」，其所製作前開結婚公證書，
    自亦非刑法第10條第3 項之「公文書」，則被告縱使使承辦
    員登載不實之結婚事項，亦無刑法第214 條之使公務員登載
    不實罪可言，附此敘明。
(3)、再按上開戶政機關公務員，憑以輸入電腦處理，登載此不實
    之結婚、配偶資料於職務上所掌之戶籍登記資料之電子資訊
    檔案紀錄內，係戶政機關職務上所掌管之刑法第220 條第2
    項之準公文書。又按刑法第214 條之使公務員登載不實事項
    於公文書罪，需一經他人聲明或申報，公務員即有登載之義
    務始屬之。查戶政事務所承辦公務員受理結婚登記時，由申
    請人提出證明文件予戶政機關查驗後，即應予以登載，98年
    1 月7 日修正公布施行前戶籍法施行法第13條第2 項、第17
    條定有明文，是關於結婚之戶籍登記，戶籍機關當僅為形式
    審查，並非為實質審查。則附表一、二所示之臺灣地區人民
    乙○○等人持結婚公證書及經海基會驗證之證明書，據以申
    請辦理渠等與大陸地區人民結婚不實事項之戶籍登記，戶政
    機關之承辦人員予以形式審查，將該結婚不實事項登載於職
    務上所掌之戶籍登記資料之電子資訊檔案紀錄內，並據以核
    發記載被告戊○○等人之配偶欄係林輝強等人之戶籍謄本及
    渠等之國民身分證，嗣後渠等分別持前開登載不實之戶籍謄
    本據以申請大陸地區人民以配偶探親名義入境而行使，足以
    生損害於戶政機關所對戶政管理之正確性與境管局對於入出
    境管理之正確性甚明，則被告丙○○等3 人所為自與刑法第
    216 條、第214 條之行使使公務員登載不實之文書罪構成要
    件該當。
２、
(1)、就附表一編號1 至7 、附表二編號1 、3 至20所示臺灣地區
    人民與大陸地區人民以假結婚之非法方式，辦理渠等結婚之
    不實事項戶籍登記，並據以申請大陸配偶入境臺灣地區○○○○○道旺主觀上意圖營利，而違反臺灣地區與大陸地區人
    民關係條例第15條第1 款不得使大陸地區人民非法進入臺灣
    地區之規定，應適用修正後之同條例第79條第2 項規定處斷
    ，並犯刑法第216 條、第214 條之行使使公務員登載不實公
    文書罪。（至於附表二編號2 部分，大陸地區人民何鳳玉因
    故未申請入境，僅辦理不實之結婚戶籍登記，就此部分，係
    犯刑法第214 條之使公務員登載不實公文書罪，附此敘明）
    。
(2)、又被告戊○○、甲○○與大陸地區人民林輝強、吳妹紅假結
    婚，辦理渠等結婚之不實事項戶籍登記，並據以申請大陸配
    偶林輝強、吳妹紅入境臺灣地區，核被告戊○○、甲○○所
    為，均係違反臺灣地區與大陸地區人民關係條例第15條第1
    款不得使大陸地區人民非法進入臺灣地區之規定，應適用修
    正前之同條例第79條第1 項規定處斷，並犯刑法第216 條、
    第214 條之行使使公務員登載不實公文書罪。
３、復被告丙○○所為附表二編號1 至20所示意圖營利使大陸地
    區人民非法進入臺灣地區及行使使公務員登載不實公文書之
    犯行，與辛○○、午○○、丑○○、己○○、林道法、陳世
    明間，有犯意聯絡及行為分擔；及就其所為附表一編號1 至
    7 、附表二編號1 、3 至20所示使大陸地區人民非法進入臺
    灣地區之犯行，與林道法、鄭文對及附表一編號1 至7 、附
    表二編號1 、3 至20所示之臺灣地區人頭配偶間，有犯意聯
    絡及行為分擔；以及就其所為附表一編號1 至7 、附表二編
    號1 、3 至20所示之行使使公務員登載不實公文書犯行，與
    附表一編號1 至7 、附表二編號1 至20所示之大陸地區人民
    間，有共同犯意聯絡及行為分擔，均應分別與各該共犯論以
    共同正犯。
４、又被告丙○○所為附表一編號1 至7 、附表二編號1 、3 至
    20所示之使公務員登載不實文書行為，及被告戊○○、甲○○所為使公務員登載不實公文書之低度行為，均應為行使之
    高度行為所吸收，均不另論罪。
５、再者，被告丙○○所為事實欄一、二所示犯行，乃先後多次
    行使使公務員登載不實之公文書，並多次使附表一編號1 至
    7 、附表二編號1 、3 至20所示之大陸地區人民進入臺灣地
    區，時間緊接，方法相同，所犯又各係犯罪構成要件相同之
    罪名，顯係各基於概括犯意為之，均為連續犯，應均依修正
    前刑法第56條之規定，僅論以一罪即以連續行使使公務員登
    載不實公文書罪及連續意圖營利使大陸地區人民非法進入臺
    灣地區罪處斷，並均分別加重其刑。
６、另被告丙○○所犯上開連續行使使公務員登載不實公文書罪
    及連續意圖營利使大陸地區人民非法進入臺灣地區罪間，以
    及被告戊○○、甲○○各犯上揭行使使公務員登載不實文書
    罪及使大陸地區人民非法進入臺灣地區罪間，均有方法目的
    之牽連關係，均應分別從一重處斷，即被告戊○○與甲○○
    均依修正前臺灣地區與大陸地區人民關係條例第79條第1 項
    規定，以使大陸地區人民非法進入臺灣地區罪處斷，而被告
    丙○○依修正後之同條例第79條第2 項之規定，以連續意圖
    營利使大陸地區人民非法進入臺灣地區罪處斷。
７、公訴人雖僅就被告丙○○所為附表一編號1 至3 所示之犯行
    提起公訴，然就附表一編號4 至7 、附表二編號1 至20所示
    之犯行，與前開起訴論罪科刑之犯行有連續犯或牽連犯之裁
    判上一罪關係，且經蒞庭檢察官以97年度蒞字第30779 號補
    充理由書（即附表一編號4 至7） 、高雄地檢署檢察官以95
    年度偵字第6196、96年度偵字第2685、3333號移送併案審理
    （即附表二編號1 至20），而板橋地檢署檢察官以96年度偵
    字第22025 號移送併案審理被告甲○○前開同一犯罪事實，
    本院自得併予審酌，附此敘明。
(三)、科刑部分：
１、被告丙○○：爰審酌當今往來臺灣地區與大陸地區之人蛇集
    團橫行，或引進大陸人士來臺非法打工，影響本國勞工權益
    及勞工政策之推行，甚或引進大陸女子非法賣淫、強迫賣淫
    等情事，層出不窮，被告丙○○對此難謂不知，詎其竟為謀
    不法利益，與其兄林道法及辛○○等人共組兩岸人蛇集團，
    煽動不特定之臺灣地區人民擔任擔任假結婚之人頭配偶，以
    供引進大陸人士非法進入臺灣地區，且前後犯行共達20餘次
    ，對社會治安危害甚鉅，且因被告丙○○之行為，使眾多臺
    灣地區人民短於思慮，為貪圖眼前小利，輕率決定終身大事
    ，而葬送自己長遠之幸福，事後往往追悔莫及，又被告丙○○之行為，係利用大陸地區人民嚮往臺灣美好生活之心理，
    對之收取高額之仲介費，使之流離於異鄉工作償債，使大陸
    地區人民所受壓榨甚多，是以被告惡性難謂不重，故對於被
    告丙○○不宜輕縱，惟念及被告丙○○犯後坦承大部分參與
    之犯行，態度尚稱良好等情，及被告丙○○之智識程度、生
    活狀況等一切情狀，量處如主文第1 項所示之刑，以資懲警
    。
２、被告戊○○、甲○○：爰審酌被告戊○○、甲○○當時均係
    因貪圖小利，而同意擔任人頭配偶，渠等犯罪之手段相較於
    主動仲介媒合兩岸人民假結婚之人蛇集團成員，惡性尚非甚
    為重大，惟渠等犯後否認犯行，難認有悔意，兼衡被告戊○○、甲○○之素行、犯罪之動機、目的、手段、情節及所生
    危害等一切情狀，分別量處如主文第2 、3 項所示之刑，並
    依修正前刑法第41條第1 項前段及廢止前罰金罰鍰提高標準
    條例第2 條前段之規定，均併予諭知科罰金之折算標準（刑
    法關於徒刑、拘役易科罰金之折算標準，亦已修正，依修正
    前刑法第41條第1 項前段，及刪除前罰金罰鍰提高標準條例
    第2 條前段規定，以銀元100 元以上300 元以下折算1 日，
    經折算為新臺幣後，以新臺幣300 元以上900 元以下折算1
    日，而依修正後刑法第41條第1 項前段規定，以新臺幣1,00
    0 元、2,000 元或3,000 元折算1 日；經比較結果，自應以
    行為時法即修正前刑法規定對被告戊○○、甲○○較為有利
    ）。
(四)、減刑部分：
１、被告丙○○、甲○○於前開犯罪後，中華民國96年罪犯減刑
    條例業於96年7 月4 日公布，於同年月16日起施行，本案被
    告丙○○、甲○○犯罪時點均係在96年4 月24日減刑基準日
    之前，且所犯之罪核與該條例第2 條第1 項之規定相符，復
    無同條例第3 條限制減刑之除外情形，爰均依該條例第2 條
    第1 項第3 款規定，就被告丙○○、甲○○減渠等上開宣告
    刑期二分之一。
２、按中華民國96年罪犯減刑條例第5 條明定：「本條例施行前
    ，經通緝而未於中華民國96年12月31日以前自動歸案接受偵
    查、審判或執行者，不得依本條例減刑」，即依本條例應減
    刑之通緝犯須於一定期限內自動歸案接受偵查、審判或執行
    ，始能獲邀減刑寬典。查本件被告戊○○前經本院依法傳喚
    、拘提無著後，於96年6 月8 日發布通緝在案，嗣於96年11
    月15日中午12時30分許，為警在臺北縣中和市○○街84巷8
    之2 號逮捕歸案乙節，此有本院通緝書、臺北縣政府警察局
    通緝案件移送書暨解送人犯報告書及被告戊○○遭緝獲後所
    製作之警詢筆錄等件（詳見本院卷(一)第168 、220 至224 頁
    ）在卷可參，顯見被告戊○○並非於96年12月31日前自動歸
    案接受審判，依前開中華民國96年罪犯減刑條例第5 條之規
    定，本件自無減刑之適用，附此敘明。
(五)、另公訴意旨認：被告丙○○、戊○○、甲○○與乙○○共同
    基於行使使公務員登載不實公文書之概括犯意，連續由乙○○於92年12月9 日、93年6 月11日、93年9 月15日、94 年1
    月24日、94年3 月4 日、95年6 月26日，填具大陸地區人民
    進入臺灣地區保證書、大陸地區人民進入臺灣地區旅行證申
    請書、中華民國臺灣地區旅行證申請書及前開不實之戶籍謄
    本等文件，向境管局申請以探親名義入境臺灣及延長居留期
    間而行使之，使該管主管機關核發予林文「中華民國臺灣地
    區旅行證」，林文並據以入境，足以生損害於戶政機關對於
    戶籍管理與入出境管理機關對於人民入出境管理之正確性，
    因而認為被告丙○○、戊○○、甲○○就上開部分共同涉犯
    連續行使始公務員登載不實公文書罪嫌云云。然查乙○○、
    林文先後於附表一編號1 「辦理結婚戶籍登記、保證書及入
    境許可證手續之情形」欄內所示4.至10.之時間，辦理「大陸
    地區人民進入臺灣地區保證書」、「大陸地區人民進入臺灣
    地區旅行證申請書」、「流動人口登記」、「中華民國臺灣
    地區旅行出境延期、出境加簽申請書」、「大陸地區人民在
    臺灣地區居留申請書」、「大陸地區人民入出臺灣地區申請
    書」等情，業據證人乙○○證述明確，並有前開書證可證（
    詳見附表一編號1 「書證」欄所示）；況證人乙○○證稱；
    第二次是林文託臺灣朋友拿20,000元給我，他朋友來幫他拿
    證件；第三次是93年9 月多林文要辦團聚依親，林文拿20,
    000 元給我等語（詳見板橋地檢署95偵8215卷第237 頁、本
    院卷(一)第62、136 頁），且參酌林文於93年3 月16日入境至
    臺灣地區及於93年9 月15日、94年3 月4 日、94年6 月17日
    辦理出境延期、出境加簽以及於95年6 月間申請入境等手續
    ，既非被告丙○○代為辦理甚明，則殊難認被告丙○○就乙○○與林文就上開辦理手續及使林文進入臺灣地區有何犯意
    聯絡及行為分擔，更遑論被告戊○○及甲○○與乙○○、林
    文有何犯意聯絡及行為分擔。故檢察官認被告丙○○、戊○○、甲○○就上開部分共同涉犯連續行使始公務員登載不實
    公文書罪嫌云云，容有疑義，且查無其他積極證據足資認定
    渠等涉犯此等犯行，應為有利於被告之認定，原應諭知無罪
    ，惟公訴人認渠等就此與上開論罪科刑部分有連續犯之裁判
    上一罪關係，本院自應不另為無罪之諭知。
(六)、至高雄地檢署以95年度偵字第6196號、96年度偵字第2685、
    3333號移送併案部分，尚認被告丙○○亦涉犯附表三編號1
    所示臺灣地區人民黃則霖與大陸地區人民陳雅珍，及編號2
    所示臺灣地區人民辰○○（業於96年3 月19日死亡）與大陸
    地區人民何愛英（未入境）部分（即該併案意旨書附表二編
    號十六、十七）之使大陸地區人民非法進入臺灣地區及行使
    使公務員登載不實公文書罪嫌云云，然證人即共犯辛○○於
    警詢時供稱：黃則霖、辰○○不是我們仲介的案子等語（詳
    見高雄地檢署96年度警聲搜字第351 號卷第20頁）明確，且
    大陸地區人民何愛英申請入境來台手續係辰○○委由蔡立民
    辦理，此有該委託書（詳見高雄地檢署95年度偵字第6196號
    卷(三)第124 頁反面）可證，而蔡立民與范順蘭等人共組人蛇
    集團，黃則霖係蔡立民等人所招募之人頭老公，且黃則霖及
    蔡立民等人涉嫌違反臺灣地區與大陸地區人民兩岸關係條例
    等案件，業經高雄地檢署檢察官以97年偵字26996 、28371
    號提起公訴乙節，此有該起訴書及黃則霖之臺灣高等法院被
    告前案紀錄表可證，復無其他證據足資認定被告丙○○就辰
    ○○、黃則霖與大陸地區人民陳雅珍、何愛英假結婚乙案，
    與渠等有犯意聯絡或行為分擔，故前開移送併案部分，本院
    自無從併予審酌，且因非本案起訴之犯罪事實，宜退回由檢
    察官另行處置，附此敘明。
據上論斷，應依刑事訴訟法第299 條第1 項前段，（修正前、後
）臺灣地區與大陸地區人民關係條例第79條第1 項、（修正後）
第2 項，刑法第11條前段、第2 條第1 項前段、（修正前）第28
條、（修正前）第56條、第216 條、第214 條、（修正前）第55
條、（修正前）第41條第1 項前段，廢止前罰金罰鍰提高標準條
例第2 條第1 項，刑法施行法第1 條之1 ，現行法規所定貨幣單
位折算新臺幣條例第2 條，中華民國96年罪犯減刑條例第2 條第
1 項、第7 條，判決如主文。
本案經檢察官江祐丞到庭執行職務。
中    華    民    國    98    年    8     月    21    日
                  刑事第十七庭審判長  法  官  林淑婷
                                      法  官  邱景芬
                                      法  官  饒金鳳
以上正本證明與原本無異。
如不服本判決，應於判決送達後10日內，向本院提出上訴書狀，
且上訴書狀應敘述具體理由，而上訴書狀未敘述上訴理由者，應
於上訴期間（即自收受判決書之翌日起算10日）屆滿後20日內補
提理由書。
                                      書記官  王春森
中    華    民    國    98    年    8     月    21    日
附錄本案論罪科刑之法律條文：
修正前之臺灣地區與大陸地區人民關係條例第79條第1 、2項：
違反第15條第1 款規定者，處5 年以下有期徒刑、拘役或科或併
科新臺幣50萬元以下罰金。
以犯前項之罪為常業者，處1 年以上7 年以下有期徒刑，得併科
新臺幣100 萬元以下罰金。
修正後之臺灣地區與大陸地區人民關係條例第79條第1、2 項：
違反第15條第1 款規定者，處1 年以上7 年以下有期徒刑，得併
科新臺幣100 萬元以下罰金。
意圖營利而犯前項之罪者，處3 年以上10年以下有期徒刑，得併
科新臺幣500 萬元以下罰金。
中華民國刑法第216 條：
行使第210 條至第215 條之文書者，依偽造、變造文書或登載不
實事項或使登載不實事項之規定處斷。
中華民國刑法第214 條：
明知為不實之事項，而使公務員登載於職務上所掌之公文書，足
以生損害於公眾或他人者，處3 年以下有期徒刑、拘役或500 元
以下罰金。
附表一：犯罪事實欄一部分
┌──┬───────┬───────┬────┬───────┬──────────┬───────┬───────────┐
│編號│(1)臺灣地區人民│臺灣地區人民出│(1)同行者│在大陸地區結婚│辦理結婚戶籍登記、保│大陸地區人民入│書                  證│
│    │(2)大陸地區人民│境至大陸地區及│(2)機場接│之時間、地點及│證書及入境許可證手續│境至臺灣地區及│                      │
│    │              │入境臺灣之時間│  送者  │證書          │之情形              │出境之時間    │                      │
├──┼───────┼───────┼────┼───────┼──────────┼───────┼───────────┤
│ 1  │(1)乙○○      │(1)91年12月29日│(1)丙○○│(1)92年1 月15日│1.                  │(1)92年4 月14日│1.乙○○、林文、丙○○│
│    │(2)林文        │  出境        │  戊○○│(2)大陸地區福建│(1)92年2月7日        │  入境        │  入出國日期證明書各1 │
│    │              │(2)92年1 月17日│        │  省福州市    │(2)乙○○持左列結婚公│(2)92年10月16日│  份（95偵8215卷第20至│
│    │              │  入境        │        │(3)福州市公證處│  證書及保證書至臺北│  出境        │  22頁、本院卷(四)第175 │
│    │              │              │        │  西元（下同）│  縣林口鄉戶政事務所│              │  、178頁）           │
│    │              │              │        │  2003 年1月16│(3)填具結婚登記申請書│              │2.94年1 月24日保證書、│
│    │              │              │        │  日（2003）榕│(4)使不知情之林口鄉戶│              │  大陸地區人民在台灣地│
│    │              │              │        │  公證內民字第│  政事務所承辦人將李│              │  區居留申請書、林文中│
│    │              │              │        │  817 號結婚證│  龍音與林文結婚之不│              │  華民國臺灣地區旅行證│
│    │              │              │        │  書          │  實事項登載於職務上│              │  出境延期申請書、林文│
│    │              │              │        │              │  所掌之戶籍登記資料│              │  大陸地區人民入境台灣│
│    │              │              │        │              │  之電子資訊檔案紀錄│              │  地區申請書暨所附李龍│
│    │              │              │        │              │  內，並據以核發記載│              │  音95年6 月26日保證書│
│    │              │              │        │              │  乙○○配偶欄係林文│              │  及戶籍謄本、內政部不│
│    │              │              │        │              │  之戶籍謄本及乙○○│              │  予許可處分書稿、內政│
│    │              │              │        │              │  國民身分證        │              │  部94年5 月9 日撤銷許│
│    │              │              │        │              │2.                  │              │  可處分書、林文94年5 │
│    │              │              │        │              │(1)92年1月23日       │              │  月9 日中華民國台灣地│
│    │              │              │        │              │(2)乙○○至臺北縣政府│              │  區入出許可證、林文入│
│    │              │              │        │              │  警察局新莊分局文化│              │  出境管理局旅客證件留│
│    │              │              │        │              │  派出所            │              │  存收據93年2 月16日、│
│    │              │              │        │              │(3)填具大陸地區人民進│              │  93 年12 月15日林文流│
│    │              │              │        │              │  入臺灣地區保證書  │              │  動人口登記聯單、李龍│
│    │              │              │        │              │(4)由文化派出所警員羅│              │  音戶籍謄本、92年2 月│
│    │              │              │        │              │  雁如及該所所長吳協│              │  13 日 林文大陸地區人│
│    │              │              │        │              │  力進行對保        │              │  民進入臺灣地區旅行證│
│    │              │              │        │              │3.                  │              │  申請書暨所附乙○○92│
│    │              │              │        │              │(1)92年2 月某日，李龍│              │  年1 月23日保證書及戶│
│    │              │              │        │              │  音將渠與林文結婚之│              │  籍謄本及結婚證書、92│
│    │              │              │        │              │  不實事項登載在大陸│              │  年7 月14日林文大陸地│
│    │              │              │        │              │  地區人民進入臺灣地│              │  區人民進入臺灣地區旅│
│    │              │              │        │              │  區旅行證申請書及委│              │  行證申請書、93年1 月│
│    │              │              │        │              │  託書交予丙○○    │              │  1 日林文大陸地區人民│
│    │              │              │        │              │(3)丙○○於92年2 月24│              │  進入臺灣地區旅行證申│
│    │              │              │        │              │  日持上開申請書、公│              │  請書暨所附乙○○92年│
│    │              │              │        │              │  證書、經海基會驗證│              │  12月9 日保證書及戶籍│
│    │              │              │        │              │  之證明書、保證書及│              │  謄本、93年6 月11日林│
│    │              │              │        │              │  上開1.所示之戶籍謄│              │  文中華民國臺灣地區旅│
│    │              │              │        │              │  本向境管局申請林文│              │  行證延期申請書暨李龍│
│    │              │              │        │              │  以配偶探親名義入境│              │  因戶籍謄本、93年9 月│
│    │              │              │        │              │  ，經該局承辦人實質│              │  15日林文中華民國臺灣│
│    │              │              │        │              │  查後，據以核發林文│              │  地區旅行證加簽申請書│
│    │              │              │        │              │  中華民國臺灣地區旅│              │  暨乙○○戶籍謄本、臺│
│    │              │              │        │              │  行證              │              │  北縣林口鄉戶政事務所│
│    │              │              │        │              ├──────────┼───────┤  95年10月12日北縣林戶│
│    │              │              │        │              │4.                  │(3)93年3 月16日│  字第0950002668號函暨│
│    │              │              │        │              │(1)92年12月9日       │  入境        │  乙○○92年2 月7 日結│
│    │              │              │        │              │(2)乙○○至臺北縣政府│(4)94年5 月13日│  婚登記申請書及所附之│
│    │              │              │        │              │  警察局大觀派出所  │  強制遣返出境│  結婚證明書、公證書及│
│    │              │              │        │              │(3)填具大陸地區人民進│              │  海基會證明書、94年5 │
│    │              │              │        │              │  入臺灣地區保證書  │              │  月13 日 林文中華民國│
│    │              │              │        │              │(4)由大觀派出所警員張│              │  臺灣地區出境申請書（│
│    │              │              │        │              │  芳銘及該所所長盧鴻│              │  因假結婚遣返）、海基│
│    │              │              │        │              │  仁進行對保        │              │  會驗證之證明書（同上│
│    │              │              │        │              │5.                  │              │  卷第23 、25 、27、82│
│    │              │              │        │              │(1)92年12月間某日，李│              │  至89、93 至94 、99、│
│    │              │              │        │              │  龍音填妥大陸地區人│              │  95至97、102 至104 、│
│    │              │              │        │              │  民進入臺灣地區旅行│              │  107 至108 、110 至11│
│    │              │              │        │              │  證申請書，並持該申│              │  1 、112 至131 、166 │
│    │              │              │        │              │  請書及上開公證書、│              │  至171 頁）          │
│    │              │              │        │              │  經海基會認證之證明│              │                      │
│    │              │              │        │              │  書各1 份向境管局申│              │                      │
│    │              │              │        │              │  請林文以配偶探親名│              │                      │
│    │              │              │        │              │  義入境，經該局承辦│              │                      │
│    │              │              │        │              │  人實質查後，據以核│              │                      │
│    │              │              │        │              │  發林文中華民國臺灣│              │                      │
│    │              │              │        │              │  地區旅行證        │              │                      │
│    │              │              │        │              │6.                  │              │                      │
│    │              │              │        │              │(1)93年12月15日，林文│              │                      │
│    │              │              │        │              │  至大觀派出所辦理流│              │                      │
│    │              │              │        │              │  動人口登記        │              │                      │
│    │              │              │        │              │7.                  │              │                      │
│    │              │              │        │              │(1)93年9 月15、94年3 │              │                      │
│    │              │              │        │              │  月4 日、94年6 月17│              │                      │
│    │              │              │        │              │  日                │              │                      │
│    │              │              │        │              │(2)林文填具中華民國臺│              │                      │
│    │              │              │        │              │  灣地區旅行出境延期│              │                      │
│    │              │              │        │              │  、出境加簽申請書，│              │                      │
│    │              │              │        │              │  並持前開流動人口登│              │                      │
│    │              │              │        │              │  記聯單、乙○○戶籍│              │                      │
│    │              │              │        │              │  謄本，使境管局承辦│              │                      │
│    │              │              │        │              │  人據以准予其許可證│              │                      │
│    │              │              │        │              │  延期至93年9月16日 │              │                      │
│    │              │              │        │              │  、94年9 月 16日、9│              │                      │
│    │              │              │        │              │  4年9 月16日       │              │                      │
│    │              │              │        │              │8.                  │              │                      │
│    │              │              │        │              │(1)94年1 月24日，李龍│              │                      │
│    │              │              │        │              │  音前往大觀派出所辦│              │                      │
│    │              │              │        │              │  理保證書，由大觀派│              │                      │
│    │              │              │        │              │  出所警員張芳銘及該│              │                      │
│    │              │              │        │              │  所所長盧鴻仁進行對│              │                      │
│    │              │              │        │              │  保                │              │                      │
│    │              │              │        │              ├──────────┼───────┤                      │
│    │              │              │        │              │9.                  │無            │                      │
│    │              │              │        │              │(1)95年6 月26日，李龍│              │                      │
│    │              │              │        │              │  音前往大觀派出所辦│              │                      │
│    │              │              │        │              │  理保證書，由大觀派│              │                      │
│    │              │              │        │              │  出所警員吳俊賢及該│              │                      │
│    │              │              │        │              │  所所長沈金水進行對│              │                      │
│    │              │              │        │              │  保                │              │                      │
│    │              │              │        │              │10.                  │              │                      │
│    │              │              │        │              │(1)95年6 月某日，李龍│              │                      │
│    │              │              │        │              │  音填妥大陸地區人民│              │                      │
│    │              │              │        │              │  在臺灣地區居留申請│              │                      │
│    │              │              │        │              │  書及大陸地區人民入│              │                      │
│    │              │              │        │              │  出臺灣地區申請書，│              │                      │
│    │              │              │        │              │  並持上開保證書、李│              │                      │
│    │              │              │        │              │  龍音身分證向境管局│              │                      │
│    │              │              │        │              │  申請林文以配偶探親│              │                      │
│    │              │              │        │              │  名義入境，經境管局│              │                      │
│    │              │              │        │              │  承辦人實質審查後，│              │                      │
│    │              │              │        │              │  發覺上情而未予許可│              │                      │
│    │              │              │        │              │  核發              │              │                      │
├──┼───────┼───────┼────┼───────┼──────────┼───────┼───────────┤
│ 2  │(1)戊○○      │(1)91年12月29日│(1)丙○○│(1)92年1 月16日│1.                  │(1)92年4 月6 日│1.戊○○、林輝強、林道│
│    │(2)林輝強      │  出境        │  乙○○│(2)大陸地區福建│(1)92年2 月17日      │  入境        │  旺之入出國日期證明書│
│    │              │(2)92年1 月17日│        │  省福州市    │(2)戊○○持左列公證書│(2)94年7 月7 日│  各1 份（95偵8215 卷 │
│    │              │  入境        │        │(3)2003年1 月20│  及經海基會驗證之證│  強制遣返出境│  第20、28頁及本院卷(一)│
│    │              │              │        │  日（2003）榕│  明書至臺北縣中和市│              │  第279 頁、本院卷(四)第│
│    │              │              │        │  公證內民字第│  戶政事務所        │              │  175頁）             │
│    │              │              │        │  900 號結婚證│(3)填具結婚登記申請書│              │2.福建省福州市2003年1 │
│    │              │              │        │  明書        │(4)使不知情之中和市戶│              │  月20 日 （2003）榕公│
│    │              │              │        │              │  政事務所承辦人將張│              │  證內民字第900 號結婚│
│    │              │              │        │              │  金女與林輝強結婚之│              │  證明書、海基會證明書│
│    │              │              │        │              │  不實事項登載於職務│              │  各1 份（95偵8215卷第│
│    │              │              │        │              │  上所掌之戶籍登記資│              │  153 至154 頁）      │
│    │              │              │        │              │  料之電子資訊檔案紀│              │3.臺北縣中和市戶政事務│
│    │              │              │        │              │  錄內，並據以核發記│              │  所95年10月5 日北縣中│
│    │              │              │        │              │  載戊○○配偶欄係林│              │  戶字第0950009759號函│
│    │              │              │        │              │  輝強之戶籍謄本及張│              │  暨92年2 月17日結婚登│
│    │              │              │        │              │  金女國民身分證    │              │  記申請書及所附公證書│
│    │              │              │        │              │2.                  │              │  、海基會證明書、結婚│
│    │              │              │        │              │(1)92年2 月17日      │              │  證明書、戊○○之戶籍│
│    │              │              │        │              │(2)戊○○至臺北縣政府│              │  謄本各1 份（95偵8215│
│    │              │              │        │              │  警察局中和分局國光│              │  卷第32、155 至156 、│
│    │              │              │        │              │  派出所            │              │  158 至163 頁）      │
│    │              │              │        │              │(3)填具大陸地區人民進│              │4.92年2 月17日大陸地區│
│    │              │              │        │              │  入臺灣地區保證書  │              │  人民進入臺灣地區保證│
│    │              │              │        │              │(4)由國光派出所警員蔡│              │  書1 份（95偵8215卷第│
│    │              │              │        │              │  洺彥及該所副所長龔│              │  151 頁）            │
│    │              │              │        │              │  志毅進行對保      │              │5.大陸地區人民進入臺灣│
│    │              │              │        │              │3.                  │              │  地區旅行證申請書、92│
│    │              │              │        │              │(1)92年2 月24日，張金│              │  年2 月24 日 委託書及│
│    │              │              │        │              │  女將渠與林輝強結婚│              │  說明書、具結書各1 份│
│    │              │              │        │              │  之不實事項登載在大│              │  （95偵8215卷第31、14│
│    │              │              │        │              │  陸地區人民進入臺灣│              │  7 、149 、150 頁）  │
│    │              │              │        │              │  地區旅行證申請書及│              │                      │
│    │              │              │        │              │  委託書交予丙○○  │              │                      │
│    │              │              │        │              │(3)丙○○於92年2 月24│              │                      │
│    │              │              │        │              │  日持上開申請書、保│              │                      │
│    │              │              │        │              │  證書、公證書、經海│              │                      │
│    │              │              │        │              │  基會驗證之證明書及│              │                      │
│    │              │              │        │              │  上開1.所示之不實戶│              │                      │
│    │              │              │        │              │  籍謄本各1 份向境管│              │                      │
│    │              │              │        │              │  局申請林輝強以配偶│              │                      │
│    │              │              │        │              │  探親名義入境，經該│              │                      │
│    │              │              │        │              │  局承辦人實質查後，│              │                      │
│    │              │              │        │              │  據以核發林輝強中華│              │                      │
│    │              │              │        │              │  民國臺灣地區旅行證│              │                      │
├──┼───────┼───────┼────┼───────┼──────────┼───────┼───────────┤
│ 3  │(1)甲○○      │(1)92年2 月16日│(1)乙○○│(1)92年3 月3 日│1.                  │(1)92年6 月7 日│1.甲○○、吳妹紅、李龍│
│    │(2)吳妹紅      │  出境        │        │(2)大陸地區福建│(1)92年3 月31日      │  入境        │  音之入出國日期證明書│
│    │              │(2)92年3月8日  │        │  省福州市    │(2)甲○○持左列公證書│(2)95年6 月29日│  2 紙（95偵8215卷第21│
│    │              │  入境        │        │(3)福州市公證處│  及經海基會驗證之證│  強制遣返出境│  、33至34頁、96偵2202│
│    │              │              │        │  2003年3 月4 │  明書至臺北縣三重市│              │  5 卷(一)第299 至300 頁│
│    │              │              │        │  日（2003）榕│  戶政事務所        │              │  、本院卷(四)第178頁） │
│    │              │              │        │  公證內民字第│(3)填具結婚登記申請書│              │2.福建省福州市公證處（│
│    │              │              │        │  2584號結婚證│(4)使不知情之三重市戶│              │  2003）榕公證內民字第│
│    │              │              │        │  明書        │  政事務所承辦人將呂│              │  2584號結婚證明書、海│
│    │              │              │        │              │  宇慶與吳妹紅結婚之│              │  基會證明書各1 紙（95│
│    │              │              │        │              │  不實事項登載於職務│              │  偵8215卷第139 、140 │
│    │              │              │        │              │  上所掌之戶籍登記資│              │  頁）                │
│    │              │              │        │              │  料之電子資訊檔案紀│              │3.臺北縣三重市戶政事務│
│    │              │              │        │              │  錄內，並據以核發記│              │  所95 年10 月11日北縣│
│    │              │              │        │              │  載甲○○配偶欄係吳│              │  重戶字第09 50010457 │
│    │              │              │        │              │  妹紅之戶籍謄本及呂│              │  號函暨甲○○之戶籍謄│
│    │              │              │        │              │  宇慶國民身分證    │              │  本及結婚登記申請書及│
│    │              │              │        │              │2.                  │              │  所附公證書、海基會證│
│    │              │              │        │              │(1)92年4 月9 日      │              │  明書、結婚證明書各1 │
│    │              │              │        │              │(2)甲○○至臺北縣政府│              │  份（95偵8215卷第35、│
│    │              │              │        │              │  警察局三重分局厚德│              │  141 至142 、172 至17│
│    │              │              │        │              │  派出所            │              │  9 頁）              │
│    │              │              │        │              │(3)填具大陸地區人民進│              │4.92年4 月9 日大陸地區│
│    │              │              │        │              │  入臺灣地區保證書  │              │  人民進入臺灣地區保證│
│    │              │              │        │              │(4)由厚德派出所警員梁│              │  書（95偵8215卷第37、│
│    │              │              │        │              │  何杰進行對保      │              │  137 頁）            │
│    │              │              │        │              │3.                  │              │5.委託書及大陸地區人民│
│    │              │              │        │              │(1)92年4 月9 日，呂宇│              │  進入臺灣地區旅行證申│
│    │              │              │        │              │  慶將渠與吳妹洪結婚│              │  請書各1 紙（95偵8215│
│    │              │              │        │              │  之不實事項登載在大│              │  卷第36、38、135 、13│
│    │              │              │        │              │  陸地區人民進入臺灣│              │  8 頁）              │
│    │              │              │        │              │  地區旅行證申請書及│              │                      │
│    │              │              │        │              │  委託書交予丙○○  │              │                      │
│    │              │              │        │              │(3)丙○○於92年4 月9 │              │                      │
│    │              │              │        │              │  日持上開申請書、保│              │                      │
│    │              │              │        │              │  證書、公證書及經海│              │                      │
│    │              │              │        │              │  基會驗證之證明書、│              │                      │
│    │              │              │        │              │  上開1.所示之不實戶│              │                      │
│    │              │              │        │              │  籍謄本各1 份向境管│              │                      │
│    │              │              │        │              │  局申請吳妹紅以配偶│              │                      │
│    │              │              │        │              │  探親名義入境，經該│              │                      │
│    │              │              │        │              │  局承辦人實質查後，│              │                      │
│    │              │              │        │              │  據以核發吳妹紅中華│              │                      │
│    │              │              │        │              │  民國臺灣地區旅行證│              │                      │
├──┼───────┼───────┼────┼───────┼──────────┼───────┼───────────┤
│ 4  │(1)鄭文清      │(1)92年3 月4 日│(1)丙○○│(1)92年3 月14日│1.                  │(1)92年5 月21日│1.鄭文清及王瑞華、林道│
│    │(2)王瑞華      │  出境        │  蔡淑琴│(2)大陸地區福建│(1)92年3 月27日      │  入境        │  旺之入出國日期證明書│
│    │              │(2)92年3 月17日│        │  省福州市    │(2)鄭文清持大陸地區結│(2)92年11月18日│  （板橋地檢署95偵2202│
│    │              │  入境        │        │(3)福州市公證處│  婚證明書及經海基會│  出境        │  5 卷(一)第289 、290 頁│
│    │              │              │        │  2003年3 月17│  驗證之證明書至臺北│              │  、本院卷(四)第175頁） │
│    │              │              │        │  日（2003）榕│  縣三峽鎮戶政事務所│              │2.福州市公證處2003年3 │
│    │              │              │        │  公證內民字第│(3)填具結婚登記申請書│              │  月17日（2003）榕公證│
│    │              │              │        │  3341號結婚證│(4)使不知情之三峽鎮戶│              │  內民字第3341號結婚證│
│    │              │              │        │  明書        │  政事務所承辦人將鄭│              │  明書、海基會92年3 月│
│    │              │              │        │              │  文清與王瑞華結婚之│              │  27日驗證證明書、鄭文│
│    │              │              │        │              │  不實事項登載於職務│              │  清之全戶戶籍資料查詢│
│    │              │              │        │              │  上所掌之戶籍登記資│              │  結果及戶籍謄本（同上│
│    │              │              │        │              │  料之電子資訊檔案紀│              │  卷第293 、294 、288 │
│    │              │              │        │              │  錄內，並據以核發記│              │  、296頁）           │
│    │              │              │        │              │  載鄭文清配偶欄係王│              │3.92年大陸地區人民進入│
│    │              │              │        │              │  瑞華之戶籍謄本及鄭│              │  臺灣地區旅行證申請書│
│    │              │              │        │              │  文清國民身分證    │              │  、92年4 月1 日大陸地│
│    │              │              │        │              │2.                  │              │  區人民進入臺灣地區保│
│    │              │              │        │              │(1)92年4月1日        │              │  證書、92年3 月28日委│
│    │              │              │        │              │(2)鄭文清至臺北縣政府│              │  託書各1份（同上卷第 │
│    │              │              │        │              │  警察局三峽分局吉埔│              │  291至292、295頁）   │
│    │              │              │        │              │  派出所            │              │                      │
│    │              │              │        │              │(3)填具大陸地區人民進│              │                      │
│    │              │              │        │              │  入臺灣地區保證書  │              │                      │
│    │              │              │        │              │(4)由該派出所警員吳謹│              │                      │
│    │              │              │        │              │  斌進行對保        │              │                      │
│    │              │              │        │              │3.                  │              │                      │
│    │              │              │        │              │(1)92年4 月2 日，鄭文│              │                      │
│    │              │              │        │              │  清將渠與王瑞華結婚│              │                      │
│    │              │              │        │              │  之不實事項登載在大│              │                      │
│    │              │              │        │              │  陸地區人民進入臺灣│              │                      │
│    │              │              │        │              │  地區旅行證申請書及│              │                      │
│    │              │              │        │              │  委託書交予丙○○  │              │                      │
│    │              │              │        │              │(2)丙○○於92年4 月4 │              │                      │
│    │              │              │        │              │  日持上開申請書、保│              │                      │
│    │              │              │        │              │  證書、公證書、經海│              │                      │
│    │              │              │        │              │  基會驗證之證明書及│              │                      │
│    │              │              │        │              │  上開1.所示之不實戶│              │                      │
│    │              │              │        │              │  籍謄本各1 份向境管│              │                      │
│    │              │              │        │              │  局申請王瑞華以配偶│              │                      │
│    │              │              │        │              │  探親名義入境，經該│              │                      │
│    │              │              │        │              │  局承辦人實質查後，│              │                      │
│    │              │              │        │              │  據以核發王瑞華中華│              │                      │
│    │              │              │        │              │  民國臺灣地區旅行證│              │                      │
├──┼───────┼───────┼────┼───────┼──────────┼───────┼───────────┤
│ 5  │(1)蔡淑琴      │(1)92年3 月4 日│(1)丙○○│(1)92年3 月25日│1.                  │(1)92年7 月22日│1.蔡淑琴及楊財、丙○○│
│    │(2)楊財        │  出境        │  鄭文清│(2)大陸地區福建│(1)92年4 月23日      │  入境        │  之入出國日期證明書（│
│    │              │(2)92年3 月26日│        │  省福州市    │(2)蔡淑琴持大陸地區結│(2)93年1 月7 日│  板橋地檢署96偵22025 │
│    │              │  入境        │        │(3)福州市公證處│  婚證明書及經海基會│  出境        │  卷(一)第164、329、330 │
│    │              │              │        │  2003年3 月27│  驗證之證明書至臺北│              │  頁、本院卷(四)第175 頁│
│    │              │              │        │  日（2003）榕│  縣三峽鎮戶政事務所│              │  ）                  │
│    │              │              │        │  公證內民字第│(3)填具結婚登記申請書│              │2.福州市公證處2003年3 │
│    │              │              │        │  3971號結婚證│(4)使不知情之三峽鎮戶│              │  月27日（2003）榕公證│
│    │              │              │        │  明書        │  政事務所承辦人將蔡│              │  內民字第3791號結婚證│
│    │              │              │        │              │  淑琴與楊財結婚之不│              │  明書、海基會92年4 月│
│    │              │              │        │              │  實事項登載於職務上│              │  9 日驗證證明書、蔡淑│
│    │              │              │        │              │  所掌之戶籍登記資料│              │  琴之戶籍謄本（同上卷│
│    │              │              │        │              │  之電子資訊檔案紀錄│              │  第166 、170 頁）    │
│    │              │              │        │              │  內，並據以核發記載│              │3.92年大陸地區人民進入│
│    │              │              │        │              │  蔡淑琴配偶欄係楊財│              │  臺灣地區旅行證申請書│
│    │              │              │        │              │  之戶籍謄本及蔡淑琴│              │  、92年4 月18日大陸地│
│    │              │              │        │              │  國民身分證        │              │  區人民進入臺灣地區保│
│    │              │              │        │              │2.                  │              │  證書各1 份（同上卷第│
│    │              │              │        │              │(1)92年4月18日       │              │  168、172 頁）       │
│    │              │              │        │              │(2)蔡淑琴至臺北縣政府│              │4.93年大陸地區人民進入│
│    │              │              │        │              │  警察局三峽分局吉埔│              │  臺灣地區旅行證申請書│
│    │              │              │        │              │  派出所            │              │  及93年1 月6 日大陸地│
│    │              │              │        │              │(3)填具大陸地區人民進│              │  區人民進入臺灣地區保│
│    │              │              │        │              │  入臺灣地區保證書  │              │  證書及委託書各1 份（│
│    │              │              │        │              │(4)由該派出所警員宋貴│              │  同上卷第173 頁反面至│
│    │              │              │        │              │  雄及所長蔡東河進行│              │  176頁）             │
│    │              │              │        │              │  對保              │              │                      │
│    │              │              │        │              │3.                  │              │                      │
│    │              │              │        │              │(1)92年4 月25日，蔡淑│              │                      │
│    │              │              │        │              │  琴將渠與楊財結婚之│              │                      │
│    │              │              │        │              │  不實事項登載在大陸│              │                      │
│    │              │              │        │              │  地區人民進入臺灣地│              │                      │
│    │              │              │        │              │  區旅行證申請書，並│              │                      │
│    │              │              │        │              │  持上開保證書、公證│              │                      │
│    │              │              │        │              │  書、經海基會驗證之│              │                      │
│    │              │              │        │              │  證明書及上開1.所示│              │                      │
│    │              │              │        │              │  之不實戶籍謄本各1 │              │                      │
│    │              │              │        │              │  份向境管局申請楊財│              │                      │
│    │              │              │        │              │  以配偶探親名義入境│              │                      │
│    │              │              │        │              │  ，經該局承辦人實質│              │                      │
│    │              │              │        │              │  查後，據以核發楊財│              │                      │
│    │              │              │        │              │  中華民國臺灣地區旅│              │                      │
│    │              │              │        │              │  行證              │              │                      │
│    │              │              │        │              ├──────────┼───────┤                      │
│    │              │              │        │              │4.                  │(3)93年3 月20日│                      │
│    │              │              │        │              │(1)93年1月6日        │  入境        │                      │
│    │              │              │        │              │(2)蔡淑琴至臺北縣政府│(4)93年4 月15日│                      │
│    │              │              │        │              │  警察局三峽分局吉埔│  出境        │                      │
│    │              │              │        │              │  派出所            │              │                      │
│    │              │              │        │              │(3)填具大陸地區人民進│              │                      │
│    │              │              │        │              │  入臺灣地區保證書  │              │                      │
│    │              │              │        │              │(4)由該派出所警員進行│              │                      │
│    │              │              │        │              │  對保              │              │                      │
│    │              │              │        │              │5.                  │              │                      │
│    │              │              │        │              │(1)92年1 月27日，蔡淑│              │                      │
│    │              │              │        │              │  琴將渠與楊財結婚之│              │                      │
│    │              │              │        │              │  不實事項登載在大陸│              │                      │
│    │              │              │        │              │  地區人民進入臺灣地│              │                      │
│    │              │              │        │              │  區旅行證申請書及委│              │                      │
│    │              │              │        │              │  託書予聯誠旅行社張│              │                      │
│    │              │              │        │              │  進丁，由張進丁持上│              │                      │
│    │              │              │        │              │  開保證書、公證書、│              │                      │
│    │              │              │        │              │  經海基會驗證之證明│              │                      │
│    │              │              │        │              │  書及上開1.所示之不│              │                      │
│    │              │              │        │              │  實戶籍謄本各1 份向│              │                      │
│    │              │              │        │              │  境管局申請楊財以配│              │                      │
│    │              │              │        │              │  偶探親名義入境，經│              │                      │
│    │              │              │        │              │  該局承辦人實質查後│              │                      │
│    │              │              │        │              │  ，據以核發楊財中華│              │                      │
│    │              │              │        │              │  民國臺灣地區旅行證│              │                      │
├──┼───────┼───────┼────┼───────┼──────────┼───────┼───────────┤
│ 6  │(1)謝威德      │(1)92年4 月17日│        │(1)92年4 月25日│1.                  │(1)92年8 月18日│1.謝威德及張小芳之入出│
│    │(2)張小芳      │  出境        │        │(2)大陸地區福建│(1)92年6 月12日      │  入境        │  國日期證明書（板橋地│
│    │              │(2)92年4 月29日│        │  省福州市    │(2)謝威德持大陸地區結│(2)93年2 月3 日│  檢署96偵22025 卷(一)第│
│    │              │  入境        │        │(3)福州市公證處│  婚證明書及經海基會│  強制遣返出境│  318至319頁）        │
│    │              │              │        │  2003年4 月25│  驗證之證明書至臺北│              │2.福州市公證處2003年4 │
│    │              │              │        │  日（2003）榕│  縣三峽鎮戶政事務所│              │  月25日（2003）榕公證│
│    │              │              │        │  公證內民字第│(3)填具結婚登記申請書│              │  內民字第5982號結婚證│
│    │              │              │        │  6982號結婚證│(4)使不知情之三峽鎮戶│              │  明書、海基會92年5 月│
│    │              │              │        │  明書        │  政事務所承辦人將謝│              │  15日驗證證明書、謝威│
│    │              │              │        │              │  威德與張小芳結婚之│              │  德之全戶戶籍資料查詢│
│    │              │              │        │              │  不實事項登載於職務│              │  結果及戶籍謄本（同上│
│    │              │              │        │              │  上所掌之戶籍登記資│              │  卷第325 、326 、317 │
│    │              │              │        │              │  料之電子資訊檔案紀│              │  、323頁）           │
│    │              │              │        │              │  錄內，並據以核發記│              │3.92年大陸地區人民進入│
│    │              │              │        │              │  載謝威德配偶欄係張│              │  臺灣地區旅行證申請書│
│    │              │              │        │              │  小芳之戶籍謄本及謝│              │  、92年5 月25日大陸地│
│    │              │              │        │              │  威德國民身分證    │              │  區人民進入臺灣地區保│
│    │              │              │        │              │2.                  │              │  證書、92年6 月12日委│
│    │              │              │        │              │(1)92年5月25日       │              │  託書各1 份（同上卷第│
│    │              │              │        │              │(2)謝威德至臺北縣政府│              │  320 至322 、324 頁）│
│    │              │              │        │              │  警察局三峽分局某派│              │4.92年大陸地區人民進入│
│    │              │              │        │              │  出所              │              │  臺灣地區旅行證申請書│
│    │              │              │        │              │(3)填具大陸地區人民進│              │  及92年11月30日大陸地│
│    │              │              │        │              │  入臺灣地區保證書  │              │  區人民進入臺灣地區保│
│    │              │              │        │              │(4)由該派出所警員進行│              │  證書各1 份（同上卷第│
│    │              │              │        │              │  對保              │              │  28頁）              │
│    │              │              │        │              │3.                  │              │5.93年大陸地區人民進入│
│    │              │              │        │              │(1)92年6 月12日，謝威│              │  臺灣地區旅行證申請書│
│    │              │              │        │              │  德將渠與張小芳結婚│              │  、93年3 月22日、93年│
│    │              │              │        │              │  之不實事項登載在大│              │  7 月21日、94年1 月5 │
│    │              │              │        │              │  陸地區人民進入臺灣│              │  日中華民國臺灣地區旅│
│    │              │              │        │              │  地區旅行證申請書及│              │  行證出境延期申請書1 │
│    │              │              │        │              │  委託書交予丙○○  │              │  份（同上卷第25頁反面│
│    │              │              │        │              │(2)丙○○於92年6 月16│              │  、27、29頁反面、31、│
│    │              │              │        │              │  日持上開申請書、保│              │  35 頁）             │
│    │              │              │        │              │  證書、公證書、經海│              │6.中華民國臺灣地區補出│
│    │              │              │        │              │  基會驗證之證明書及│              │  境申請書（同上卷(三)第│
│    │              │              │        │              │  上開1.所示之不實戶│              │  22頁）              │
│    │              │              │        │              │  籍謄本各1 份向境管│              │                      │
│    │              │              │        │              │  局申請張小芳以配偶│              │                      │
│    │              │              │        │              │  探親名義入境，經該│              │                      │
│    │              │              │        │              │  局承辦人實質查後，│              │                      │
│    │              │              │        │              │  據以核發張小芳中華│              │                      │
│    │              │              │        │              │  民國臺灣地區旅行證│              │                      │
├──┼───────┼───────┼────┼───────┼──────────┼───────┼───────────┤
│ 7  │(1)馮勝權      │(1)91年8 月16日│(1)丙○○│(1)91年9 月20日│1.                  │(1)91年11月17日│1.馮勝權及陳惠欽、林道│
│    │(2)陳惠欽      │  出境        │        │(2)大陸地區福建│(1)91年10月7日       │  入境        │  旺之入出國日期證明書│
│    │              │(2)92年9 月21日│        │  省福州市    │(2)馮勝權持大陸地區結│              │  （板橋地檢署96偵2202│
│    │              │  入境        │        │(3)福州市公證處│  婚證明書及經海基會│              │  5 卷(一)第246 頁反面至│
│    │              │              │        │  2002年9 月23│  驗證之證明書至臺北│              │  247 頁、本院卷(四)第17│
│    │              │              │        │  日（2002）榕│  縣土城市戶政事務所│              │  5頁 ）              │
│    │              │              │        │  公證內民字第│(3)填具結婚登記申請書│              │2.福州市公證處2002年9 │
│    │              │              │        │  8283號結婚證│(4)使不知情之土城市戶│              │  月23日（2002）榕公證│
│    │              │              │        │  明書        │  政事務所承辦人將馮│              │  內民字第8283號結婚證│
│    │              │              │        │              │  勝權與陳惠欽結婚之│              │  明書、海基會91年10月│
│    │              │              │        │              │  不實事項登載於職務│              │  7 日驗證證明書、馮勝│
│    │              │              │        │              │  上所掌之戶籍登記資│              │  權之全戶戶籍資料查詢│
│    │              │              │        │              │  料之電子資訊檔案紀│              │  結果及戶籍謄本各1 份│
│    │              │              │        │              │  錄內，並據以核發記│              │  （同上卷第245 、251 │
│    │              │              │        │              │  載馮勝權配偶欄係陳│              │  至253頁）           │
│    │              │              │        │              │  惠欽之戶籍謄本及馮│              │3.91年大陸地區人民進入│
│    │              │              │        │              │  勝權國民身分證    │              │  臺灣地區旅行證申請書│
│    │              │              │        │              │2.                  │              │  、91年9 月26日大陸地│
│    │              │              │        │              │(1)91年9月26日       │              │  區人民進入臺灣地區保│
│    │              │              │        │              │(2)馮勝權至臺北縣政府│              │  證書各1 份（同上卷第│
│    │              │              │        │              │  警察局土城分局頂埔│              │  248至250 頁）       │
│    │              │              │        │              │  派出所            │              │                      │
│    │              │              │        │              │(3)填具大陸地區人民進│              │                      │
│    │              │              │        │              │  入臺灣地區保證書  │              │                      │
│    │              │              │        │              │(4)由該派出所警員進行│              │                      │
│    │              │              │        │              │  對保              │              │                      │
│    │              │              │        │              │3.                  │              │                      │
│    │              │              │        │              │(1)91年10月9 日，馮勝│              │                      │
│    │              │              │        │              │  權將渠與陳惠欽結婚│              │                      │
│    │              │              │        │              │  之不實事項登載在大│              │                      │
│    │              │              │        │              │  陸地區人民進入臺灣│              │                      │
│    │              │              │        │              │  地區旅行證申請書，│              │                      │
│    │              │              │        │              │  並持上開保證書、公│              │                      │
│    │              │              │        │              │  證書、經海基會驗證│              │                      │
│    │              │              │        │              │  之證明書及上開1.所│              │                      │
│    │              │              │        │              │  示之不實戶籍謄本各│              │                      │
│    │              │              │        │              │  1 份向境管局申請陳│              │                      │
│    │              │              │        │              │  惠欽以配偶探親名義│              │                      │
│    │              │              │        │              │  入境，經該局承辦人│              │                      │
│    │              │              │        │              │  實質查後，據以核發│              │                      │
│    │              │              │        │              │  陳惠欽中華民國臺灣│              │                      │
│    │              │              │        │              │  地區旅行證        │              │                      │
└──┴───────┴───────┴────┴───────┴──────────┴───────┴───────────┘
附表二：犯罪事實欄二有關丙○○與辛○○等人共犯部分
┌──┬───────┬───────┬────┬───────┬──────────┬───────┬───────────┐
│編號│(1)臺灣地區人民│臺灣地區人民出│(1)同行者│在大陸地區結婚│辦理結婚戶籍登記、保│大陸地區人民入│書                  證│
│    │(2)大陸地區人民│境至大陸地區及│(2)機場接│之時間、地點及│證書及入境許可證手續│境至臺灣地區及│                      │
│    │              │入境臺灣之時間│  送者  │、證書        │之情形              │出境之時間    │                      │
├──┼───────┼───────┼────┼───────┼──────────┼───────┼───────────┤
│ 1  │(1)癸○○      │(1)92年3 月1 日│(1)丑○○│(1)92年3 月10日│1.                  │(1)92年5 月17日│1.癸○○及林洪英、黃琦│
│    │(2)林洪英      │  出境        │  陳世明│(2)大陸地區福建│(1)92年3 月24日      │  入境        │  丹之入出國日期證明書│
│    │              │(2)92年3 月13日│  陳清泉│  省福州市    │(2)癸○○持大陸地區結│(2)92年11月15日│  （高雄地檢署95偵6196│
│    │              │  入境        │  卯○○│(3)福州市公證處│  婚證明書及經海基會│  出境        │  卷(三)第21頁、本院卷(四)│
│    │              │              │(2)辛○○│  2003年3 月11│  驗證之證明書至高雄│              │  第166頁）           │
│    │              │              │        │  日（2003）榕│  市前鎮區戶政事務所│              │2.福州市公證處2003年1 │
│    │              │              │        │  公證內民字第│(3)填具結婚登記申請書│              │  月11日（2003）榕公證│
│    │              │              │        │  3009號結婚證│(4)使不知情之前鎮區戶│              │  內民字第3009號結婚證│
│    │              │              │        │  明書        │  政事務所承辦人將陳│              │  明書、海基會92年3 月│
│    │              │              │        │              │  龍榮與林洪英結婚之│              │  24日驗證證明書、陳龍│
│    │              │              │        │              │  不實事項登載於職務│              │  榮之戶籍謄本（同上卷│
│    │              │              │        │              │  上所掌之戶籍登記資│              │  第33頁反面、34、26頁│
│    │              │              │        │              │  料之電子資訊檔案紀│              │  反面）              │
│    │              │              │        │              │  錄內，並據以核發記│              │3.92年大陸地區人民進入│
│    │              │              │        │              │  載癸○○配偶欄係林│              │  臺灣地區旅行證申請書│
│    │              │              │        │              │  洪英之戶籍謄本及陳│              │  、92年3 月24日大陸地│
│    │              │              │        │              │  龍榮國民身分證    │              │  區人民進入臺灣地區保│
│    │              │              │        │              │2.                  │              │  證書、92年3 月28日委│
│    │              │              │        │              │(1)92年3月24日       │              │  託書、92年8 月8 日中│
│    │              │              │        │              │(2)癸○○至高雄市政府│              │  華民國臺灣地區旅行證│
│    │              │              │        │              │  警察局前鎮分局瑞昌│              │  延期照料申請書各1 份│
│    │              │              │        │              │  派出所            │              │  （同上卷第32至33、35│
│    │              │              │        │              │(3)填具大陸地區人民進│              │  頁）                │
│    │              │              │        │              │  入臺灣地區保證書  │              │4.92年大陸地區人民進入│
│    │              │              │        │              │(4)由該派出所警員高志│              │  臺灣地區旅行證申請書│
│    │              │              │        │              │  成進行對保        │              │  及92年11月30日大陸地│
│    │              │              │        │              │3.                  │              │  區人民進入臺灣地區保│
│    │              │              │        │              │(1)92年3 月28日，陳龍│              │  證書各1 份（同上卷第│
│    │              │              │        │              │  榮將渠與林洪英結婚│              │  28頁）              │
│    │              │              │        │              │  之不實事項登載在大│              │5.93年大陸地區人民進入│
│    │              │              │        │              │  陸地區人民進入臺灣│              │  臺灣地區旅行證申請書│
│    │              │              │        │              │  地區旅行證申請書及│              │  、93年3 月22日、93年│
│    │              │              │        │              │  委託書交予丑○○  │              │  7 月21日、94年1 月5 │
│    │              │              │        │              │(3)丑○○於92年3 月28│              │  日中華民國臺灣地區旅│
│    │              │              │        │              │  日持上開申請書、保│              │  行證出境延期申請書1 │
│    │              │              │        │              │  證書、公證書、經海│              │  份（同上卷第25頁反面│
│    │              │              │        │              │  基會驗證之證明書及│              │  、27、29頁反面、31、│
│    │              │              │        │              │  上開1.所示之不實戶│              │  35 頁）             │
│    │              │              │        │              │  籍謄本各1 份向境管│              │6.中華民國臺灣地區補出│
│    │              │              │        │              │  局申請林洪英以配偶│              │  境申請書（同上卷(三)第│
│    │              │              │        │              │  探親名義入境，經該│              │  22頁）              │
│    │              │              │        │              │  局承辦人實質查後，│              │                      │
│    │              │              │        │              │  據以核發林洪英中華│              │                      │
│    │              │              │        │              │  民國臺灣地區旅行證│              │                      │
│    │              │              │        │              │4.                  │              │                      │
│    │              │              │        │              │(1)92年8 月8 日，林洪│              │                      │
│    │              │              │        │              │  英填具中華民國臺灣│              │                      │
│    │              │              │        │              │  地區旅行證延期照料│              │                      │
│    │              │              │        │              │  申請書持向境管局辦│              │                      │
│    │              │              │        │              │  理，使承辦人據以准│              │                      │
│    │              │              │        │              │  予其許可證延期    │              │                      │
│    │              │              │        │              ├──────────┼───────┤                      │
│    │              │              │        │              │5.                  │(3)93年1 月31日│                      │
│    │              │              │        │              │(1)92年11月20日      │  入境        │                      │
│    │              │              │        │              │(2)癸○○至高雄市政府│(4)94年2 月23日│                      │
│    │              │              │        │              │  警察局前鎮分局瑞昌│  強制遣返出境│                      │
│    │              │              │        │              │  派出所            │              │                      │
│    │              │              │        │              │(3)填具大陸地區人民進│              │                      │
│    │              │              │        │              │  入臺灣地區保證書  │              │                      │
│    │              │              │        │              │(4)由該派出所警員高志│              │                      │
│    │              │              │        │              │  成進行對保        │              │                      │
│    │              │              │        │              │6.                  │              │                      │
│    │              │              │        │              │(1)93年7 月21日，陳龍│              │                      │
│    │              │              │        │              │  榮填妥渠與林洪英結│              │                      │
│    │              │              │        │              │  婚之不實事項登載在│              │                      │
│    │              │              │        │              │  大陸地區人民進入臺│              │                      │
│    │              │              │        │              │  灣地區旅行證申請書│              │                      │
│    │              │              │        │              │  ，並持上開保證書、│              │                      │
│    │              │              │        │              │  公證書、經海基會驗│              │                      │
│    │              │              │        │              │  證之證明書及上開1.│              │                      │
│    │              │              │        │              │  所示之不實戶籍謄本│              │                      │
│    │              │              │        │              │  各1 份向境管局申請│              │                      │
│    │              │              │        │              │  林洪英以配偶探親名│              │                      │
│    │              │              │        │              │  義入境，經該局承辦│              │                      │
│    │              │              │        │              │  人實質查後，據以核│              │                      │
│    │              │              │        │              │  發林洪英中華民國臺│              │                      │
│    │              │              │        │              │  灣地區旅行證      │              │                      │
│    │              │              │        │              │7.                  │              │                      │
│    │              │              │        │              │(1)93年3 月22日、93年│              │                      │
│    │              │              │        │              │  7 月21日、94年1 月│              │                      │
│    │              │              │        │              │  5 日，林洪英填具中│              │                      │
│    │              │              │        │              │  華民國臺灣地區旅行│              │                      │
│    │              │              │        │              │  證出境延期申請書持│              │                      │
│    │              │              │        │              │  向境管局辦理，使承│              │                      │
│    │              │              │        │              │  辦人據以准予其許可│              │                      │
│    │              │              │        │              │  證延期            │              │                      │
├──┼───────┼───────┼────┼───────┼──────────┼───────┼───────────┤
│ 2  │(1)卯○○      │(1)92年3 月1 日│(1)丑○○│(1)92年3 月12日│1.                  │無            │1.卯○○、丑○○之入出│
│    │(2)何鳳玉      │  出境        │  陳世明│(2)大陸地區福建│(1)92年3月28日       │              │  國日期證明書（高雄地│
│    │              │(2)92年3 月13日│  陳清泉│  省福州市    │(2)卯○○持大陸地區結│              │  檢署95偵27377 卷第38│
│    │              │  入境        │  癸○○│              │  婚證明書及經海基會│              │  頁反面、本院卷(四)第16│
│    │              │              │(2)辛○○│              │  驗證之證明書至高雄│              │  6頁 ）              │
│    │              │              │        │              │  市前鎮區戶政事務所│              │2.卯○○之國民身份證及│
│    │              │              │        │              │(3)填具結婚登記申請書│              │  身心障礙手冊、己○○│
│    │              │              │        │              │(4)使不知情之前鎮區戶│              │  及丑○○交予卯○○之│
│    │              │              │        │              │  政事務所承辦人將廖│              │  名片1 紙、卯○○與何│
│    │              │              │        │              │  穗強與何鳳玉結婚之│              │  鳳玉所簽署之合同書1 │
│    │              │              │        │              │  不實事項登載於職務│              │  份（同上卷第30頁反面│
│    │              │              │        │              │  上所掌之戶籍登記資│              │  、31頁反面至32頁）  │
│    │              │              │        │              │  料之電子資訊檔案紀│              │3.卯○○之全戶戶籍查詢│
│    │              │              │        │              │  錄內，並據以核發記│              │  資料（同上卷第36頁）│
│    │              │              │        │              │  載卯○○配偶欄係何│              │                      │
│    │              │              │        │              │  鳳玉之戶籍謄本及廖│              │                      │
│    │              │              │        │              │  穗強國民身分證    │              │                      │
├──┼───────┼───────┼────┼───────┼──────────┼───────┼───────────┤
│ 3  │(1)陳清泉      │(1)92年3 月1 日│(1)丑○○│(1)92年3 月10日│1.                  │(1)92年5 月17日│1.陳清泉及翁愛玉、黃琦│
│    │(2)翁愛玉      │  出境        │  陳世明│(2)大陸地區福建│(1)92年3 月24日      │  入境        │  丹之入出國日期證明書│
│    │              │(2)92年3 月13日│  癸○○│  省福州市    │(2)陳清泉持大陸地區結│(2)92年11月15日│  （高雄地檢署95偵6196│
│    │              │  入境        │  卯○○│(3)福州市公證處│  婚證明書及經海基會│  出境        │  卷(三)第37頁反面至38頁│
│    │              │              │(2)辛○○│  2003年3 月11│  驗證之證明書至高雄│              │  、本院卷(四)第166頁） │
│    │              │              │        │  日（2003）榕│  市三民區戶政事務所│              │2.福州市公證處2003年3 │
│    │              │              │        │  公證內民字第│(3)填具結婚登記申請書│              │  月11日（2003）榕公證│
│    │              │              │        │  3008號結婚證│(4)使不知情之三民區戶│              │  內民字第3008號結婚證│
│    │              │              │        │  明書        │  政事務所承辦人將陳│              │  明書、海基會92年3 月│
│    │              │              │        │              │  清泉與翁愛玉結婚之│              │  24日驗證證明書、陳清│
│    │              │              │        │              │  不實事項登載於職務│              │  泉之戶籍謄本（同上卷│
│    │              │              │        │              │  上所掌之戶籍登記資│              │  第43、48頁反面至49頁│
│    │              │              │        │              │  料之電子資訊檔案紀│              │  ）                  │
│    │              │              │        │              │  錄內，並據以核發記│              │3.92年大陸地區人民進入│
│    │              │              │        │              │  載陳清泉配偶欄係翁│              │  臺灣地區旅行證申請書│
│    │              │              │        │              │  愛玉之戶籍謄本及陳│              │  、92年3 月24日大陸地│
│    │              │              │        │              │  清泉國民身分證    │              │  區人民進入臺灣地區保│
│    │              │              │        │              │2.                  │              │  證書、92年3 月28日委│
│    │              │              │        │              │(1)92年3月24日       │              │  託書、翁愛玉旅行證各│
│    │              │              │        │              │(2)陳清泉至高雄市政府│              │  1 份（同上卷第46頁反│
│    │              │              │        │              │  警察局三民分局覺民│              │  面至48、49頁反面、41│
│    │              │              │        │              │  路派出所          │              │  頁反面）            │
│    │              │              │        │              │(3)填具大陸地區人民進│              │4.92年8 月4 日中華民國│
│    │              │              │        │              │  入臺灣地區保證書  │              │  臺灣地區旅行證出境延│
│    │              │              │        │              │(4)由該派出所警員林增│              │  期申請書、93年3 月11│
│    │              │              │        │              │  億進行對保        │              │  、16日中華民國臺灣地│
│    │              │              │        │              │3.                  │              │  區旅行證換團聚證暨出│
│    │              │              │        │              │(1)92年3 月28日，陳清│              │  境延期申請書、93年7 │
│    │              │              │        │              │  泉將渠與翁愛玉結婚│              │  月19日中華民國臺灣地│
│    │              │              │        │              │  之不實事項登載在大│              │  區旅行證出境延期申請│
│    │              │              │        │              │  陸地區人民進入臺灣│              │  書1 份（同上卷第50頁│
│    │              │              │        │              │  地區旅行證申請書及│              │  反面、44頁、45頁反面│
│    │              │              │        │              │  委託書交予丑○○  │              │  ）                  │
│    │              │              │        │              │(3)丑○○於92年3 月28│              │                      │
│    │              │              │        │              │  日持上開申請書、保│              │                      │
│    │              │              │        │              │  證書、公證書、經海│              │                      │
│    │              │              │        │              │  基會驗證之證明書及│              │                      │
│    │              │              │        │              │  上開1.所示之不實戶│              │                      │
│    │              │              │        │              │  籍謄本各1 份向境管│              │                      │
│    │              │              │        │              │  局申請翁愛玉以配偶│              │                      │
│    │              │              │        │              │  探親名義入境，經該│              │                      │
│    │              │              │        │              │  局承辦人實質查後，│              │                      │
│    │              │              │        │              │  據以核發翁愛玉中華│              │                      │
│    │              │              │        │              │  民國臺灣地區旅行證│              │                      │
│    │              │              │        │              │4.                  │              │                      │
│    │              │              │        │              │(1)92年8 月4 日，翁愛│              │                      │
│    │              │              │        │              │  玉填具中華民國臺灣│              │                      │
│    │              │              │        │              │  地區旅行證延期照料│              │                      │
│    │              │              │        │              │  申請書持向入出境管│              │                      │
│    │              │              │        │              │  理局辦理，使承辦人│              │                      │
│    │              │              │        │              │  據以准予其許可證延│              │                      │
│    │              │              │        │              │  期                │              │                      │
│    │              │              │        │              ├──────────┼───────┤                      │
│    │              │              │        │              │5.                  │(3)93年2 月16日│                      │
│    │              │              │        │              │(1)92年11月15日      │  入境        │                      │
│    │              │              │        │              │(2)陳清泉至高雄市政府│(4)94年2 月8 日│                      │
│    │              │              │        │              │  警察局三民分局覺民│  強制遣返出境│                      │
│    │              │              │        │              │  路派出所          │              │                      │
│    │              │              │        │              │(3)填具大陸地區人民進│              │                      │
│    │              │              │        │              │  入臺灣地區保證書  │              │                      │
│    │              │              │        │              │(4)由該派出所警員林增│              │                      │
│    │              │              │        │              │  億進行對保        │              │                      │
│    │              │              │        │              │6.                  │              │                      │
│    │              │              │        │              │(1)93年1 月1 日，陳清│              │                      │
│    │              │              │        │              │  泉將渠與翁愛玉結婚│              │                      │
│    │              │              │        │              │  之不實事項登載在大│              │                      │
│    │              │              │        │              │  陸地區人民進入臺灣│              │                      │
│    │              │              │        │              │  地區旅行證申請書，│              │                      │
│    │              │              │        │              │  並持上開保證書、公│              │                      │
│    │              │              │        │              │  證書、經海基會驗證│              │                      │
│    │              │              │        │              │  之證明書及上開1.所│              │                      │
│    │              │              │        │              │  示之不實戶籍謄本各│              │                      │
│    │              │              │        │              │  1 份向境管局申請翁│              │                      │
│    │              │              │        │              │  愛玉以配偶探親名義│              │                      │
│    │              │              │        │              │  入境，經該局承辦人│              │                      │
│    │              │              │        │              │  實質查後，據以核發│              │                      │
│    │              │              │        │              │  翁愛玉中華民國臺灣│              │                      │
│    │              │              │        │              │  地區旅行證        │              │                      │
│    │              │              │        │              │7.                  │              │                      │
│    │              │              │        │              │(1)93年3 月11日，陳清│              │                      │
│    │              │              │        │              │  泉填具中華民國臺灣│              │                      │
│    │              │              │        │              │  地區旅行證延期照料│              │                      │
│    │              │              │        │              │  申請書持向入出境管│              │                      │
│    │              │              │        │              │  局辦理，使承辦人據│              │                      │
│    │              │              │        │              │  以准予其許可證延期│              │                      │
│    │              │              │        │              │(2)93年3 月16日、93年│              │                      │
│    │              │              │        │              │  7 月19日，翁愛玉填│              │                      │
│    │              │              │        │              │  具中華民國臺灣地區│              │                      │
│    │              │              │        │              │  旅行證延期照料、出│              │                      │
│    │              │              │        │              │  境延期申請書持向境│              │                      │
│    │              │              │        │              │  管局辦理，使承辦人│              │                      │
│    │              │              │        │              │  據以准予其許可證延│              │                      │
│    │              │              │        │              │  期                │              │                      │
├──┼───────┼───────┼────┼───────┼──────────┼───────┼───────────┤
│ 4  │(1)陳海成      │(1)92年3 月16日│(1)辛○○│(1)92年3 月21日│1.                  │(1)92年6 月5 日│1.陳海成及吳炎玉、梁謦│
│    │(2)吳炎玉      │  出境        │  曾文雄│(2)大陸地區福建│(1)92年4 月10日      │  入境        │  麟之入出國日期證明書│
│    │              │(2)92年3 月27日│  闕秋騰│  省福州市    │(2)陳海成持大陸地區結│(2)95年2 月17日│  （高雄地檢署95偵6196│
│    │              │  入境        │  劉淑芬│(3)福州市公證處│  婚證明書及經海基會│  強制遣返出境│  卷(三)第52頁、本院卷(四)│
│    │              │              │(2)不詳  │  2003年3 月24│  驗證之證明書至高雄│              │  第164頁）           │
│    │              │              │        │  日（2003）榕│  縣鳳山鄉區戶政事務│              │2.福州市公證處2003年3 │
│    │              │              │        │  公證內民字第│  所                │              │  月24日（2003）榕公證│
│    │              │              │        │  3689號結婚證│(3)填具結婚登記申請書│              │  內民字第3689號結婚證│
│    │              │              │        │  明書        │(4)使不知情之鳳山鄉戶│              │  明書、海基會92年4 月│
│    │              │              │        │              │  政事務所承辦人將陳│              │  8 日驗證證明書、陳海│
│    │              │              │        │              │  海成與吳炎玉結婚之│              │  成之戶籍謄本（同上卷│
│    │              │              │        │              │  不實事項登載於職務│              │  第54、55頁反面、56頁│
│    │              │              │        │              │  上所掌之戶籍登記資│              │  ）                  │
│    │              │              │        │              │  料之電子資訊檔案紀│              │3.92年4 月11日大陸地區│
│    │              │              │        │              │  錄內，並據以核發記│              │  人民進入臺灣地區旅行│
│    │              │              │        │              │  載陳海成配偶欄係吳│              │  證申請書、92年4 月9 │
│    │              │              │        │              │  炎玉之戶籍謄本及陳│              │  日大陸地區人民進入臺│
│    │              │              │        │              │  海成國民身分證    │              │  灣地區保證書、92年4 │
│    │              │              │        │              │2.                  │              │  月10日委託書各1 份（│
│    │              │              │        │              │(1)92年4月9日        │              │  同上卷第53、55頁反面│
│    │              │              │        │              │(2)陳海成至高雄縣政府│              │  ）                  │
│    │              │              │        │              │  警察局鳳山分局文山│              │4.95年中華民國臺灣地區│
│    │              │              │        │              │  派出所            │              │  補出境申請書（同上卷│
│    │              │              │        │              │(3)填具大陸地區人民進│              │  第56頁反面）        │
│    │              │              │        │              │  入臺灣地區保證書  │              │                      │
│    │              │              │        │              │(4)由該派出所警員吳陽│              │                      │
│    │              │              │        │              │  光進行對保        │              │                      │
│    │              │              │        │              │3.                  │              │                      │
│    │              │              │        │              │(1)92年4 月10日，陳海│              │                      │
│    │              │              │        │              │  成將渠與吳炎玉結婚│              │                      │
│    │              │              │        │              │  之不實事項登載在大│              │                      │
│    │              │              │        │              │  陸地區人民進入臺灣│              │                      │
│    │              │              │        │              │  地區旅行證申請書及│              │                      │
│    │              │              │        │              │  委託書交予辛○○  │              │                      │
│    │              │              │        │              │(2)辛○○於92年4 月11│              │                      │
│    │              │              │        │              │  日持上開申請書、保│              │                      │
│    │              │              │        │              │  證書、公證書、經海│              │                      │
│    │              │              │        │              │  基會驗證之證明書及│              │                      │
│    │              │              │        │              │  上開1.所示之不實戶│              │                      │
│    │              │              │        │              │  籍謄本各1 份向境管│              │                      │
│    │              │              │        │              │  局申請吳炎玉以配偶│              │                      │
│    │              │              │        │              │  探親名義入境，經該│              │                      │
│    │              │              │        │              │  局承辦人實質查後，│              │                      │
│    │              │              │        │              │  據以核發吳炎玉中華│              │                      │
│    │              │              │        │              │  民國臺灣地區旅行證│              │                      │
│    │              │              │        │              │4.                  │              │                      │
│    │              │              │        │              │(1)92年8 月29日，吳炎│              │                      │
│    │              │              │        │              │  玉填具中華民國臺灣│              │                      │
│    │              │              │        │              │  地區旅行證出境延期│              │                      │
│    │              │              │        │              │  申請書持向境管局辦│              │                      │
│    │              │              │        │              │  理，使承辦人據以准│              │                      │
│    │              │              │        │              │  予其許可證延期    │              │                      │
├──┼───────┼───────┼────┼───────┼──────────┼───────┼───────────┤
│ 5  │(1)曾文雄      │(1)92年3 月16日│(1)辛○○│(1)92年3 月21日│1.                  │(1)92年6 月5 日│1.曾文雄及吳燕英、梁謦│
│    │（業於97年2 月│  出境        │  陳海成│(2)大陸地區福建│(1)92年4 月21日      │  入境        │  麟之入出國日期證明書│
│    │12日死亡）    │(2)92年3 月27日│  闕秋騰│  省福州市    │(2)曾文雄持大陸地區結│(2)92年12月3 日│  （高雄地檢署95偵6196│
│    │(2)吳燕英      │  入境        │  劉淑芬│(3)福州市公證處│  婚證明書及經海基會│  出境        │  卷(三)第60頁、本院卷(四)│
│    │              │              │(2)不詳  │  2003年3 月24│  驗證之證明書至高雄│              │  第164頁）           │
│    │              │              │        │  日（2003）榕│  市苓雅區戶政事務所│              │2.福州市公證處2003年3 │
│    │              │              │        │  公證內民字第│(3)填具結婚登記申請書│              │  月24日（2003）榕公證│
│    │              │              │        │  3691號結婚證│(4)使不知情之苓雅區戶│              │  內民字第3691號結婚證│
│    │              │              │        │  明書        │  政事務所承辦人將曾│              │  明書、海基會92年4 月│
│    │              │              │        │              │  文雄與吳燕英結婚之│              │  8 日驗證證明書、曾文│
│    │              │              │        │              │  不實事項登載於職務│              │  雄之戶籍謄本（同上卷│
│    │              │              │        │              │  上所掌之戶籍登記資│              │  第62頁反面、63、64頁│
│    │              │              │        │              │  料之電子資訊檔案紀│              │  ）                  │
│    │              │              │        │              │  錄內，並據以核發記│              │3.92年大陸地區人民進入│
│    │              │              │        │              │  載曾文雄配偶欄係吳│              │  臺灣地區旅行證申請書│
│    │              │              │        │              │  燕英之戶籍謄本及吳│              │  、92年4 月24日大陸地│
│    │              │              │        │              │  燕英國民身分證    │              │  區人民進入臺灣地區保│
│    │              │              │        │              │2.                  │              │  證書、92年4 月25日委│
│    │              │              │        │              │(1)92年4 月24日      │              │  託書各1 份（同上卷第│
│    │              │              │        │              │(2)曾文雄至高雄市政府│              │  61至62頁）          │
│    │              │              │        │              │  警察局苓雅分局民權│              │                      │
│    │              │              │        │              │  派出所            │              │                      │
│    │              │              │        │              │(3)填具大陸地區人民進│              │                      │
│    │              │              │        │              │  入臺灣地區保證書  │              │                      │
│    │              │              │        │              │(4)由該派出所警員莊雅│              │                      │
│    │              │              │        │              │  棠進行對保        │              │                      │
│    │              │              │        │              │3.                  │              │                      │
│    │              │              │        │              │(1)92年4 月25日，曾文│              │                      │
│    │              │              │        │              │  雄將渠與吳燕英結婚│              │                      │
│    │              │              │        │              │  之不實事項登載在大│              │                      │
│    │              │              │        │              │  陸地區人民進入臺灣│              │                      │
│    │              │              │        │              │  地區旅行證申請書及│              │                      │
│    │              │              │        │              │  委託書交予辛○○  │              │                      │
│    │              │              │        │              │(2)辛○○於92年4 月25│              │                      │
│    │              │              │        │              │  日持上開申請書、保│              │                      │
│    │              │              │        │              │  證書、公證書、經海│              │                      │
│    │              │              │        │              │  基會驗證之證明書及│              │                      │
│    │              │              │        │              │  上開1.所示之不實戶│              │                      │
│    │              │              │        │              │  籍謄本各1 份向境管│              │                      │
│    │              │              │        │              │  局申請吳燕英以配偶│              │                      │
│    │              │              │        │              │  探親名義入境，經該│              │                      │
│    │              │              │        │              │  局承辦人實質查後，│              │                      │
│    │              │              │        │              │  據以核發吳燕英中華│              │                      │
│    │              │              │        │              │  民國臺灣地區旅行證│              │                      │
├──┼───────┼───────┼────┼───────┼──────────┼───────┼───────────┤
│ 6  │(1)闕辰中（原名│(1)92年3 月16日│(1)辛○○│(1)92年3 月21日│1.                  │(1)92年6月5 日 │1.闕秋騰及黃玉華、梁謦│
│    │闕秋騰）      │  出境        │  陳海成│(2)大陸地區福建│(1)92年4 月9 日      │  入境        │  麟之入出國日期證明書│
│    │(2)黃玉華      │(2)92年3 月27日│  曾文雄│  省福州市    │(2)闕秋騰持大陸地區結│(2)92年12月3 日│  （高雄地檢署95偵6196│
│    │              │  入境        │  劉淑芬│(3)福州市公證處│  婚證明書及經海基會│  出境        │  卷(三)第65頁反面至66頁│
│    │              │              │(2)不詳  │  2003年3 月24│  驗證之證明書至高雄│              │  、本院卷(四)第164頁） │
│    │              │              │        │  日（2003）榕│  縣阿蓮鄉戶政事務所│              │2.福州市公證處2003年3 │
│    │              │              │        │  公證內民字第│(3)填具結婚登記申請書│              │  月24日（2003）榕公證│
│    │              │              │        │  3690號結婚證│(4)使不知情之阿蓮鄉戶│              │  內民字第3690號結婚證│
│    │              │              │        │  明書        │  政事務所承辦人將闕│              │  明書、海基會92年4 月│
│    │              │              │        │              │  秋騰與黃玉華結婚之│              │  8 日驗證證明書、闕秋│
│    │              │              │        │              │  不實事項登載於職務│              │  騰之戶籍謄本（同上卷│
│    │              │              │        │              │  上所掌之戶籍登記資│              │  第26頁反面、27、27頁│
│    │              │              │        │              │  料之電子資訊檔案紀│              │  反面）              │
│    │              │              │        │              │  錄內，並據以核發記│              │3.92年大陸地區人民進入│
│    │              │              │        │              │  載闕秋騰配偶欄係黃│              │  臺灣地區旅行證申請書│
│    │              │              │        │              │  玉華之戶籍謄本及闕│              │  、92年4 月9 日大陸地│
│    │              │              │        │              │  秋騰國民身份證    │              │  區人民進入臺灣地區保│
│    │              │              │        │              │2.                  │              │  證書、92年4 月9 日委│
│    │              │              │        │              │(1)92年4月9日        │              │  託書各1份（同上卷第7│
│    │              │              │        │              │(2)闕秋騰至高雄縣政府│              │  5至76、78頁）       │
│    │              │              │        │              │  警察局湖內分局阿蓮│              │4.93年大陸地區人民進入│
│    │              │              │        │              │  分駐所            │              │  臺灣地區旅行證申請書│
│    │              │              │        │              │(3)填具大陸地區人民進│              │  及92年12月2 日大陸地│
│    │              │              │        │              │  入臺灣地區保證書  │              │  區人民進入臺灣地區保│
│    │              │              │        │              │(4)由該分駐所警員何振│              │  證書各1 份（同上卷第│
│    │              │              │        │              │  寶進行對保        │              │  66頁反面至67頁反面）│
│    │              │              │        │              │3.                  │              │5.93年大陸地區人民進入│
│    │              │              │        │              │(1)92年4 月9 日，闕秋│              │  臺灣地區旅行證申請書│
│    │              │              │        │              │  騰將渠與黃玉華結婚│              │  、93年3 月22日、93年│
│    │              │              │        │              │  之不實事項登載在大│              │  7 月21日、94年1 月5 │
│    │              │              │        │              │  陸地區人民進入臺灣│              │  日中華民國臺灣地區旅│
│    │              │              │        │              │  地區旅行證申請書及│              │  行證出境延期申請書1 │
│    │              │              │        │              │  委託書交予辛○○  │              │  份（同上卷第25頁反面│
│    │              │              │        │              │(2)辛○○於92年4 月持│              │  、27、29頁反面、31、│
│    │              │              │        │              │  上開申請書、保證書│              │  35 頁）             │
│    │              │              │        │              │  、公證書、經海基會│              │6.中華民國臺灣地區補出│
│    │              │              │        │              │  驗證之證明書及上開│              │  境申請書（同上卷(三)第│
│    │              │              │        │              │  1.所示之不實戶籍謄│              │  22頁）              │
│    │              │              │        │              │  本各1 份向境管局申│              │                      │
│    │              │              │        │              │  請黃玉華以配偶探親│              │                      │
│    │              │              │        │              │  名義入境，經該局承│              │                      │
│    │              │              │        │              │  辦人實質查後，據以│              │                      │
│    │              │              │        │              │  核發黃玉華中華民國│              │                      │
│    │              │              │        │              │  臺灣地區旅行證    │              │                      │
│    │              │              │        │              ├──────────┼───────┤                      │
│    │              │              │        │              │4.                  │(3)93年2 月13日│                      │
│    │              │              │        │              │(1)92年12月2日       │  入境        │                      │
│    │              │              │        │              │(2)闕秋騰至高雄縣政府│(4)95年1 月31日│                      │
│    │              │              │        │              │  警察局湖內分局阿蓮│  出境        │                      │
│    │              │              │        │              │  分駐所            │              │                      │
│    │              │              │        │              │(3)填具大陸地區人民進│              │                      │
│    │              │              │        │              │  入臺灣地區保證書  │              │                      │
│    │              │              │        │              │(4)由該分駐所警員何振│              │                      │
│    │              │              │        │              │  寶進行對保        │              │                      │
│    │              │              │        │              │5.                  │              │                      │
│    │              │              │        │              │(1)93年1 月2 日，闕秋│              │                      │
│    │              │              │        │              │  騰將渠與黃玉華結婚│              │                      │
│    │              │              │        │              │  之不實事項登載在大│              │                      │
│    │              │              │        │              │  陸地區人民進入臺灣│              │                      │
│    │              │              │        │              │  地區旅行證申請書，│              │                      │
│    │              │              │        │              │  並持上開保證書、公│              │                      │
│    │              │              │        │              │  證書、經海基會驗證│              │                      │
│    │              │              │        │              │  之證明書及上開1.所│              │                      │
│    │              │              │        │              │  示之不實戶籍謄本各│              │                      │
│    │              │              │        │              │  1 份向入出境管理局│              │                      │
│    │              │              │        │              │  申請黃玉華以配偶探│              │                      │
│    │              │              │        │              │  親名義入境，經該局│              │                      │
│    │              │              │        │              │  承辦人實質查後，據│              │                      │
│    │              │              │        │              │  以核發黃玉華中華民│              │                      │
│    │              │              │        │              │  國臺灣地區旅行證  │              │                      │
│    │              │              │        │              │6.                  │              │                      │
│    │              │              │        │              │(1)93年3 月31日，黃玉│              │                      │
│    │              │              │        │              │  華填具中華民國臺灣│              │                      │
│    │              │              │        │              │  地區旅行證換團聚證│              │                      │
│    │              │              │        │              │  申請書持向境管局辦│              │                      │
│    │              │              │        │              │  理，使承辦人據以准│              │                      │
│    │              │              │        │              │  予其許可證延期    │              │                      │
│    │              │              │        │              │(2)93年11月10日，闕秋│              │                      │
│    │              │              │        │              │  騰代理黃玉華填具中│              │                      │
│    │              │              │        │              │  華民國臺灣地區旅行│              │                      │
│    │              │              │        │              │  證出境延期申請書持│              │                      │
│    │              │              │        │              │  向境管局辦理，使承│              │                      │
│    │              │              │        │              │  辦人據以准予其許可│              │                      │
│    │              │              │        │              │  證延期            │              │                      │
│    │              │              │        │              ├──────────┼───────┤                      │
│    │              │              │        │              │7.                  │(5)95年2 月22日│                      │
│    │              │              │        │              │(1)94年4月4日        │  入境        │                      │
│    │              │              │        │              │(2)闕秋騰至高雄縣政府│              │                      │
│    │              │              │        │              │  警察局湖內分局阿蓮│              │                      │
│    │              │              │        │              │  分駐所            │              │                      │
│    │              │              │        │              │(3)填具大陸地區人民進│              │                      │
│    │              │              │        │              │  入臺灣地區保證書  │              │                      │
│    │              │              │        │              │(4)由該分駐所警員何振│              │                      │
│    │              │              │        │              │  寶進行對保        │              │                      │
│    │              │              │        │              │8.                  │              │                      │
│    │              │              │        │              │(1)94年4 月7 日，闕秋│              │                      │
│    │              │              │        │              │  騰委託劉芊蘭辦理黃│              │                      │
│    │              │              │        │              │  玉華居留事宜      │              │                      │
│    │              │              │        │              │(2)劉芊蘭於94年4 月7 │              │                      │
│    │              │              │        │              │  日持保證書、公證書│              │                      │
│    │              │              │        │              │  及經海基會驗證之證│              │                      │
│    │              │              │        │              │  明書、上開1.所示之│              │                      │
│    │              │              │        │              │  不實戶籍謄本及大陸│              │                      │
│    │              │              │        │              │  地區人民在臺灣地區│              │                      │
│    │              │              │        │              │  居留申請書各1 份向│              │                      │
│    │              │              │        │              │  境管局申請黃玉華以│              │                      │
│    │              │              │        │              │  配偶探親名義入境，│              │                      │
│    │              │              │        │              │  經該局承辦人實質查│              │                      │
│    │              │              │        │              │  後，據以核發黃玉華│              │                      │
│    │              │              │        │              │  依親居留許可證    │              │                      │
│    │              │              │        │              │9.                  │              │                      │
│    │              │              │        │              │(1)94年12月21日闕秋騰│              │                      │
│    │              │              │        │              │  委託呂光田辦理黃玉│              │                      │
│    │              │              │        │              │  華加簽申請作業    │              │                      │
│    │              │              │        │              │(2)94年12月21，呂光田│              │                      │
│    │              │              │        │              │  代理黃玉華填具中華│              │                      │
│    │              │              │        │              │  民國臺灣地區旅行證│              │                      │
│    │              │              │        │              │  加簽申請書持向境管│              │                      │
│    │              │              │        │              │  局辦理，使承辦人據│              │                      │
│    │              │              │        │              │  以准予其許可證延期│              │                      │
├──┼───────┼───────┼────┼───────┼──────────┼───────┼───────────┤
│ 7  │(1)劉淑芬      │(1)92年3 月16日│(1)辛○○│(1)92年3 月25日│1.                  │(1)92年5 月21日│1.劉淑芬及楊常忠、梁謦│
│    │(2)楊常忠      │  出境        │  陳海成│(2)大陸地區福建│(1)92年4 月11日      │  入境        │  麟之入出國日期證明書│
│    │              │(2)92年4 月3 日│  曾文雄│  省福州市    │(2)劉淑芬持大陸地區結│              │  （高雄地檢署95偵6196│
│    │              │  入境        │  闕秋騰│(3)福州市公證處│  婚證明書及經海基會│              │  卷(三)第80、81頁、本院│
│    │              │              │        │  2003年3 月27│  驗證之證明書至高雄│              │  卷(四)第164頁）       │
│    │              │              │        │  日（2003）榕│  縣鳳山市戶政事務所│              │2.福州市公證處2003年3 │
│    │              │              │        │  公證內民字第│(3)填具結婚登記申請書│              │  月25日（2003）榕公證│
│    │              │              │        │  3975號結婚證│(4)使不知情之鳳山市戶│              │  內民字第3675號結婚證│
│    │              │              │        │  明書        │  政事務所承辦人將劉│              │  明書、海基會92年4 月│
│    │              │              │        │              │  淑芬與楊常忠結婚之│              │  11日驗證證明書、劉淑│
│    │              │              │        │              │  不實事項登載於職務│              │  芬之戶籍謄本（同上卷│
│    │              │              │        │              │  上所掌之戶籍登記資│              │  第86、84、86頁反面）│
│    │              │              │        │              │  料之電子資訊檔案紀│              │3.92年大陸地區人民進入│
│    │              │              │        │              │  錄內，並據以核發記│              │  臺灣地區旅行證申請書│
│    │              │              │        │              │  載劉淑芬配偶欄係楊│              │  、92年3 月24日大陸地│
│    │              │              │        │              │  常忠之戶籍謄本及劉│              │  區人民進入臺灣地區保│
│    │              │              │        │              │  淑芬國民身分證    │              │  證書、92年3 月28日委│
│    │              │              │        │              │2.                  │              │  託書、92年8 月18日中│
│    │              │              │        │              │(1)92年4 月10日      │              │  華民國臺灣地區旅行證│
│    │              │              │        │              │(2)劉淑芬至高雄縣政府│              │  出境延期申請書各1份 │
│    │              │              │        │              │  警察局鳳山分局某派│              │  （同上卷第81頁反面至│
│    │              │              │        │              │  出所              │              │  83頁）              │
│    │              │              │        │              │(3)填具大陸地區人民進│              │                      │
│    │              │              │        │              │  入臺灣地區保證書  │              │                      │
│    │              │              │        │              │(4)由該派出所警員孔銘│              │                      │
│    │              │              │        │              │  傳進行對保        │              │                      │
│    │              │              │        │              │3.                  │              │                      │
│    │              │              │        │              │(1)92年4 月，劉淑芬將│              │                      │
│    │              │              │        │              │  渠與楊常忠結婚之不│              │                      │
│    │              │              │        │              │  實事項登載在大陸地│              │                      │
│    │              │              │        │              │  區人民進入臺灣地區│              │                      │
│    │              │              │        │              │  旅行證申請書及委託│              │                      │
│    │              │              │        │              │  書交予辛○○      │              │                      │
│    │              │              │        │              │(2)辛○○於92年4 月11│              │                      │
│    │              │              │        │              │  日持上開申請書、保│              │                      │
│    │              │              │        │              │  證書、公證書、經海│              │                      │
│    │              │              │        │              │  基會驗證之證明書及│              │                      │
│    │              │              │        │              │  上開1.所示之不實戶│              │                      │
│    │              │              │        │              │  籍謄本各1 份向境管│              │                      │
│    │              │              │        │              │  局申請楊常忠以配偶│              │                      │
│    │              │              │        │              │  探親名義入境，經該│              │                      │
│    │              │              │        │              │  局承辦人實質查後，│              │                      │
│    │              │              │        │              │  據以核發楊常忠中華│              │                      │
│    │              │              │        │              │  民國臺灣地區旅行證│              │                      │
│    │              │              │        │              │4.                  │              │                      │
│    │              │              │        │              │(1)92年8 月18日，楊常│              │                      │
│    │              │              │        │              │  忠填具中華民國臺灣│              │                      │
│    │              │              │        │              │  地區旅行證出境延期│              │                      │
│    │              │              │        │              │  申請書持向境管局辦│              │                      │
│    │              │              │        │              │  理，使承辦人據以准│              │                      │
│    │              │              │        │              │  予其許可證延期    │              │                      │
├──┼───────┼───────┼────┼───────┼──────────┼───────┼───────────┤
│ 8  │(1)巳○○      │(1)92年4 月18日│(1)陳世明│(1)92年4 月28日│1.                  │(1)92年7 月15日│1.巳○○及柯孔章之入出│
│    │(2)柯孔章      │  出境        │  吳東陽│(2)大陸地區福建│(1)92年5 月16日      │  入境        │  國日期證明書（高雄地│
│    │              │(2)92年4 月30日│  寅○○│  省福州市    │(2)巳○○持大陸地區結│(2)93年1 月6 日│  檢署95偵6196卷(二)第49│
│    │              │  入境        │(2)辛○○│(3)福州市公證處│  婚證明書及經海基會│  出境        │  頁反面、52頁）      │
│    │              │              │        │2003年4 月28  │  驗證之證明書至高雄│              │2.福州市公證處2003年4 │
│    │              │              │        │  日（2003）榕│  市三民區戶政事務所│              │  月28日（2003）榕公證│
│    │              │              │        │  公證內民字第│(3)填具結婚登記申請書│              │  內民字第5951號結婚證│
│    │              │              │        │  5951號結婚證│(4)使不知情之三民區戶│              │  明書、海基會92年5 月│
│    │              │              │        │  明書        │  政事務所承辦人將謝│              │  15日驗證證明書、謝凰│
│    │              │              │        │              │  凰宮與柯孔章結婚之│              │  宮之戶籍謄本（同上卷│
│    │              │              │        │              │  不實事項登載於職務│              │  (三)第146 至147 頁反面│
│    │              │              │        │              │  上所掌之戶籍登記資│              │  、(二)第70至71頁）    │
│    │              │              │        │              │  料之電子資訊檔案紀│              │3.92年大陸地區人民進入│
│    │              │              │        │              │  錄內，並據以核發記│              │  臺灣地區旅行證申請書│
│    │              │              │        │              │  載巳○○配偶欄係柯│              │  、92年5 月1 日大陸地│
│    │              │              │        │              │  孔章之戶籍謄本及謝│              │  區人民進入臺灣地區保│
│    │              │              │        │              │  凰宮國民身分證    │              │  證書、92年5 月26日委│
│    │              │              │        │              │2.                  │              │  託書各1 份（同上卷(三)│
│    │              │              │        │              │(1)92年5月21日       │              │  第69、67頁反面）    │
│    │              │              │        │              │(2)巳○○至高雄市政府│              │                      │
│    │              │              │        │              │  警察局三民分局陽明│              │                      │
│    │              │              │        │              │  派出所            │              │                      │
│    │              │              │        │              │(3)填具大陸地區人民進│              │                      │
│    │              │              │        │              │  入臺灣地區保證書  │              │                      │
│    │              │              │        │              │(4)由該派出所警員吳文│              │                      │
│    │              │              │        │              │  祥進行對保        │              │                      │
│    │              │              │        │              │3.                  │              │                      │
│    │              │              │        │              │(1)92年5 月26日，謝凰│              │                      │
│    │              │              │        │              │  宮將渠與柯孔章結婚│              │                      │
│    │              │              │        │              │  之不實事項登載在大│              │                      │
│    │              │              │        │              │  陸地區人民進入臺灣│              │                      │
│    │              │              │        │              │  地區旅行證申請書及│              │                      │
│    │              │              │        │              │  委託書交予辛○○  │              │                      │
│    │              │              │        │              │(2)辛○○於92年5 月26│              │                      │
│    │              │              │        │              │  日持上開申請書、保│              │                      │
│    │              │              │        │              │  證書、公證書、經海│              │                      │
│    │              │              │        │              │  基會驗證之證明書及│              │                      │
│    │              │              │        │              │  上開1.所示之不實戶│              │                      │
│    │              │              │        │              │  籍謄本各1 份向境管│              │                      │
│    │              │              │        │              │  局申請柯孔章以配偶│              │                      │
│    │              │              │        │              │  探親名義入境，經該│              │                      │
│    │              │              │        │              │  局承辦人實質查後，│              │                      │
│    │              │              │        │              │  據以核發柯孔章中華│              │                      │
│    │              │              │        │              │  民國臺灣地區旅行證│              │                      │
├──┼───────┼───────┼────┼───────┼──────────┼───────┼───────────┤
│ 9  │(1)吳東陽      │(1)92年4 月18日│(1)陳世明│(1)92年4 月25日│1.                  │(1)92年7 月15日│1.吳東陽及陳小娟之入出│
│    │(2)陳小娟      │  出境        │  寅○○│(2)大陸地區福建│(1)92年5 月16日      │  入境        │  國日期證明書（高雄地│
│    │              │(2)92年4 月30日│  巳○○│  省福州市    │(2)吳東陽持大陸地區結│(2)94年2 月18日│  檢署95偵6196卷(三)第89│
│    │              │  入境        │(2)辛○○│(3)福州市公證處│  婚證明書及經海基會│  出境        │  頁）                │
│    │              │              │        │  2003年4 月28│  驗證之證明書至屏東│              │2.福州市公證處2003年4 │
│    │              │              │        │  日（2003）榕│  縣屏東市戶政事務所│              │  月27日（2003）榕公證│
│    │              │              │        │  公證內民字第│(3)填具結婚登記申請書│              │  內民字第5983號結婚證│
│    │              │              │        │  5983號結婚證│(4)使不知情之屏東市戶│              │  明書、海基會92年5 月│
│    │              │              │        │  明書        │  政事務所承辦人將吳│              │  15日驗證證明書、吳東│
│    │              │              │        │              │  東陽與陳小娟結婚之│              │  陽之戶籍謄本（同上卷│
│    │              │              │        │              │  不實事項登載於職務│              │  第94頁反面、95、99頁│
│    │              │              │        │              │  上所掌之戶籍登記資│              │  ）                  │
│    │              │              │        │              │  料之電子資訊檔案紀│              │3.92年大陸地區人民進入│
│    │              │              │        │              │  錄內，並據以核發記│              │  臺灣地區旅行證申請書│
│    │              │              │        │              │  載吳東陽配偶欄係陳│              │  、92年5 月5 日大陸地│
│    │              │              │        │              │  小娟之戶籍謄本及吳│              │  區人民進入臺灣地區保│
│    │              │              │        │              │  東陽國民身分證    │              │  證書、92年5 月20日委│
│    │              │              │        │              │2.                  │              │  託書各1 份（同上卷第│
│    │              │              │        │              │(1)92年5月5日        │              │  90頁、95頁反面）    │
│    │              │              │        │              │(2)吳東陽至屏東縣政府│              │4.93年1 月28日、93年7 │
│    │              │              │        │              │  警察局屏東分局建國│              │  月12日、93年12月31日│
│    │              │              │        │              │  派出所            │              │  中華民國臺灣地區旅行│
│    │              │              │        │              │(3)填具大陸地區人民進│              │  證加簽、出境延期申請│
│    │              │              │        │              │  入臺灣地區保證書  │              │  書1 份（同上卷第97至│
│    │              │              │        │              │(4)由該派出所警員陳正│              │  98頁）              │
│    │              │              │        │              │  資進行對保        │              │5.中華民國臺灣地區補出│
│    │              │              │        │              │3.                  │              │  境申請書1 份（同上卷│
│    │              │              │        │              │(1)92年5 月20日，吳東│              │  第96頁）            │
│    │              │              │        │              │  陽將渠與陳小娟結婚│              │6.說明書2 份、具結書、│
│    │              │              │        │              │  之不實事項登載在大│              │  員工在職證明、身心殘│
│    │              │              │        │              │  陸地區人民進入臺灣│              │  障手冊各1 份（同上卷│
│    │              │              │        │              │  地區旅行證申請書及│              │  第91至93頁）        │
│    │              │              │        │              │  委託書交予辛○○  │              │                      │
│    │              │              │        │              │(2)辛○○於92年5 月20│              │                      │
│    │              │              │        │              │  日持上開申請書、保│              │                      │
│    │              │              │        │              │  證書、公證書、經海│              │                      │
│    │              │              │        │              │  基會驗證之證明書及│              │                      │
│    │              │              │        │              │  上開1.所示之不實戶│              │                      │
│    │              │              │        │              │  籍謄本各1 份向境管│              │                      │
│    │              │              │        │              │  局申請陳小娟以配偶│              │                      │
│    │              │              │        │              │  探親名義入境，經該│              │                      │
│    │              │              │        │              │  局承辦人實質查後，│              │                      │
│    │              │              │        │              │  據以核發陳小娟中華│              │                      │
│    │              │              │        │              │  民國臺灣地區旅行證│              │                      │
│    │              │              │        │              │4.                  │              │                      │
│    │              │              │        │              │(1)93年3 月8 日、7 月│              │                      │
│    │              │              │        │              │  12日、12月31日，陳│              │                      │
│    │              │              │        │              │  小娟填具中華民國臺│              │                      │
│    │              │              │        │              │  灣地區旅行證加簽、│              │                      │
│    │              │              │        │              │  出境延期照料申請書│              │                      │
│    │              │              │        │              │  持向境管局辦理，使│              │                      │
│    │              │              │        │              │  承辦人據以准予其許│              │                      │
│    │              │              │        │              │  可證延期          │              │                      │
├──┼───────┼───────┼────┼───────┼──────────┼───────┼───────────┤
│ 10 │(1)寅○○      │(1)92年4 月18日│(1)陳世明│(1)92年4 月24日│1.                  │(1)92年7 月15日│1.寅○○及陳雪珠之入出│
│    │(2)陳雪珠      │  出境        │  吳東陽│(2)大陸地區福建│(1)92年5 月21日      │  入境        │  國日期證明書（高雄地│
│    │              │(2)92年4 月30日│  巳○○│  省福州市    │(2)寅○○持大陸地區結│(2)93年1 月13日│  檢署95偵6196卷(三)第10│
│    │              │  入境        │(2)辛○○│(3)福州市公證處│  婚證明書及經海基會│  出境        │  0 頁反面至101頁）   │
│    │              │              │        │  2003年4 月25│  驗證之證明書至高雄│              │2.福州市公證處2003年4 │
│    │              │              │        │  日（2003）榕│  縣林園鄉戶政事務所│              │  月25日（2003）榕公證│
│    │              │              │        │  公證內民字第│(3)填具結婚登記申請書│              │  內民字第5823號結婚證│
│    │              │              │        │  5823號結婚證│(4)使不知情之林園鄉戶│              │  明書、海基會92年5 月│
│    │              │              │        │  明書        │  政事務所承辦人將黃│              │  15日驗證證明書、黃壽│
│    │              │              │        │              │  壽南與陳雪珠結婚之│              │  南之戶籍謄本（同上卷│
│    │              │              │        │              │  不實事項登載於職務│              │  第106 、107頁）     │
│    │              │              │        │              │  上所掌之戶籍登記資│              │3.92年大陸地區人民進入│
│    │              │              │        │              │  料之電子資訊檔案紀│              │  臺灣地區旅行證申請書│
│    │              │              │        │              │  錄內，並據以核發記│              │  、92年5 月8 日大陸地│
│    │              │              │        │              │  載寅○○配偶欄係陳│              │  區人民進入臺灣地區保│
│    │              │              │        │              │  雪珠之戶籍謄本及黃│              │  證書、92年5 月23日委│
│    │              │              │        │              │  壽南國民身分證    │              │  託書各1 份（同上卷第│
│    │              │              │        │              │2.                  │              │  104 頁反面至105 頁反│
│    │              │              │        │              │(1)92年5月28日       │              │  面、107頁反面）     │
│    │              │              │        │              │(2)寅○○至高雄縣政府│              │4.93年大陸地區人民進入│
│    │              │              │        │              │  警察局林園分局港埔│              │  臺灣地區旅行證申請書│
│    │              │              │        │              │  派出所            │              │  及93年1 月7 日大陸地│
│    │              │              │        │              │(3)填具大陸地區人民進│              │  區人民進入臺灣地區保│
│    │              │              │        │              │  入臺灣地區保證書  │              │  證書各1 份（同上卷第│
│    │              │              │        │              │(4)由該派出所警員伍文│              │  101頁反面至103頁）  │
│    │              │              │        │              │  耀進行對保        │              │5.93年4 月6 日中華民國│
│    │              │              │        │              │3.                  │              │  臺灣地區旅行證換團聚│
│    │              │              │        │              │(1)92年5 月23日，黃壽│              │  證申請書1 份（同上卷│
│    │              │              │        │              │  南將渠與陳雪珠結婚│              │  第103 頁反面）      │
│    │              │              │        │              │  之不實事項登載在大│              │                      │
│    │              │              │        │              │  陸地區人民進入臺灣│              │                      │
│    │              │              │        │              │  地區旅行證申請書及│              │                      │
│    │              │              │        │              │  委託書交予辛○○  │              │                      │
│    │              │              │        │              │(2)辛○○於92年5 月23│              │                      │
│    │              │              │        │              │  日持上開申請書、保│              │                      │
│    │              │              │        │              │  證書、公證書、經海│              │                      │
│    │              │              │        │              │  基會驗證之證明書及│              │                      │
│    │              │              │        │              │  上開1.所示之不實戶│              │                      │
│    │              │              │        │              │  籍謄本各1 份向境管│              │                      │
│    │              │              │        │              │  局申請陳雪珠以配偶│              │                      │
│    │              │              │        │              │  探親名義入境，經該│              │                      │
│    │              │              │        │              │  局承辦人實質查後，│              │                      │
│    │              │              │        │              │  據以核發陳雪珠中華│              │                      │
│    │              │              │        │              │  民國臺灣地區旅行證│              │                      │
│    │              │              │        │              ├──────────┼───────┤                      │
│    │              │              │        │              │4.                  │(3)93年2 月29日│                      │
│    │              │              │        │              │(1)93年1月7日        │  入境        │                      │
│    │              │              │        │              │(2)寅○○至高雄縣政府│              │                      │
│    │              │              │        │              │  警察局林園分局港埔│              │                      │
│    │              │              │        │              │  派出所            │              │                      │
│    │              │              │        │              │(3)填具大陸地區人民進│              │                      │
│    │              │              │        │              │  入臺灣地區保證書  │              │                      │
│    │              │              │        │              │(4)由該派出所警員伍文│              │                      │
│    │              │              │        │              │  耀進行對保        │              │                      │
│    │              │              │        │              │5.                  │              │                      │
│    │              │              │        │              │(1)93年，寅○○將渠與│              │                      │
│    │              │              │        │              │  陳雪珠結婚之不實事│              │                      │
│    │              │              │        │              │  項登載在大陸地區人│              │                      │
│    │              │              │        │              │  民進入臺灣地區旅行│              │                      │
│    │              │              │        │              │  證申請書及委託書交│              │                      │
│    │              │              │        │              │  予岑德勳          │              │                      │
│    │              │              │        │              │(2)岑德勳於93年持上開│              │                      │
│    │              │              │        │              │  申請書、保證書、公│              │                      │
│    │              │              │        │              │  證書、經海基會驗證│              │                      │
│    │              │              │        │              │  之證明書及上開1.所│              │                      │
│    │              │              │        │              │  示之不實戶籍謄本各│              │                      │
│    │              │              │        │              │  1 份向境管局申請陳│              │                      │
│    │              │              │        │              │  雪珠以配偶探親名義│              │                      │
│    │              │              │        │              │  入境，經該局承辦人│              │                      │
│    │              │              │        │              │  實質查後，據以核發│              │                      │
│    │              │              │        │              │  陳雪珠中華民國臺灣│              │                      │
│    │              │              │        │              │  地區旅行證        │              │                      │
│    │              │              │        │              │6.                  │              │                      │
│    │              │              │        │              │(1)93年4 月6 日，陳雪│              │                      │
│    │              │              │        │              │  珠填具中華民國臺灣│              │                      │
│    │              │              │        │              │  地區旅行證換團聚證│              │                      │
│    │              │              │        │              │  申請書持向境管局辦│              │                      │
│    │              │              │        │              │  理，使承辦人據以准│              │                      │
│    │              │              │        │              │  予其許可證延期    │              │                      │
├──┼───────┼───────┼────┼───────┼──────────┼───────┼───────────┤
│ 11 │(1)喬湘濤      │(1)92年5 月24日│(1)陳世明│(1)92年6 月3 日│1.                  │(1)92年8 月24日│1.喬湘濤及施愛妹之入出│
│    │(2)施愛妹      │  出境        │  子○○│(2)大陸地區福建│(1)92年6 月26日      │  入境        │  國日期證明書（高雄地│
│    │              │(2)92年6 月14日│  黃則霖│  省福州市    │(2)喬湘濤持大陸地區結│              │  檢署95偵6196卷(二)第51│
│    │              │  入境        │  辰○○│(3)福州市公證處│  婚證明書及經海基會│              │  、53頁反面、57頁）  │
│    │              │              │  蔡嘉雄│  2003年6 月3 │  驗證之證明書至屏東│              │2.福州市公證處2003年6 │
│    │              │              │(2)辛○○│  日（2003）榕│  縣屏東市戶政事務所│              │  月3 日（2003）榕公證│
│    │              │              │        │  公證內民字第│(3)填具結婚登記申請書│              │  內民字第7334號結婚證│
│    │              │              │        │  7334號結婚證│(4)使不知情之屏東市戶│              │  明書、海基會92年6 月│
│    │              │              │        │  明書        │  政事務所承辦人將喬│              │  23日驗證證明書、喬湘│
│    │              │              │        │              │  湘濤與施愛妹結婚之│              │  濤之戶籍謄本（同上卷│
│    │              │              │        │              │  不實事項登載於職務│              │  第72頁反面至74頁）  │
│    │              │              │        │              │  上所掌之戶籍登記資│              │3.92年大陸地區人民進入│
│    │              │              │        │              │  料之電子資訊檔案紀│              │  臺灣地區旅行證申請書│
│    │              │              │        │              │  錄內，並據以核發記│              │  、92年6 月27日大陸地│
│    │              │              │        │              │  載喬湘濤配偶欄係施│              │  區人民進入臺灣地區保│
│    │              │              │        │              │  愛妹之戶籍謄本及喬│              │  證書、92年6 月27日委│
│    │              │              │        │              │  湘濤國民身分證    │              │  託書各1份（同上卷第7│
│    │              │              │        │              │2.                  │              │  2、75頁）           │
│    │              │              │        │              │(1)92年6月26日       │              │                      │
│    │              │              │        │              │(2)喬湘濤至屏東縣政府│              │                      │
│    │              │              │        │              │  警察局屏東分局民族│              │                      │
│    │              │              │        │              │  派出所            │              │                      │
│    │              │              │        │              │(3)填具大陸地區人民進│              │                      │
│    │              │              │        │              │  入臺灣地區保證書  │              │                      │
│    │              │              │        │              │(4)由該派出所警員鍾榮│              │                      │
│    │              │              │        │              │  欣進行對保        │              │                      │
│    │              │              │        │              │3.                  │              │                      │
│    │              │              │        │              │(1)92年6 月27日，喬湘│              │                      │
│    │              │              │        │              │  濤將渠與施愛妹結婚│              │                      │
│    │              │              │        │              │  之不實事項登載在大│              │                      │
│    │              │              │        │              │  陸地區人民進入臺灣│              │                      │
│    │              │              │        │              │  地區旅行證申請書及│              │                      │
│    │              │              │        │              │  委託書交予辛○○  │              │                      │
│    │              │              │        │              │(2)辛○○於92年6 月27│              │                      │
│    │              │              │        │              │  日持上開申請書、保│              │                      │
│    │              │              │        │              │  證書、公證書、經海│              │                      │
│    │              │              │        │              │  基會驗證之證明書及│              │                      │
│    │              │              │        │              │  上開1.所示之不實戶│              │                      │
│    │              │              │        │              │  籍謄本各1 份向境管│              │                      │
│    │              │              │        │              │  局申請施愛妹以配偶│              │                      │
│    │              │              │        │              │  探親名義入境，經該│              │                      │
│    │              │              │        │              │  局承辦人實質查後，│              │                      │
│    │              │              │        │              │  據以核發施愛妹中華│              │                      │
│    │              │              │        │              │  民國臺灣地區旅行證│              │                      │
├──┼───────┼───────┼────┼───────┼──────────┼───────┼───────────┤
│ 12 │(1)子○○      │(1)92年5 月24日│(1)陳世明│(1)92年6 月10日│1.                  │(1)92年8 月4 日│1.子○○及陳松玉之入出│
│    │(2)陳松玉      │  出境        │  喬湘濤│(2)大陸地區福建│(1)92年6 月26日      │  入境        │  國日期證明書（高雄地│
│    │              │(2)92年6 月14日│  黃則霖│  省福州市    │(2)子○○持大陸地區結│              │  檢署95偵6196卷(三)第11│
│    │              │  入境        │  辰○○│(3)福州市公證處│  婚證明書及經海基會│              │  0 頁）              │
│    │              │              │  蔡嘉雄│  2003年6 月11│  驗證之證明書至屏東│              │2.福州市公證處2003年6 │
│    │              │              │(2)辛○○│  日（2003）榕│  縣屏東市戶政事務所│              │  月11日（2003）榕公證│
│    │              │              │        │  公證內民字第│(3)填具結婚登記申請書│              │  內民字第7621號結婚證│
│    │              │              │        │  7621號結婚證│(4)使不知情之屏東市戶│              │  明書、海基會92年6 月│
│    │              │              │        │  明書        │  政事務所承辦人將喬│              │  23日驗證證明書、喬湘│
│    │              │              │        │              │  湘波與陳松玉結婚之│              │  波之戶籍謄本（同上卷│
│    │              │              │        │              │  不實事項登載於職務│              │  第113 、114頁）     │
│    │              │              │        │              │  上所掌之戶籍登記資│              │3.92年大陸地區人民進入│
│    │              │              │        │              │  料之電子資訊檔案紀│              │  臺灣地區旅行證申請書│
│    │              │              │        │              │  錄內，並據以核發記│              │  、92年6 月26日大陸地│
│    │              │              │        │              │  載子○○配偶欄係陳│              │  區人民進入臺灣地區保│
│    │              │              │        │              │  松玉之戶籍謄本及喬│              │  證書、92年6 月27日委│
│    │              │              │        │              │  湘波國民身分證    │              │  託書各1 份（同上卷第│
│    │              │              │        │              │2.                  │              │  111 至112 、114 頁反│
│    │              │              │        │              │(1)92年6月26日       │              │  面）                │
│    │              │              │        │              │(2)子○○至屏東縣政府│              │4.93年1 月8 日、93年7 │
│    │              │              │        │              │  警察局屏東分局民族│              │  月6 日、94年中華民國│
│    │              │              │        │              │  派出所            │              │  臺灣地區旅行證出境延│
│    │              │              │        │              │(3)填具大陸地區人民進│              │  期、延期照料申請書1 │
│    │              │              │        │              │  入臺灣地區保證書  │              │  1 份（同上卷第115 至│
│    │              │              │        │              │(4)由該派出所警員鍾榮│              │  116 頁）            │
│    │              │              │        │              │  欣進行對保        │              │5.身心障礙手冊1 份（同│
│    │              │              │        │              │3.                  │              │  上卷第112頁反面）   │
│    │              │              │        │              │(1)92年6 月26日，喬湘│              │                      │
│    │              │              │        │              │  波將渠與陳松玉結婚│              │                      │
│    │              │              │        │              │  之不實事項登載在大│              │                      │
│    │              │              │        │              │  陸地區人民進入臺灣│              │                      │
│    │              │              │        │              │  地區旅行證申請書及│              │                      │
│    │              │              │        │              │  委託書交予辛○○  │              │                      │
│    │              │              │        │              │(2)辛○○於92年6 月27│              │                      │
│    │              │              │        │              │  日持上開申請書、保│              │                      │
│    │              │              │        │              │  證書、公證書、經海│              │                      │
│    │              │              │        │              │  基會驗證之證明書及│              │                      │
│    │              │              │        │              │  上開1.所示之不實戶│              │                      │
│    │              │              │        │              │  籍謄本各1 份向境管│              │                      │
│    │              │              │        │              │  局申請陳松玉以配偶│              │                      │
│    │              │              │        │              │  探親名義入境，經該│              │                      │
│    │              │              │        │              │  局承辦人實質查後，│              │                      │
│    │              │              │        │              │  據以核發陳松玉中華│              │                      │
│    │              │              │        │              │  民國臺灣地區旅行證│              │                      │
│    │              │              │        │              │4.                  │              │                      │
│    │              │              │        │              │(1)93年1 月8 日、93年│              │                      │
│    │              │              │        │              │  7 月6 日、94年，陳│              │                      │
│    │              │              │        │              │  松玉填具中華民國臺│              │                      │
│    │              │              │        │              │  灣地區旅行證出境延│              │                      │
│    │              │              │        │              │  期、延期照料申請書│              │                      │
│    │              │              │        │              │  持向境管局辦理，使│              │                      │
│    │              │              │        │              │  承辦人據以准予其許│              │                      │
│    │              │              │        │              │  可證延期          │              │                      │
├──┼───────┼───────┼────┼───────┼──────────┼───────┼───────────┤
│ 13 │(1)蔡嘉雄      │(1)92年5 月24日│(1)陳世明│(1)92年6 月10日│1.                  │(1)92年12月19日│1.福州市公證處2003年6 │
│    │(2)林華芳      │  出境        │  喬湘濤│(2)大陸地區福建│(1)92年7 月14日      │  入境        │  月11日（2003）榕公證│
│    │              │(2)92年6 月14日│  子○○│  省福州市    │(2)蔡嘉雄持大陸地區結│              │  內民字第7627號結婚證│
│    │              │  入境        │  黃則霖│(3)福州市公證處│  婚證明書及經海基會│              │  明書、海基會92年6 月│
│    │              │              │  辰○○│  2003年6 月11│  驗證之證明書至高雄│              │  23日驗證證明書、蔡嘉│
│    │              │              │(2)辛○○│  日（2003）榕│  市前鎮區戶政事務所│              │  雄之戶籍謄本（同上卷│
│    │              │              │        │  公證內民字第│(3)填具結婚登記申請書│              │  第129 、130頁）     │
│    │              │              │        │  7627號結婚證│(4)使不知情之前鎮區戶│              │2.92年大陸地區人民進入│
│    │              │              │        │  明書        │  政事務所承辦人將蔡│              │  臺灣地區旅行證申請書│
│    │              │              │        │              │  嘉雄與林華芳結婚之│              │  、92年7 月13日大陸地│
│    │              │              │        │              │  不實事項登載於職務│              │  區人民進入臺灣地區保│
│    │              │              │        │              │  上所掌之戶籍登記資│              │  證書各1 份（同上卷第│
│    │              │              │        │              │  料之電子資訊檔案紀│              │  128 頁反面、129 頁反│
│    │              │              │        │              │  錄內，並據以核發記│              │  面）                │
│    │              │              │        │              │  載蔡嘉雄配偶欄係林│              │                      │
│    │              │              │        │              │  華芳之戶籍謄本及蔡│              │                      │
│    │              │              │        │              │  嘉雄國民身分證    │              │                      │
│    │              │              │        │              │2.                  │              │                      │
│    │              │              │        │              │(1)92年7月13日       │              │                      │
│    │              │              │        │              │(2)蔡嘉雄至高雄市政府│              │                      │
│    │              │              │        │              │  警察局前鎮分局某派│              │                      │
│    │              │              │        │              │  出所              │              │                      │
│    │              │              │        │              │(3)填具大陸地區人民進│              │                      │
│    │              │              │        │              │  入臺灣地區保證書  │              │                      │
│    │              │              │        │              │(4)由該派出所警員林錦│              │                      │
│    │              │              │        │              │  昌進行對保        │              │                      │
│    │              │              │        │              │3.                  │              │                      │
│    │              │              │        │              │(1)92年10月7 日，蔡嘉│              │                      │
│    │              │              │        │              │  雄將渠與林華芳結婚│              │                      │
│    │              │              │        │              │  之不實事項登載在大│              │                      │
│    │              │              │        │              │  陸地區人民進入臺灣│              │                      │
│    │              │              │        │              │  地區旅行證申請書，│              │                      │
│    │              │              │        │              │  並持上開保證書、公│              │                      │
│    │              │              │        │              │  證書、經海基會驗證│              │                      │
│    │              │              │        │              │  之證明書及上開1.所│              │                      │
│    │              │              │        │              │  示之不實戶籍謄本各│              │                      │
│    │              │              │        │              │  1 份向境管局申請林│              │                      │
│    │              │              │        │              │  華芳以配偶探親名義│              │                      │
│    │              │              │        │              │  入境，經該局承辦人│              │                      │
│    │              │              │        │              │  實質查後，據以核發│              │                      │
│    │              │              │        │              │  林華芳中華民國臺灣│              │                      │
│    │              │              │        │              │  地區旅行證        │              │                      │
├──┼───────┼───────┼────┼───────┼──────────┼───────┼───────────┤
│ 14 │(1)龔福見      │(1)92年7 月17日│(1)丙○○│(1)92年7 月30日│1.                  │(1)92年9 月29日│1.龔福見及王愛珍之入出│
│    │(2)王愛珍      │  出境        │  張素女│(2)大陸地區福建│(1)92年8 月21日      │  入境        │  國日期證明書（高雄地│
│    │              │(2)92年8 月2 日│(2)午○○│  省福州市    │(2)龔福見持大陸地區結│              │  檢署95偵6196卷(三)第13│
│    │              │  入境        │        │(3)福州市公證處│  婚證明書及經海基會│              │  1 頁反面至132 頁）  │
│    │              │              │        │  2003年7 月30│  驗證之證明書至高雄│              │2.福州市公證處2003年7 │
│    │              │              │        │  日（2003）榕│  縣林園鄉戶政事務所│              │  月30日（2003）榕公證│
│    │              │              │        │  公證內民字第│(3)填具結婚登記申請書│              │  內民字第9798號結婚證│
│    │              │              │        │  9798號結婚證│(4)使不知情之林園鄉戶│              │  明書、海基會92年8 月│
│    │              │              │        │  明書        │  政事務所承辦人將龔│              │  20日驗證證明書、龔福│
│    │              │              │        │              │  福見與王愛珍結婚之│              │  見之戶籍謄本（同上卷│
│    │              │              │        │              │  不實事項登載於職務│              │  第134 、136 、136 頁│
│    │              │              │        │              │  上所掌之戶籍登記資│              │  反面）              │
│    │              │              │        │              │  料之電子資訊檔案紀│              │3.92年大陸地區人民進入│
│    │              │              │        │              │  錄內，並據以核發記│              │  臺灣地區旅行證申請書│
│    │              │              │        │              │  載龔福見配偶欄係王│              │  、92年8 月5 日大陸地│
│    │              │              │        │              │  愛珍之戶籍謄本及龔│              │  區人民進入臺灣地區保│
│    │              │              │        │              │  福見國民身分證    │              │  證書、92年8 月21日委│
│    │              │              │        │              │2.                  │              │  託書各1 份（同上卷第│
│    │              │              │        │              │(1)92年8月5日        │              │  132 頁反面至133 頁反│
│    │              │              │        │              │(2)龔福見至高雄縣政府│              │  面、137 頁）        │
│    │              │              │        │              │  警察局林園分局港埔│              │4.93年12月24日中華民國│
│    │              │              │        │              │  派出所            │              │  臺灣地區旅行證出境延│
│    │              │              │        │              │(3)填具大陸地區人民進│              │  期申請書及委託書各1 │
│    │              │              │        │              │  入臺灣地區保證書  │              │  份（同上卷第137 頁反│
│    │              │              │        │              │(4)由該派出所警員崔聖│              │  面至138頁）         │
│    │              │              │        │              │  倫進行對保        │              │                      │
│    │              │              │        │              │3.                  │              │                      │
│    │              │              │        │              │(1)92年8 月21日，龔福│              │                      │
│    │              │              │        │              │  見將渠與王愛珍結婚│              │                      │
│    │              │              │        │              │  之不實事項登載在大│              │                      │
│    │              │              │        │              │  陸地區人民進入臺灣│              │                      │
│    │              │              │        │              │  地區旅行證申請書及│              │                      │
│    │              │              │        │              │  委託書交予辛○○  │              │                      │
│    │              │              │        │              │(2)辛○○於92年8 月21│              │                      │
│    │              │              │        │              │  日持上開申請書、保│              │                      │
│    │              │              │        │              │  證書、公證書、經海│              │                      │
│    │              │              │        │              │  基會驗證之證明書及│              │                      │
│    │              │              │        │              │  上開1.所示之不實戶│              │                      │
│    │              │              │        │              │  籍謄本各1 份向境管│              │                      │
│    │              │              │        │              │  局申請王愛珍以配偶│              │                      │
│    │              │              │        │              │  探親名義入境，經該│              │                      │
│    │              │              │        │              │  局承辦人實質查後，│              │                      │
│    │              │              │        │              │  據以核發王愛珍中華│              │                      │
│    │              │              │        │              │  民國臺灣地區旅行證│              │                      │
│    │              │              │        │              │4.                  │              │                      │
│    │              │              │        │              │(1)92年12月24日，王愛│              │                      │
│    │              │              │        │              │  珍委託蔡政川辦理中│              │                      │
│    │              │              │        │              │  華民國臺灣地區旅行│              │                      │
│    │              │              │        │              │  證出境延期申請書持│              │                      │
│    │              │              │        │              │  向境管局辦理，使承│              │                      │
│    │              │              │        │              │  辦人據以准予其許可│              │                      │
│    │              │              │        │              │  證延期            │              │                      │
├──┼───────┼───────┼────┼───────┼──────────┼───────┼───────────┤
│ 15 │(1)張素女      │(1)92年7 月17日│(1)丙○○│(1)92年7 月31日│1.                  │(1)92年10月13日│1.張素女及王建明之入出│
│    │(2)王建明      │  出境        │  龔福見│(2)大陸地區福建│(1)92年8 月20日      │  入境        │  國日期證明書（高雄地│
│    │              │(2)92年8 月2 日│(2)午○○│  省福州市    │(2)張素女持大陸地區結│              │  檢署95偵27377 卷第21│
│    │              │  入境        │        │(3)福州市公證處│  婚證明書及經海基會│              │  頁）                │
│    │              │              │        │  2003年7 月31│  驗證之證明書至高雄│              │2.福州市公證處2003年7 │
│    │              │              │        │  日（2003）榕│  縣岡山鎮戶政事務所│              │  月31日（2003）榕公證│
│    │              │              │        │  公證內民字第│(3)填具結婚登記申請書│              │  內民字第9859號結婚證│
│    │              │              │        │  9859號結婚證│(4)使不知情之岡山鎮戶│              │  明書、海基會92年8 月│
│    │              │              │        │  明書        │  政事務所承辦人將張│              │  20日驗證證明書、張素│
│    │              │              │        │              │  素女與王建明結婚之│              │  女之戶籍謄本（同上卷│
│    │              │              │        │              │  不實事項登載於職務│              │  第23頁反面至24頁反面│
│    │              │              │        │              │  上所掌之戶籍登記資│              │  ）                  │
│    │              │              │        │              │  料之電子資訊檔案紀│              │3.92年大陸地區人民進入│
│    │              │              │        │              │  錄內，並據以核發記│              │  臺灣地區旅行證申請書│
│    │              │              │        │              │  載張素女配偶欄係王│              │  、92年8 月7 日大陸地│
│    │              │              │        │              │  建明之戶籍謄本及張│              │  區人民進入臺灣地區保│
│    │              │              │        │              │  素女國民身分證    │              │  證書、92年8 月21日委│
│    │              │              │        │              │2.                  │              │  託書各1 份（同上卷第│
│    │              │              │        │              │(1)92年8月7日        │              │  22至23、25頁反面）  │
│    │              │              │        │              │(2)張素女至高雄縣政府│              │4.張素女國民身份證、身│
│    │              │              │        │              │  警察局岡山分局燕巢│              │  心障礙手冊各1 份（同│
│    │              │              │        │              │  分駐所            │              │  上卷第4 頁反面至5 頁│
│    │              │              │        │              │(3)填具大陸地區人民進│              │  ）                  │
│    │              │              │        │              │  入臺灣地區保證書  │              │                      │
│    │              │              │        │              │(4)由該分駐所警員林龍│              │                      │
│    │              │              │        │              │  成進行對保        │              │                      │
│    │              │              │        │              │3.                  │              │                      │
│    │              │              │        │              │(1)92年8 月21日，張素│              │                      │
│    │              │              │        │              │  女將渠與王建明結婚│              │                      │
│    │              │              │        │              │  之不實事項登載在大│              │                      │
│    │              │              │        │              │  陸地區人民進入臺灣│              │                      │
│    │              │              │        │              │  地區旅行證申請書及│              │                      │
│    │              │              │        │              │  委託書交予辛○○  │              │                      │
│    │              │              │        │              │(2)辛○○於92年8 月21│              │                      │
│    │              │              │        │              │  日持上開申請書、保│              │                      │
│    │              │              │        │              │  證書、公證書、經海│              │                      │
│    │              │              │        │              │  基會驗證之證明書及│              │                      │
│    │              │              │        │              │  上開1.所示之不實戶│              │                      │
│    │              │              │        │              │  籍謄本各1 份向境管│              │                      │
│    │              │              │        │              │  局申請王建明以配偶│              │                      │
│    │              │              │        │              │  探親名義入境，經該│              │                      │
│    │              │              │        │              │  局承辦人實質查後，│              │                      │
│    │              │              │        │              │  據以核發王建明中華│              │                      │
│    │              │              │        │              │  民國臺灣地區旅行證│              │                      │
├──┼───────┼───────┼────┼───────┼──────────┼───────┼───────────┤
│ 16 │(1)林榮和      │(1)92年8 月20日│(1)黃金財│(1)92年3 月10日│1.                  │(1)92年12月20日│1.林榮和及李相英之入出│
│    │(2)李香英      │  出境        │  黎雯│(2)大陸地區福建│(1)92年9 月12日      │  入境        │  國日期證明書（楠梓分│
│    │              │(2)92年8 月28日│(2)辛○○│  省福州市    │(2)林榮和持大陸地區結│(2)94年12月23日│  局卷３第37頁反面至38│
│    │              │  入境        │        │(3)福州市公證處│  婚證明書及經海基會│  強制遣返出境│  頁）                │
│    │              │              │        │  2003年3 月11│  驗證之證明書至高雄│              │2.福州市公證處2003年8 │
│    │              │              │        │  日（2003）榕│  市楠梓區戶政事務所│              │  月27日（2003）榕公證│
│    │              │              │        │  公證內民字第│(3)填具結婚登記申請書│              │  內民字第11758 結婚證│
│    │              │              │        │  3009號結婚證│(4)使不知情之楠梓區戶│              │  明書、海基會92年9 月│
│    │              │              │        │  明書        │  政事務所承辦人將林│              │  12日驗證證明書（同上│
│    │              │              │        │              │  榮和與李香英結婚之│              │  卷第58、62頁）      │
│    │              │              │        │              │  不實事項登載於職務│              │3.92年大陸地區人民進入│
│    │              │              │        │              │  上所掌之戶籍登記資│              │  臺灣地區旅行證申請書│
│    │              │              │        │              │  料之電子資訊檔案紀│              │  、92年8 月29日大陸地│
│    │              │              │        │              │  錄內，並據以核發記│              │  區人民進入臺灣地區保│
│    │              │              │        │              │  載林榮和配偶欄係李│              │  證書、92年9 月15日委│
│    │              │              │        │              │  香英之戶籍謄本及林│              │  託書、說明書各1 份（│
│    │              │              │        │              │  榮和國民身分證    │              │  楠梓分局卷３第87、76│
│    │              │              │        │              │2.                  │              │  頁反面、29頁反面、第│
│    │              │              │        │              │(1)92年8月29日       │              │  31頁反面）          │
│    │              │              │        │              │(2)林榮和至高雄市政府│              │4.中華民國臺灣地區補出│
│    │              │              │        │              │  警察局楠梓分局後勁│              │  境申請書（同上卷第88│
│    │              │              │        │              │  派出所            │              │  頁）                │
│    │              │              │        │              │(3)填具大陸地區人民進│              │                      │
│    │              │              │        │              │  入臺灣地區保證書  │              │                      │
│    │              │              │        │              │(4)由該派出所警員吳炳│              │                      │
│    │              │              │        │              │  錕進行對保        │              │                      │
│    │              │              │        │              │3.                  │              │                      │
│    │              │              │        │              │(1)92年9 月15日，林榮│              │                      │
│    │              │              │        │              │  和將渠與李香英結婚│              │                      │
│    │              │              │        │              │  之不實事項登載在大│              │                      │
│    │              │              │        │              │  陸地區人民進入臺灣│              │                      │
│    │              │              │        │              │  地區旅行證申請書及│              │                      │
│    │              │              │        │              │  委託書交予辛○○  │              │                      │
│    │              │              │        │              │(2)辛○○於92年9 月，│              │                      │
│    │              │              │        │              │  持上開申請書、保證│              │                      │
│    │              │              │        │              │  書、公證書、經海基│              │                      │
│    │              │              │        │              │  會驗證之證明書及上│              │                      │
│    │              │              │        │              │  開1.所示之不實戶籍│              │                      │
│    │              │              │        │              │  謄本各1 份向境管局│              │                      │
│    │              │              │        │              │  申請李香英以探親名│              │                      │
│    │              │              │        │              │  義入境，經該局承辦│              │                      │
│    │              │              │        │              │  人實質查後，據以核│              │                      │
│    │              │              │        │              │  發李香英中華民國臺│              │                      │
│    │              │              │        │              │  灣地區旅行證      │              │                      │
├──┼───────┼───────┼────┼───────┼──────────┼───────┼───────────┤
│ 17 │(1)黃金財      │(1)92年8 月20日│(1)林榮和│(1)92年8 月27日│1.                  │(1)92年12月20日│1.黃金財及黃妹妹之入出│
│    │(2)黃妹妹      │  出境        │  黎雯│(2)大陸地區福建│(1)92年9 月1日       │  入境        │  國日期證明書（楠梓分│
│    │              │(2)92年8 月28日│(2)辛○○│  省福州市    │(2)黃金財持大陸地區結│              │  局卷３第36頁反面至37│
│    │              │  入境        │        │(3)福州市公證處│  婚證明書及經海基會│              │  頁）                │
│    │              │              │        │  2003年8 月28│  驗證之證明書至高雄│              │2.福州市公證處2003年8 │
│    │              │              │        │  日（2003）榕│  市小港區戶政事務所│              │  月28日（2003）榕公證│
│    │              │              │        │  公證內民字第│(3)填具結婚登記申請書│              │  內民字第11738 號結婚│
│    │              │              │        │  11738號結婚 │(4)使不知情之小港區戶│              │  證明書、海基會92年8 │
│    │              │              │        │  證明書      │  政事務所承辦人將黃│              │  月31日驗證證明書、黃│
│    │              │              │        │              │  金財與黃妹妹結婚之│              │  金財之戶籍謄本（同上│
│    │              │              │        │              │  不實事項登載於職務│              │  卷第67至68、44頁）  │
│    │              │              │        │              │  上所掌之戶籍登記資│              │3.說明書、92年大陸地區│
│    │              │              │        │              │  料之電子資訊檔案紀│              │  人民進入臺灣地區旅行│
│    │              │              │        │              │  錄內，並據以核發記│              │  證申請書、92年8 月28│
│    │              │              │        │              │  載黃金財配偶欄係黃│              │  日大陸地區人民進入臺│
│    │              │              │        │              │  妹妹之戶籍謄本及黃│              │  灣地區保證書、92年9 │
│    │              │              │        │              │  金財國民身分證    │              │  月15日委託書各1 份（│
│    │              │              │        │              │2.                  │              │  同上卷第5 頁反面、84│
│    │              │              │        │              │(1)92年8月28日       │              │  、31、74頁）        │
│    │              │              │        │              │(2)黃金財至高雄市政府│              │4.94年大陸地區人民在臺│
│    │              │              │        │              │  警察局楠梓分局後勁│              │  灣地區居留申請書1 份│
│    │              │              │        │              │  派出所            │              │  （同上卷第85頁）    │
│    │              │              │        │              │(3)填具大陸地區人民進│              │5.94年9 月16日流動人口│
│    │              │              │        │              │  入臺灣地區保證書  │              │  登記聯單1 份（同上卷│
│    │              │              │        │              │(4)由該派出所警員吳炳│              │  第33頁）            │
│    │              │              │        │              │  錕進行對保        │              │                      │
│    │              │              │        │              │3.                  │              │                      │
│    │              │              │        │              │(1)92年9 月15日，黃金│              │                      │
│    │              │              │        │              │  財將渠與黃妹妹結婚│              │                      │
│    │              │              │        │              │  之不實事項登載在大│              │                      │
│    │              │              │        │              │  陸地區人民進入臺灣│              │                      │
│    │              │              │        │              │  地區旅行證申請書及│              │                      │
│    │              │              │        │              │  委託書交予辛○○  │              │                      │
│    │              │              │        │              │(2)辛○○於92年9 月某│              │                      │
│    │              │              │        │              │  日，持上開申請書、│              │                      │
│    │              │              │        │              │  保證書、公證書、經│              │                      │
│    │              │              │        │              │  海基會驗證之證明書│              │                      │
│    │              │              │        │              │  及上開1.所示之不實│              │                      │
│    │              │              │        │              │  戶籍謄本書各1 份向│              │                      │
│    │              │              │        │              │  境管局申請黃妹妹以│              │                      │
│    │              │              │        │              │  配偶探親名義入境，│              │                      │
│    │              │              │        │              │  經該局承辦人實質查│              │                      │
│    │              │              │        │              │  後，據以核發黃妹妹│              │                      │
│    │              │              │        │              │  中華民國臺灣地區旅│              │                      │
│    │              │              │        │              │  行證              │              │                      │
│    │              │              │        │              │4.                  │              │                      │
│    │              │              │        │              │(1)94年9 月，黃金財代│              │                      │
│    │              │              │        │              │  理黃妹妹辦理大陸地│              │                      │
│    │              │              │        │              │  區人民在臺灣地區居│              │                      │
│    │              │              │        │              │  留申請書持向境管局│              │                      │
│    │              │              │        │              │  辦理，使承辦人據以│              │                      │
│    │              │              │        │              │  准予其依親居留    │              │                      │
├──┼───────┼───────┼────┼───────┼──────────┼───────┼───────────┤
│ 18 │(1)黎雯（併案│(1)92年8 月20日│(1)林榮和│(1)92年8 月27日│1.                  │(1)92年12月19日│1.黎雯及姚盛和之入出│
│    │意旨書誤載為「│  出境        │  黃金財│(2)大陸地區福建│(1)92年9 月12日      │  入境        │  國日期證明書（楠梓分│
│    │黎靜雯」，茲予│(2)92年8 月28日│(2)辛○○│  省福州市    │(2)黎雯持大陸地區結│(2)93年5 月23日│  局卷１第23頁反面、24│
│    │更正）        │  入境        │        │(3)福州市公證處│  婚證明書及經海基會│  出境        │  頁反面）            │
│    │(2)姚盛和      │              │        │  2003年8 月28│  驗證之證明書至高雄│              │2.福州市公證處2003年8 │
│    │              │              │        │  日（2003）榕│  縣岡山鎮戶政事務所│              │  月28日（2003）榕公證│
│    │              │              │        │  公證內民字第│(3)填具結婚登記申請書│              │  內民字第11752 號結婚│
│    │              │              │        │  11752 號結婚│(4)使不知情之岡山鎮戶│              │  證明書、海基會92年9 │
│    │              │              │        │  證明書      │  政事務所承辦人將黎│              │  月12日驗證證明書、黎│
│    │              │              │        │              │  雯與姚盛和結婚之│              │  雯之戶籍謄本（同上│
│    │              │              │        │              │  不實事項登載於職務│              │  卷第33至34頁）      │
│    │              │              │        │              │  上所掌之戶籍登記資│              │3.說明書、92年大陸地區│
│    │              │              │        │              │  料之電子資訊檔案紀│              │  人民進入臺灣地區旅行│
│    │              │              │        │              │  錄內，並據以核發記│              │  證申請書、92年9 月3 │
│    │              │              │        │              │  載黎雯配偶欄係姚│              │  日大陸地區人民進入臺│
│    │              │              │        │              │  盛和之戶籍謄本及黎│              │  灣地區保證書、92年9 │
│    │              │              │        │              │  雯國民身分證    │              │  月15日委託書各1 份（│
│    │              │              │        │              │2.                  │              │  同上卷第25至26頁、34│
│    │              │              │        │              │(1)92年9月3日        │              │  頁反面、高雄地檢署95│
│    │              │              │        │              │(2)黎雯至高雄縣政府│              │  偵2685卷第35頁楠梓分│
│    │              │              │        │              │  警察局岡山分局前鋒│              │  局卷３第30頁）      │
│    │              │              │        │              │  派出所            │              │                      │
│    │              │              │        │              │(3)填具大陸地區人民進│              │                      │
│    │              │              │        │              │  入臺灣地區保證書  │              │                      │
│    │              │              │        │              │(4)由該派出所警員賴德│              │                      │
│    │              │              │        │              │  財進行對保        │              │                      │
│    │              │              │        │              │3.                  │              │                      │
│    │              │              │        │              │(1)92年9 月15日，黎│              │                      │
│    │              │              │        │              │  雯將渠與姚盛和結婚│              │                      │
│    │              │              │        │              │  之不實事項登載在大│              │                      │
│    │              │              │        │              │  陸地區人民進入臺灣│              │                      │
│    │              │              │        │              │  地區旅行證申請書及│              │                      │
│    │              │              │        │              │  委託書交予辛○○  │              │                      │
│    │              │              │        │              │(2)辛○○於92年9 月某│              │                      │
│    │              │              │        │              │  日持上開申請書、保│              │                      │
│    │              │              │        │              │  證書、公證書、經海│              │                      │
│    │              │              │        │              │  基會驗證之證明書及│              │                      │
│    │              │              │        │              │  上開1.所示之不實戶│              │                      │
│    │              │              │        │              │  籍謄本各1 份向境管│              │                      │
│    │              │              │        │              │  局申請姚盛和以配偶│              │                      │
│    │              │              │        │              │  探親名義入境，經該│              │                      │
│    │              │              │        │              │  局承辦人實質查後，│              │                      │
│    │              │              │        │              │  據以核發姚盛和中華│              │                      │
│    │              │              │        │              │  民國臺灣地區旅行證│              │                      │
├──┼───────┼───────┼────┼───────┼──────────┼───────┼───────────┤
│ 19 │(1)壬○        │(1)92年10月20日│(1)丙○○│(1)92年10月22日│1.                  │(1)93年2 月22日│1.壬○及丁建明之入出國│
│    │(2)丁建明      │  出境        │  黃曉琴│(2)大陸地區福建│(1)92年11月25日      │  入境        │  日期證明書（楠梓分局│
│    │              │(2)92年10月26日│(2)辛○○│  省福州市    │(2)壬○持大陸地區結婚│(2)93年9 月17日│  卷１第15頁）        │
│    │              │  入境        │        │(3)福州市公證處│  證明書及經海基會驗│  強制遣返出境│2.福州市公證處2003年10│
│    │              │              │        │  2003年10月23│  證之證明書至臺北縣│              │  月23日（2003）榕公證│
│    │              │              │        │  日（2003）榕│  三峽市戶政事務所  │              │  內民字第15199 號結婚│
│    │              │              │        │  公證內民字第│(3)填具結婚登記申請書│              │  證明書、壬○之戶籍謄│
│    │              │              │        │  15199 號結婚│(4)使不知情之三峽市戶│              │  本（同上卷第64頁反面│
│    │              │              │        │  證明書      │  政事務所承辦人將郭│              │  、65頁）            │
│    │              │              │        │              │  櫻與丁建明結婚之不│              │3.92年大陸地區人民進入│
│    │              │              │        │              │  實事項登載於職務上│              │  臺灣地區旅行證申請書│
│    │              │              │        │              │  所掌之戶籍登記資料│              │  、說明書、92年11月6 │
│    │              │              │        │              │  之電子資訊檔案紀錄│              │  日大陸地區人民進入臺│
│    │              │              │        │              │  內，並據以核發記載│              │  灣地區保證書各1 份（│
│    │              │              │        │              │  壬○配偶欄係丁建明│              │  同上卷第62至64頁）  │
│    │              │              │        │              │  之戶籍謄本及壬○國│              │4.92年大陸地區人民進入│
│    │              │              │        │              │  民身分證          │              │  臺灣地區旅行證申請書│
│    │              │              │        │              │2.                  │              │  及92年11月30日大陸地│
│    │              │              │        │              │(1)92年11月6日       │              │  區人民進入臺灣地區保│
│    │              │              │        │              │(2)壬○至臺北縣政府警│              │  證書各1 份（同上卷第│
│    │              │              │        │              │  察局三峽分局三峽派│              │  28頁）              │
│    │              │              │        │              │  出所              │              │5.93年大陸地區人民進入│
│    │              │              │        │              │(3)填具大陸地區人民進│              │  臺灣地區旅行證申請書│
│    │              │              │        │              │  入臺灣地區保證書  │              │  、93年3 月22日、93年│
│    │              │              │        │              │(4)由該派出所警員進行│              │  7 月21日、94年1 月5 │
│    │              │              │        │              │  對保              │              │  日中華民國臺灣地區旅│
│    │              │              │        │              │3.                  │              │  行證出境延期申請書1 │
│    │              │              │        │              │(1)92年12月某日壬○將│              │  份（同上卷第25頁反面│
│    │              │              │        │              │  渠與丁建明結婚之不│              │  、27、29頁反面、31、│
│    │              │              │        │              │  實事項登載在大陸地│              │  35 頁）             │
│    │              │              │        │              │  區人民進入臺灣地區│              │6.中華民國臺灣地區補出│
│    │              │              │        │              │  旅行證申請書，並持│              │  境申請書（同上卷(三)第│
│    │              │              │        │              │  上開保證書、公證書│              │  22頁）              │
│    │              │              │        │              │  、經海基會驗證之證│              │                      │
│    │              │              │        │              │  明書及上開1.所示之│              │                      │
│    │              │              │        │              │  不實戶籍謄本各1 份│              │                      │
│    │              │              │        │              │  向境管局申請丁建明│              │                      │
│    │              │              │        │              │  以配偶探親名義入境│              │                      │
│    │              │              │        │              │  ，經該局承辦人實質│              │                      │
│    │              │              │        │              │  查後，據以核發丁建│              │                      │
│    │              │              │        │              │  明中華民國臺灣地區│              │                      │
│    │              │              │        │              │  旅行證            │              │                      │
├──┼───────┼───────┼────┼───────┼──────────┼───────┼───────────┤
│ 20 │(1)黃曉琴      │(1)92年10月20日│(1)丙○○│(1)92年3 月10日│1.                  │(1)93年2 月4 日│1.黃曉琴及王世明之入出│
│    │(2)王世明      │  出境        │  壬○  │(2)大陸地區福建│(1)92年9 月12日      │  入境        │  國日期證明書（楠梓分│
│    │              │(2)92年10月26日│(2)辛○○│  省福州市    │(2)黃曉琴持大陸地區結│(2)94年11月17日│  局卷１第58頁、卷３第│
│    │              │  入境        │        │(3)福州市公證處│  婚證明書及經海基會│  出境        │  39頁反面）          │
│    │              │              │        │  2003年3 月11│  驗證之證明書至高雄│              │2.福州市公證處2003年10│
│    │              │              │        │  日（2003）榕│  市楠梓區戶政事務所│              │  月23日（2003）榕公證│
│    │              │              │        │  公證內民字第│(3)填具結婚登記申請書│              │  內民字第15218 號結婚│
│    │              │              │        │  3009號結婚證│(4)使不知情之楠梓區戶│              │  證明書、海基會92年12│
│    │              │              │        │  明書        │  政事務所承辦人將黃│              │  月30日驗證證明書、黃│
│    │              │              │        │              │  曉琴與王世明結婚之│              │  曉琴之戶籍謄本（同上│
│    │              │              │        │              │  不實事項登載於職務│              │  卷３第56、57、46頁）│
│    │              │              │        │              │  上所掌之戶籍登記資│              │3.92年大陸地區人民進入│
│    │              │              │        │              │  料之電子資訊檔案紀│              │  臺灣地區旅行證申請書│
│    │              │              │        │              │  錄內，並據以核發記│              │  、92年12月30日大陸地│
│    │              │              │        │              │  載黃曉琴配偶欄係王│              │  區人民進入臺灣地區保│
│    │              │              │        │              │  世明之戶籍謄本及黃│              │  證書各1 份（同上卷３│
│    │              │              │        │              │  曉琴國民身分證    │              │  第75、86頁）        │
│    │              │              │        │              │2.                  │              │                      │
│    │              │              │        │              │(1)92年12月30日      │              │                      │
│    │              │              │        │              │(2)黃曉琴至高雄市政府│              │                      │
│    │              │              │        │              │  警察局楠梓分局後勁│              │                      │
│    │              │              │        │              │  派出所            │              │                      │
│    │              │              │        │              │(3)填具大陸地區人民進│              │                      │
│    │              │              │        │              │  入臺灣地區保證書  │              │                      │
│    │              │              │        │              │(4)由該派出所警員吳炳│              │                      │
│    │              │              │        │              │  錕進行對保        │              │                      │
│    │              │              │        │              │3.                  │              │                      │
│    │              │              │        │              │(1)92年12月31日，黃曉│              │                      │
│    │              │              │        │              │  琴將渠與王世明結婚│              │                      │
│    │              │              │        │              │  之不實事項登載在大│              │                      │
│    │              │              │        │              │  陸地區人民進入臺灣│              │                      │
│    │              │              │        │              │  地區旅行證申請書，│              │                      │
│    │              │              │        │              │  並持上開保證書、公│              │                      │
│    │              │              │        │              │  證書、經海基會驗證│              │                      │
│    │              │              │        │              │  之證明書及上開1.所│              │                      │
│    │              │              │        │              │  示之不實戶籍謄本各│              │                      │
│    │              │              │        │              │  1 份向境管局申請黃│              │                      │
│    │              │              │        │              │  曉琴以配偶探親名義│              │                      │
│    │              │              │        │              │  入境，經該局承辦人│              │                      │
│    │              │              │        │              │  實質查後，據以核發│              │                      │
│    │              │              │        │              │  王世明中華民國臺灣│              │                      │
│    │              │              │        │              │  地區旅行證        │              │                      │
└──┴───────┴───────┴────┴───────┴──────────┴───────┴───────────┘
附表三：
┌──┬───────┬───────┬────┬───────┬──────────┬───────┬───────────┐
│編號│(1)臺灣地區人民│臺灣地區人民出│(1)同行者│在大陸地區結婚│辦理結婚戶籍登記、保│大陸地區人民入│書                  證│
│    │(2)大陸地區人民│境至大陸地區及│        │之時間、地點、│證書及入境許可證手續│、出境至臺灣地│                      │
│    │              │入境臺灣之時間│        │證書          │之情形              │區之時間      │                      │
├──┼───────┼───────┼────┼───────┼──────────┼───────┼───────────┤
│ 1  │(1)黃則霖      │(1)92年5 月24日│        │(1)92年6 月10日│1.                  │(1)92年8 月13日│1.黃則霖及陳雅珍之入出│
│    │(2)陳雅珍      │  出境        │        │(2)大陸地區福建│(1)92年7月16日       │  入境        │  國日期證明書（高雄地│
│    │              │(2)92年6 月14日│        │  省福州市    │(2)黃則霖持大陸地區結│              │  檢署95偵6196卷(三)第11│
│    │              │  入境        │        │(3)福州市公證處│  婚證明書及經海基會│              │  7 頁）              │
│    │              │              │        │  2003年6 月11│  驗證之證明書至高雄│              │2.福州市公證處2003年6 │
│    │              │              │        │  日（2003）榕│  縣鳳山市戶政事務所│              │  月11日（2003）榕公證│
│    │              │              │        │  公證內民字第│(3)填具結婚登記申請書│              │  內民字第7620號結婚證│
│    │              │              │        │  7620號結婚證│(4)使不知情之鳳山市戶│              │  明書、海基會92年6 月│
│    │              │              │        │  明書        │  政事務所承辦人將黃│              │  27日驗證證明書、黃則│
│    │              │              │        │              │  則霖與陳雅珍結婚之│              │  霖之戶籍謄本（同上卷│
│    │              │              │        │              │  不實事項登載於職務│              │  第118 頁反面至119 、│
│    │              │              │        │              │  上所掌之戶籍登記資│              │  120頁）             │
│    │              │              │        │              │  料之電子資訊檔案紀│              │3.92年大陸地區人民進入│
│    │              │              │        │              │  錄內，並據以核發記│              │  臺灣地區旅行證申請書│
│    │              │              │        │              │  載黃則霖配偶欄係陳│              │  、92年7 月15日大陸地│
│    │              │              │        │              │  雅珍之戶籍謄本及黃│              │  區人民進入臺灣地區保│
│    │              │              │        │              │  則霖國民身分證    │              │  證書各1 份（同上卷第│
│    │              │              │        │              │2.                  │              │  118、119頁反面）    │
│    │              │              │        │              │(1)92年7月15日       │              │4.93年10月28日中華民國│
│    │              │              │        │              │(2)黃則霖至高雄縣政府│              │  臺灣地區旅行證出境延│
│    │              │              │        │              │  警察局鳳山分局成功│              │  期申請書1份（同上卷 │
│    │              │              │        │              │  派出所            │              │  第120頁反面）       │
│    │              │              │        │              │(3)填具大陸地區人民進│              │                      │
│    │              │              │        │              │  入臺灣地區保證書  │              │                      │
│    │              │              │        │              │(4)由該派出所警員崔經│              │                      │
│    │              │              │        │              │  祥進行對保        │              │                      │
│    │              │              │        │              │3.                  │              │                      │
│    │              │              │        │              │(1)92年7 月16日，黃則│              │                      │
│    │              │              │        │              │  霖將渠與林洪英結婚│              │                      │
│    │              │              │        │              │  之不實事項登載在大│              │                      │
│    │              │              │        │              │  陸地區人民進入臺灣│              │                      │
│    │              │              │        │              │  地區旅行證申請書，│              │                      │
│    │              │              │        │              │  並持上開保證書、公│              │                      │
│    │              │              │        │              │  證書、經海基會驗證│              │                      │
│    │              │              │        │              │  之證明書及上開1.所│              │                      │
│    │              │              │        │              │  示之不實戶籍謄本各│              │                      │
│    │              │              │        │              │  1 份向境管局申請陳│              │                      │
│    │              │              │        │              │  雅珍以配偶探親名義│              │                      │
│    │              │              │        │              │  入境，經該局承辦人│              │                      │
│    │              │              │        │              │  實質查後，據以核發│              │                      │
│    │              │              │        │              │  陳雅珍中華民國臺灣│              │                      │
│    │              │              │        │              │  地區旅行證        │              │                      │
│    │              │              │        │              │4.                  │              │                      │
│    │              │              │        │              │(1)92年10月28日，陳雅│              │                      │
│    │              │              │        │              │  珍填具中華民國臺灣│              │                      │
│    │              │              │        │              │  地區旅行證延期照料│              │                      │
│    │              │              │        │              │  申請書持向境管局辦│              │                      │
│    │              │              │        │              │  理，使承辦人據以准│              │                      │
│    │              │              │        │              │  予其許可證延期    │              │                      │
├──┼───────┼───────┼────┼───────┼──────────┼───────┼───────────┤
│ 2  │(1)辰○○      │(1)92年5 月24日│(1)陳世明│(1)92年6 月9日 │1.                  │無            │1.辰○○及何愛英之入出│
│    │（業於96年3 月│  出境        │  喬湘濤│(2)大陸地區福建│(1)92年7 月18日      │              │  國日期證明書（高雄地│
│    │19日死亡）    │(2)92年6 月14日│  子○○│  省福州市    │(2)辰○○持大陸地區結│              │  檢署95偵6196卷(三)第12│
│    │(2)何愛英      │  入境        │  黃則霖│(3)福州市公證處│  婚證明書及經海基會│              │  2頁反面至123頁）    │
│    │              │              │  蔡嘉雄│  2003年6 月10│  驗證之證明書至高雄│              │2.福州市公證處2003年6 │
│    │              │              │(2)辛○○│  日（2003）榕│  市左營區戶政事務所│              │  月10日（2003）榕公證│
│    │              │              │        │  公證內民字第│(3)填具結婚登記申請書│              │  內民字第7548號結婚證│
│    │              │              │        │  7548號結婚證│(4)使不知情之左營區戶│              │  明書、海基會92年6 月│
│    │              │              │        │  明書        │  政事務所承辦人將劉│              │  23日驗證證明書、劉寶│
│    │              │              │        │              │  寶清與何愛英結婚之│              │  清之戶籍謄本（同上卷│
│    │              │              │        │              │  不實事項登載於職務│              │  第125 頁反面、126 、│
│    │              │              │        │              │  上所掌之戶籍登記資│              │  126頁反面）         │
│    │              │              │        │              │  料之電子資訊檔案紀│              │3.92年大陸地區人民進入│
│    │              │              │        │              │  錄內，並據以核發記│              │  臺灣地區旅行證申請書│
│    │              │              │        │              │  載辰○○配偶欄係何│              │  、92年7 月7 日大陸地│
│    │              │              │        │              │  愛英之戶籍謄本及劉│              │  區人民進入臺灣地區保│
│    │              │              │        │              │  寶清國民身分證    │              │  證書、92年7 月8 日委│
│    │              │              │        │              │2.                  │              │  託書各1 份（同上卷第│
│    │              │              │        │              │(1)92年7月7日        │              │  125、124頁反面）    │
│    │              │              │        │              │(2)辰○○至高雄市政府│              │                      │
│    │              │              │        │              │  警察局左營分局某派│              │                      │
│    │              │              │        │              │  出所              │              │                      │
│    │              │              │        │              │(3)填具大陸地區人民進│              │                      │
│    │              │              │        │              │  入臺灣地區保證書  │              │                      │
│    │              │              │        │              │(4)由該派出所警員程清│              │                      │
│    │              │              │        │              │  山進行對保        │              │                      │
│    │              │              │        │              │3.                  │              │                      │
│    │              │              │        │              │(1)92年7 月18日，劉寶│              │                      │
│    │              │              │        │              │  清將渠與何愛英結婚│              │                      │
│    │              │              │        │              │  之不實事項登載在大│              │                      │
│    │              │              │        │              │  陸地區人民進入臺灣│              │                      │
│    │              │              │        │              │  地區旅行證申請書及│              │                      │
│    │              │              │        │              │  委託書交予蔡立民  │              │                      │
│    │              │              │        │              │(2)蔡立民於92年7 月19│              │                      │
│    │              │              │        │              │  日持上開申請書、保│              │                      │
│    │              │              │        │              │  證書、公證書、經海│              │                      │
│    │              │              │        │              │  基會驗證之證明書及│              │                      │
│    │              │              │        │              │  上開1.所示之不實戶│              │                      │
│    │              │              │        │              │  籍謄本各1 份向境管│              │                      │
│    │              │              │        │              │  局申請何愛英以配偶│              │                      │
│    │              │              │        │              │  探親名義入境，經該│              │                      │
│    │              │              │        │              │  局承辦人實質查後，│              │                      │
│    │              │              │        │              │  據以核發何愛英中華│              │                      │
│    │              │              │        │              │  民國臺灣地區旅行證│              │                      │
└──┴───────┴───────┴────┴───────┴──────────┴───────┴───────────┘


司法院資訊處製作；財團法人民間司法改革基金會備份。
